[
  {
    "id": "ịbá_infinitive",
    "infinitive_form": "ịbá",
    "base_root": "bá",
    "prefix": "ị",
    "vowelGroup": "A",
    "syllable_id": "ịbá_mid",
    "type": "infinitive"
  },
  {
    "id": "ịba_infinitive",
    "infinitive_form": "ịba",
    "base_root": "ba",
    "prefix": "ị",
    "vowelGroup": "A",
    "syllable_id": "ịba_mid",
    "type": "infinitive"
  },
  {
    "id": "ịbà_infinitive",
    "infinitive_form": "ịbà",
    "base_root": "bà",
    "prefix": "ị",
    "vowelGroup": "A",
    "syllable_id": "ịbà_mid",
    "type": "infinitive"
  },
  {
    "id": "ịbẹ́_infinitive",
    "infinitive_form": "ịbẹ́",
    "base_root": "bẹ́",
    "prefix": "ị",
    "vowelGroup": "A",
    "syllable_id": "ịbẹ́_mid",
    "type": "infinitive"
  },
  {
    "id": "ịbẹ_infinitive",
    "infinitive_form": "ịbẹ",
    "base_root": "bẹ",
    "prefix": "ị",
    "vowelGroup": "A",
    "syllable_id": "ịbẹ_mid",
    "type": "infinitive"
  },
  {
    "id": "ịbẹ̀_infinitive",
    "infinitive_form": "ịbẹ̀",
    "base_root": "bẹ̀",
    "prefix": "ị",
    "vowelGroup": "A",
    "syllable_id": "ịbẹ̀_mid",
    "type": "infinitive"
  },
  {
    "id": "ịbị́_infinitive",
    "infinitive_form": "ịbị́",
    "base_root": "bị́",
    "prefix": "ị",
    "vowelGroup": "A",
    "syllable_id": "ịbị́_mid",
    "type": "infinitive"
  },
  {
    "id": "ịbị_infinitive",
    "infinitive_form": "ịbị",
    "base_root": "bị",
    "prefix": "ị",
    "vowelGroup": "A",
    "syllable_id": "ịbị_mid",
    "type": "infinitive"
  },
  {
    "id": "ịbị̀_infinitive",
    "infinitive_form": "ịbị̀",
    "base_root": "bị̀",
    "prefix": "ị",
    "vowelGroup": "A",
    "syllable_id": "ịbị̀_mid",
    "type": "infinitive"
  },
  {
    "id": "ịbọ́_infinitive",
    "infinitive_form": "ịbọ́",
    "base_root": "bọ́",
    "prefix": "ị",
    "vowelGroup": "A",
    "syllable_id": "ịbọ́_mid",
    "type": "infinitive"
  },
  {
    "id": "ịbọ_infinitive",
    "infinitive_form": "ịbọ",
    "base_root": "bọ",
    "prefix": "ị",
    "vowelGroup": "A",
    "syllable_id": "ịbọ_mid",
    "type": "infinitive"
  },
  {
    "id": "ịbọ̀_infinitive",
    "infinitive_form": "ịbọ̀",
    "base_root": "bọ̀",
    "prefix": "ị",
    "vowelGroup": "A",
    "syllable_id": "ịbọ̀_mid",
    "type": "infinitive"
  },
  {
    "id": "ịbụ́_infinitive",
    "infinitive_form": "ịbụ́",
    "base_root": "bụ́",
    "prefix": "ị",
    "vowelGroup": "A",
    "syllable_id": "ịbụ́_mid",
    "type": "infinitive"
  },
  {
    "id": "ịbụ_infinitive",
    "infinitive_form": "ịbụ",
    "base_root": "bụ",
    "prefix": "ị",
    "vowelGroup": "A",
    "syllable_id": "ịbụ_mid",
    "type": "infinitive"
  },
  {
    "id": "ịbụ̀_infinitive",
    "infinitive_form": "ịbụ̀",
    "base_root": "bụ̀",
    "prefix": "ị",
    "vowelGroup": "A",
    "syllable_id": "ịbụ̀_mid",
    "type": "infinitive"
  },
  {
    "id": "ibé_infinitive",
    "infinitive_form": "ibé",
    "base_root": "bé",
    "prefix": "i",
    "vowelGroup": "E",
    "syllable_id": "ibé_mid",
    "type": "infinitive"
  },
  {
    "id": "ibe_infinitive",
    "infinitive_form": "ibe",
    "base_root": "be",
    "prefix": "i",
    "vowelGroup": "E",
    "syllable_id": "ibe_mid",
    "type": "infinitive"
  },
  {
    "id": "ibè_infinitive",
    "infinitive_form": "ibè",
    "base_root": "bè",
    "prefix": "i",
    "vowelGroup": "E",
    "syllable_id": "ibè_mid",
    "type": "infinitive"
  },
  {
    "id": "ibí_infinitive",
    "infinitive_form": "ibí",
    "base_root": "bí",
    "prefix": "i",
    "vowelGroup": "E",
    "syllable_id": "ibí_mid",
    "type": "infinitive"
  },
  {
    "id": "ibi_infinitive",
    "infinitive_form": "ibi",
    "base_root": "bi",
    "prefix": "i",
    "vowelGroup": "E",
    "syllable_id": "ibi_mid",
    "type": "infinitive"
  },
  {
    "id": "ibì_infinitive",
    "infinitive_form": "ibì",
    "base_root": "bì",
    "prefix": "i",
    "vowelGroup": "E",
    "syllable_id": "ibì_mid",
    "type": "infinitive"
  },
  {
    "id": "ibó_infinitive",
    "infinitive_form": "ibó",
    "base_root": "bó",
    "prefix": "i",
    "vowelGroup": "E",
    "syllable_id": "ibó_mid",
    "type": "infinitive"
  },
  {
    "id": "ibo_infinitive",
    "infinitive_form": "ibo",
    "base_root": "bo",
    "prefix": "i",
    "vowelGroup": "E",
    "syllable_id": "ibo_mid",
    "type": "infinitive"
  },
  {
    "id": "ibò_infinitive",
    "infinitive_form": "ibò",
    "base_root": "bò",
    "prefix": "i",
    "vowelGroup": "E",
    "syllable_id": "ibò_mid",
    "type": "infinitive"
  },
  {
    "id": "ibú_infinitive",
    "infinitive_form": "ibú",
    "base_root": "bú",
    "prefix": "i",
    "vowelGroup": "E",
    "syllable_id": "ibú_mid",
    "type": "infinitive"
  },
  {
    "id": "ibu_infinitive",
    "infinitive_form": "ibu",
    "base_root": "bu",
    "prefix": "i",
    "vowelGroup": "E",
    "syllable_id": "ibu_mid",
    "type": "infinitive"
  },
  {
    "id": "ibù_infinitive",
    "infinitive_form": "ibù",
    "base_root": "bù",
    "prefix": "i",
    "vowelGroup": "E",
    "syllable_id": "ibù_mid",
    "type": "infinitive"
  },
  {
    "id": "ịchá_infinitive",
    "infinitive_form": "ịchá",
    "base_root": "chá",
    "prefix": "ị",
    "vowelGroup": "A",
    "syllable_id": "ịchá_mid",
    "type": "infinitive"
  },
  {
    "id": "ịcha_infinitive",
    "infinitive_form": "ịcha",
    "base_root": "cha",
    "prefix": "ị",
    "vowelGroup": "A",
    "syllable_id": "ịcha_mid",
    "type": "infinitive"
  },
  {
    "id": "ịchà_infinitive",
    "infinitive_form": "ịchà",
    "base_root": "chà",
    "prefix": "ị",
    "vowelGroup": "A",
    "syllable_id": "ịchà_mid",
    "type": "infinitive"
  },
  {
    "id": "ịchẹ́_infinitive",
    "infinitive_form": "ịchẹ́",
    "base_root": "chẹ́",
    "prefix": "ị",
    "vowelGroup": "A",
    "syllable_id": "ịchẹ́_mid",
    "type": "infinitive"
  },
  {
    "id": "ịchẹ_infinitive",
    "infinitive_form": "ịchẹ",
    "base_root": "chẹ",
    "prefix": "ị",
    "vowelGroup": "A",
    "syllable_id": "ịchẹ_mid",
    "type": "infinitive"
  },
  {
    "id": "ịchẹ̀_infinitive",
    "infinitive_form": "ịchẹ̀",
    "base_root": "chẹ̀",
    "prefix": "ị",
    "vowelGroup": "A",
    "syllable_id": "ịchẹ̀_mid",
    "type": "infinitive"
  },
  {
    "id": "ịchị́_infinitive",
    "infinitive_form": "ịchị́",
    "base_root": "chị́",
    "prefix": "ị",
    "vowelGroup": "A",
    "syllable_id": "ịchị́_mid",
    "type": "infinitive"
  },
  {
    "id": "ịchị_infinitive",
    "infinitive_form": "ịchị",
    "base_root": "chị",
    "prefix": "ị",
    "vowelGroup": "A",
    "syllable_id": "ịchị_mid",
    "type": "infinitive"
  },
  {
    "id": "ịchị̀_infinitive",
    "infinitive_form": "ịchị̀",
    "base_root": "chị̀",
    "prefix": "ị",
    "vowelGroup": "A",
    "syllable_id": "ịchị̀_mid",
    "type": "infinitive"
  },
  {
    "id": "ịchọ́_infinitive",
    "infinitive_form": "ịchọ́",
    "base_root": "chọ́",
    "prefix": "ị",
    "vowelGroup": "A",
    "syllable_id": "ịchọ́_mid",
    "type": "infinitive"
  },
  {
    "id": "ịchọ_infinitive",
    "infinitive_form": "ịchọ",
    "base_root": "chọ",
    "prefix": "ị",
    "vowelGroup": "A",
    "syllable_id": "ịchọ_mid",
    "type": "infinitive"
  },
  {
    "id": "ịchọ̀_infinitive",
    "infinitive_form": "ịchọ̀",
    "base_root": "chọ̀",
    "prefix": "ị",
    "vowelGroup": "A",
    "syllable_id": "ịchọ̀_mid",
    "type": "infinitive"
  },
  {
    "id": "ịchụ́_infinitive",
    "infinitive_form": "ịchụ́",
    "base_root": "chụ́",
    "prefix": "ị",
    "vowelGroup": "A",
    "syllable_id": "ịchụ́_mid",
    "type": "infinitive"
  },
  {
    "id": "ịchụ_infinitive",
    "infinitive_form": "ịchụ",
    "base_root": "chụ",
    "prefix": "ị",
    "vowelGroup": "A",
    "syllable_id": "ịchụ_mid",
    "type": "infinitive"
  },
  {
    "id": "ịchụ̀_infinitive",
    "infinitive_form": "ịchụ̀",
    "base_root": "chụ̀",
    "prefix": "ị",
    "vowelGroup": "A",
    "syllable_id": "ịchụ̀_mid",
    "type": "infinitive"
  },
  {
    "id": "iché_infinitive",
    "infinitive_form": "iché",
    "base_root": "ché",
    "prefix": "i",
    "vowelGroup": "E",
    "syllable_id": "iché_mid",
    "type": "infinitive"
  },
  {
    "id": "iche_infinitive",
    "infinitive_form": "iche",
    "base_root": "che",
    "prefix": "i",
    "vowelGroup": "E",
    "syllable_id": "iche_mid",
    "type": "infinitive"
  },
  {
    "id": "ichè_infinitive",
    "infinitive_form": "ichè",
    "base_root": "chè",
    "prefix": "i",
    "vowelGroup": "E",
    "syllable_id": "ichè_mid",
    "type": "infinitive"
  },
  {
    "id": "ichí_infinitive",
    "infinitive_form": "ichí",
    "base_root": "chí",
    "prefix": "i",
    "vowelGroup": "E",
    "syllable_id": "ichí_mid",
    "type": "infinitive"
  },
  {
    "id": "ichi_infinitive",
    "infinitive_form": "ichi",
    "base_root": "chi",
    "prefix": "i",
    "vowelGroup": "E",
    "syllable_id": "ichi_mid",
    "type": "infinitive"
  },
  {
    "id": "ichì_infinitive",
    "infinitive_form": "ichì",
    "base_root": "chì",
    "prefix": "i",
    "vowelGroup": "E",
    "syllable_id": "ichì_mid",
    "type": "infinitive"
  },
  {
    "id": "ichó_infinitive",
    "infinitive_form": "ichó",
    "base_root": "chó",
    "prefix": "i",
    "vowelGroup": "E",
    "syllable_id": "ichó_mid",
    "type": "infinitive"
  },
  {
    "id": "icho_infinitive",
    "infinitive_form": "icho",
    "base_root": "cho",
    "prefix": "i",
    "vowelGroup": "E",
    "syllable_id": "icho_mid",
    "type": "infinitive"
  },
  {
    "id": "ichò_infinitive",
    "infinitive_form": "ichò",
    "base_root": "chò",
    "prefix": "i",
    "vowelGroup": "E",
    "syllable_id": "ichò_mid",
    "type": "infinitive"
  },
  {
    "id": "ichú_infinitive",
    "infinitive_form": "ichú",
    "base_root": "chú",
    "prefix": "i",
    "vowelGroup": "E",
    "syllable_id": "ichú_mid",
    "type": "infinitive"
  },
  {
    "id": "ichu_infinitive",
    "infinitive_form": "ichu",
    "base_root": "chu",
    "prefix": "i",
    "vowelGroup": "E",
    "syllable_id": "ichu_mid",
    "type": "infinitive"
  },
  {
    "id": "ichù_infinitive",
    "infinitive_form": "ichù",
    "base_root": "chù",
    "prefix": "i",
    "vowelGroup": "E",
    "syllable_id": "ichù_mid",
    "type": "infinitive"
  },
  {
    "id": "ịdá_infinitive",
    "infinitive_form": "ịdá",
    "base_root": "dá",
    "prefix": "ị",
    "vowelGroup": "A",
    "syllable_id": "ịdá_mid",
    "type": "infinitive"
  },
  {
    "id": "ịda_infinitive",
    "infinitive_form": "ịda",
    "base_root": "da",
    "prefix": "ị",
    "vowelGroup": "A",
    "syllable_id": "ịda_mid",
    "type": "infinitive"
  },
  {
    "id": "ịdà_infinitive",
    "infinitive_form": "ịdà",
    "base_root": "dà",
    "prefix": "ị",
    "vowelGroup": "A",
    "syllable_id": "ịdà_mid",
    "type": "infinitive"
  },
  {
    "id": "ịdẹ́_infinitive",
    "infinitive_form": "ịdẹ́",
    "base_root": "dẹ́",
    "prefix": "ị",
    "vowelGroup": "A",
    "syllable_id": "ịdẹ́_mid",
    "type": "infinitive"
  },
  {
    "id": "ịdẹ_infinitive",
    "infinitive_form": "ịdẹ",
    "base_root": "dẹ",
    "prefix": "ị",
    "vowelGroup": "A",
    "syllable_id": "ịdẹ_mid",
    "type": "infinitive"
  },
  {
    "id": "ịdẹ̀_infinitive",
    "infinitive_form": "ịdẹ̀",
    "base_root": "dẹ̀",
    "prefix": "ị",
    "vowelGroup": "A",
    "syllable_id": "ịdẹ̀_mid",
    "type": "infinitive"
  },
  {
    "id": "ịdị́_infinitive",
    "infinitive_form": "ịdị́",
    "base_root": "dị́",
    "prefix": "ị",
    "vowelGroup": "A",
    "syllable_id": "ịdị́_mid",
    "type": "infinitive"
  },
  {
    "id": "ịdị_infinitive",
    "infinitive_form": "ịdị",
    "base_root": "dị",
    "prefix": "ị",
    "vowelGroup": "A",
    "syllable_id": "ịdị_mid",
    "type": "infinitive"
  },
  {
    "id": "ịdị̀_infinitive",
    "infinitive_form": "ịdị̀",
    "base_root": "dị̀",
    "prefix": "ị",
    "vowelGroup": "A",
    "syllable_id": "ịdị̀_mid",
    "type": "infinitive"
  },
  {
    "id": "ịdọ́_infinitive",
    "infinitive_form": "ịdọ́",
    "base_root": "dọ́",
    "prefix": "ị",
    "vowelGroup": "A",
    "syllable_id": "ịdọ́_mid",
    "type": "infinitive"
  },
  {
    "id": "ịdọ_infinitive",
    "infinitive_form": "ịdọ",
    "base_root": "dọ",
    "prefix": "ị",
    "vowelGroup": "A",
    "syllable_id": "ịdọ_mid",
    "type": "infinitive"
  },
  {
    "id": "ịdọ̀_infinitive",
    "infinitive_form": "ịdọ̀",
    "base_root": "dọ̀",
    "prefix": "ị",
    "vowelGroup": "A",
    "syllable_id": "ịdọ̀_mid",
    "type": "infinitive"
  },
  {
    "id": "ịdụ́_infinitive",
    "infinitive_form": "ịdụ́",
    "base_root": "dụ́",
    "prefix": "ị",
    "vowelGroup": "A",
    "syllable_id": "ịdụ́_mid",
    "type": "infinitive"
  },
  {
    "id": "ịdụ_infinitive",
    "infinitive_form": "ịdụ",
    "base_root": "dụ",
    "prefix": "ị",
    "vowelGroup": "A",
    "syllable_id": "ịdụ_mid",
    "type": "infinitive"
  },
  {
    "id": "ịdụ̀_infinitive",
    "infinitive_form": "ịdụ̀",
    "base_root": "dụ̀",
    "prefix": "ị",
    "vowelGroup": "A",
    "syllable_id": "ịdụ̀_mid",
    "type": "infinitive"
  },
  {
    "id": "idé_infinitive",
    "infinitive_form": "idé",
    "base_root": "dé",
    "prefix": "i",
    "vowelGroup": "E",
    "syllable_id": "idé_mid",
    "type": "infinitive"
  },
  {
    "id": "ide_infinitive",
    "infinitive_form": "ide",
    "base_root": "de",
    "prefix": "i",
    "vowelGroup": "E",
    "syllable_id": "ide_mid",
    "type": "infinitive"
  },
  {
    "id": "idè_infinitive",
    "infinitive_form": "idè",
    "base_root": "dè",
    "prefix": "i",
    "vowelGroup": "E",
    "syllable_id": "idè_mid",
    "type": "infinitive"
  },
  {
    "id": "idí_infinitive",
    "infinitive_form": "idí",
    "base_root": "dí",
    "prefix": "i",
    "vowelGroup": "E",
    "syllable_id": "idí_mid",
    "type": "infinitive"
  },
  {
    "id": "idi_infinitive",
    "infinitive_form": "idi",
    "base_root": "di",
    "prefix": "i",
    "vowelGroup": "E",
    "syllable_id": "idi_mid",
    "type": "infinitive"
  },
  {
    "id": "idì_infinitive",
    "infinitive_form": "idì",
    "base_root": "dì",
    "prefix": "i",
    "vowelGroup": "E",
    "syllable_id": "idì_mid",
    "type": "infinitive"
  },
  {
    "id": "idó_infinitive",
    "infinitive_form": "idó",
    "base_root": "dó",
    "prefix": "i",
    "vowelGroup": "E",
    "syllable_id": "idó_mid",
    "type": "infinitive"
  },
  {
    "id": "ido_infinitive",
    "infinitive_form": "ido",
    "base_root": "do",
    "prefix": "i",
    "vowelGroup": "E",
    "syllable_id": "ido_mid",
    "type": "infinitive"
  },
  {
    "id": "idò_infinitive",
    "infinitive_form": "idò",
    "base_root": "dò",
    "prefix": "i",
    "vowelGroup": "E",
    "syllable_id": "idò_mid",
    "type": "infinitive"
  },
  {
    "id": "idú_infinitive",
    "infinitive_form": "idú",
    "base_root": "dú",
    "prefix": "i",
    "vowelGroup": "E",
    "syllable_id": "idú_mid",
    "type": "infinitive"
  },
  {
    "id": "idu_infinitive",
    "infinitive_form": "idu",
    "base_root": "du",
    "prefix": "i",
    "vowelGroup": "E",
    "syllable_id": "idu_mid",
    "type": "infinitive"
  },
  {
    "id": "idù_infinitive",
    "infinitive_form": "idù",
    "base_root": "dù",
    "prefix": "i",
    "vowelGroup": "E",
    "syllable_id": "idù_mid",
    "type": "infinitive"
  },
  {
    "id": "ịfá_infinitive",
    "infinitive_form": "ịfá",
    "base_root": "fá",
    "prefix": "ị",
    "vowelGroup": "A",
    "syllable_id": "ịfá_mid",
    "type": "infinitive"
  },
  {
    "id": "ịfa_infinitive",
    "infinitive_form": "ịfa",
    "base_root": "fa",
    "prefix": "ị",
    "vowelGroup": "A",
    "syllable_id": "ịfa_mid",
    "type": "infinitive"
  },
  {
    "id": "ịfà_infinitive",
    "infinitive_form": "ịfà",
    "base_root": "fà",
    "prefix": "ị",
    "vowelGroup": "A",
    "syllable_id": "ịfà_mid",
    "type": "infinitive"
  },
  {
    "id": "ịfẹ́_infinitive",
    "infinitive_form": "ịfẹ́",
    "base_root": "fẹ́",
    "prefix": "ị",
    "vowelGroup": "A",
    "syllable_id": "ịfẹ́_mid",
    "type": "infinitive"
  },
  {
    "id": "ịfẹ_infinitive",
    "infinitive_form": "ịfẹ",
    "base_root": "fẹ",
    "prefix": "ị",
    "vowelGroup": "A",
    "syllable_id": "ịfẹ_mid",
    "type": "infinitive"
  },
  {
    "id": "ịfẹ̀_infinitive",
    "infinitive_form": "ịfẹ̀",
    "base_root": "fẹ̀",
    "prefix": "ị",
    "vowelGroup": "A",
    "syllable_id": "ịfẹ̀_mid",
    "type": "infinitive"
  },
  {
    "id": "ịfị́_infinitive",
    "infinitive_form": "ịfị́",
    "base_root": "fị́",
    "prefix": "ị",
    "vowelGroup": "A",
    "syllable_id": "ịfị́_mid",
    "type": "infinitive"
  },
  {
    "id": "ịfị_infinitive",
    "infinitive_form": "ịfị",
    "base_root": "fị",
    "prefix": "ị",
    "vowelGroup": "A",
    "syllable_id": "ịfị_mid",
    "type": "infinitive"
  },
  {
    "id": "ịfị̀_infinitive",
    "infinitive_form": "ịfị̀",
    "base_root": "fị̀",
    "prefix": "ị",
    "vowelGroup": "A",
    "syllable_id": "ịfị̀_mid",
    "type": "infinitive"
  },
  {
    "id": "ịfọ́_infinitive",
    "infinitive_form": "ịfọ́",
    "base_root": "fọ́",
    "prefix": "ị",
    "vowelGroup": "A",
    "syllable_id": "ịfọ́_mid",
    "type": "infinitive"
  },
  {
    "id": "ịfọ_infinitive",
    "infinitive_form": "ịfọ",
    "base_root": "fọ",
    "prefix": "ị",
    "vowelGroup": "A",
    "syllable_id": "ịfọ_mid",
    "type": "infinitive"
  },
  {
    "id": "ịfọ̀_infinitive",
    "infinitive_form": "ịfọ̀",
    "base_root": "fọ̀",
    "prefix": "ị",
    "vowelGroup": "A",
    "syllable_id": "ịfọ̀_mid",
    "type": "infinitive"
  },
  {
    "id": "ịfụ́_infinitive",
    "infinitive_form": "ịfụ́",
    "base_root": "fụ́",
    "prefix": "ị",
    "vowelGroup": "A",
    "syllable_id": "ịfụ́_mid",
    "type": "infinitive"
  },
  {
    "id": "ịfụ_infinitive",
    "infinitive_form": "ịfụ",
    "base_root": "fụ",
    "prefix": "ị",
    "vowelGroup": "A",
    "syllable_id": "ịfụ_mid",
    "type": "infinitive"
  },
  {
    "id": "ịfụ̀_infinitive",
    "infinitive_form": "ịfụ̀",
    "base_root": "fụ̀",
    "prefix": "ị",
    "vowelGroup": "A",
    "syllable_id": "ịfụ̀_mid",
    "type": "infinitive"
  },
  {
    "id": "ifé_infinitive",
    "infinitive_form": "ifé",
    "base_root": "fé",
    "prefix": "i",
    "vowelGroup": "E",
    "syllable_id": "ifé_mid",
    "type": "infinitive"
  },
  {
    "id": "ife_infinitive",
    "infinitive_form": "ife",
    "base_root": "fe",
    "prefix": "i",
    "vowelGroup": "E",
    "syllable_id": "ife_mid",
    "type": "infinitive"
  },
  {
    "id": "ifè_infinitive",
    "infinitive_form": "ifè",
    "base_root": "fè",
    "prefix": "i",
    "vowelGroup": "E",
    "syllable_id": "ifè_mid",
    "type": "infinitive"
  },
  {
    "id": "ifí_infinitive",
    "infinitive_form": "ifí",
    "base_root": "fí",
    "prefix": "i",
    "vowelGroup": "E",
    "syllable_id": "ifí_mid",
    "type": "infinitive"
  },
  {
    "id": "ifi_infinitive",
    "infinitive_form": "ifi",
    "base_root": "fi",
    "prefix": "i",
    "vowelGroup": "E",
    "syllable_id": "ifi_mid",
    "type": "infinitive"
  },
  {
    "id": "ifì_infinitive",
    "infinitive_form": "ifì",
    "base_root": "fì",
    "prefix": "i",
    "vowelGroup": "E",
    "syllable_id": "ifì_mid",
    "type": "infinitive"
  },
  {
    "id": "ifó_infinitive",
    "infinitive_form": "ifó",
    "base_root": "fó",
    "prefix": "i",
    "vowelGroup": "E",
    "syllable_id": "ifó_mid",
    "type": "infinitive"
  },
  {
    "id": "ifo_infinitive",
    "infinitive_form": "ifo",
    "base_root": "fo",
    "prefix": "i",
    "vowelGroup": "E",
    "syllable_id": "ifo_mid",
    "type": "infinitive"
  },
  {
    "id": "ifò_infinitive",
    "infinitive_form": "ifò",
    "base_root": "fò",
    "prefix": "i",
    "vowelGroup": "E",
    "syllable_id": "ifò_mid",
    "type": "infinitive"
  },
  {
    "id": "ifú_infinitive",
    "infinitive_form": "ifú",
    "base_root": "fú",
    "prefix": "i",
    "vowelGroup": "E",
    "syllable_id": "ifú_mid",
    "type": "infinitive"
  },
  {
    "id": "ifu_infinitive",
    "infinitive_form": "ifu",
    "base_root": "fu",
    "prefix": "i",
    "vowelGroup": "E",
    "syllable_id": "ifu_mid",
    "type": "infinitive"
  },
  {
    "id": "ifù_infinitive",
    "infinitive_form": "ifù",
    "base_root": "fù",
    "prefix": "i",
    "vowelGroup": "E",
    "syllable_id": "ifù_mid",
    "type": "infinitive"
  },
  {
    "id": "ịgá_infinitive",
    "infinitive_form": "ịgá",
    "base_root": "gá",
    "prefix": "ị",
    "vowelGroup": "A",
    "syllable_id": "ịgá_mid",
    "type": "infinitive"
  },
  {
    "id": "ịga_infinitive",
    "infinitive_form": "ịga",
    "base_root": "ga",
    "prefix": "ị",
    "vowelGroup": "A",
    "syllable_id": "ịga_mid",
    "type": "infinitive"
  },
  {
    "id": "ịgà_infinitive",
    "infinitive_form": "ịgà",
    "base_root": "gà",
    "prefix": "ị",
    "vowelGroup": "A",
    "syllable_id": "ịgà_mid",
    "type": "infinitive"
  },
  {
    "id": "ịgẹ́_infinitive",
    "infinitive_form": "ịgẹ́",
    "base_root": "gẹ́",
    "prefix": "ị",
    "vowelGroup": "A",
    "syllable_id": "ịgẹ́_mid",
    "type": "infinitive"
  },
  {
    "id": "ịgẹ_infinitive",
    "infinitive_form": "ịgẹ",
    "base_root": "gẹ",
    "prefix": "ị",
    "vowelGroup": "A",
    "syllable_id": "ịgẹ_mid",
    "type": "infinitive"
  },
  {
    "id": "ịgẹ̀_infinitive",
    "infinitive_form": "ịgẹ̀",
    "base_root": "gẹ̀",
    "prefix": "ị",
    "vowelGroup": "A",
    "syllable_id": "ịgẹ̀_mid",
    "type": "infinitive"
  },
  {
    "id": "ịgị́_infinitive",
    "infinitive_form": "ịgị́",
    "base_root": "gị́",
    "prefix": "ị",
    "vowelGroup": "A",
    "syllable_id": "ịgị́_mid",
    "type": "infinitive"
  },
  {
    "id": "ịgị_infinitive",
    "infinitive_form": "ịgị",
    "base_root": "gị",
    "prefix": "ị",
    "vowelGroup": "A",
    "syllable_id": "ịgị_mid",
    "type": "infinitive"
  },
  {
    "id": "ịgị̀_infinitive",
    "infinitive_form": "ịgị̀",
    "base_root": "gị̀",
    "prefix": "ị",
    "vowelGroup": "A",
    "syllable_id": "ịgị̀_mid",
    "type": "infinitive"
  },
  {
    "id": "ịgọ́_infinitive",
    "infinitive_form": "ịgọ́",
    "base_root": "gọ́",
    "prefix": "ị",
    "vowelGroup": "A",
    "syllable_id": "ịgọ́_mid",
    "type": "infinitive"
  },
  {
    "id": "ịgọ_infinitive",
    "infinitive_form": "ịgọ",
    "base_root": "gọ",
    "prefix": "ị",
    "vowelGroup": "A",
    "syllable_id": "ịgọ_mid",
    "type": "infinitive"
  },
  {
    "id": "ịgọ̀_infinitive",
    "infinitive_form": "ịgọ̀",
    "base_root": "gọ̀",
    "prefix": "ị",
    "vowelGroup": "A",
    "syllable_id": "ịgọ̀_mid",
    "type": "infinitive"
  },
  {
    "id": "ịgụ́_infinitive",
    "infinitive_form": "ịgụ́",
    "base_root": "gụ́",
    "prefix": "ị",
    "vowelGroup": "A",
    "syllable_id": "ịgụ́_mid",
    "type": "infinitive"
  },
  {
    "id": "ịgụ_infinitive",
    "infinitive_form": "ịgụ",
    "base_root": "gụ",
    "prefix": "ị",
    "vowelGroup": "A",
    "syllable_id": "ịgụ_mid",
    "type": "infinitive"
  },
  {
    "id": "ịgụ̀_infinitive",
    "infinitive_form": "ịgụ̀",
    "base_root": "gụ̀",
    "prefix": "ị",
    "vowelGroup": "A",
    "syllable_id": "ịgụ̀_mid",
    "type": "infinitive"
  },
  {
    "id": "igé_infinitive",
    "infinitive_form": "igé",
    "base_root": "gé",
    "prefix": "i",
    "vowelGroup": "E",
    "syllable_id": "igé_mid",
    "type": "infinitive"
  },
  {
    "id": "ige_infinitive",
    "infinitive_form": "ige",
    "base_root": "ge",
    "prefix": "i",
    "vowelGroup": "E",
    "syllable_id": "ige_mid",
    "type": "infinitive"
  },
  {
    "id": "igè_infinitive",
    "infinitive_form": "igè",
    "base_root": "gè",
    "prefix": "i",
    "vowelGroup": "E",
    "syllable_id": "igè_mid",
    "type": "infinitive"
  },
  {
    "id": "igí_infinitive",
    "infinitive_form": "igí",
    "base_root": "gí",
    "prefix": "i",
    "vowelGroup": "E",
    "syllable_id": "igí_mid",
    "type": "infinitive"
  },
  {
    "id": "igi_infinitive",
    "infinitive_form": "igi",
    "base_root": "gi",
    "prefix": "i",
    "vowelGroup": "E",
    "syllable_id": "igi_mid",
    "type": "infinitive"
  },
  {
    "id": "igì_infinitive",
    "infinitive_form": "igì",
    "base_root": "gì",
    "prefix": "i",
    "vowelGroup": "E",
    "syllable_id": "igì_mid",
    "type": "infinitive"
  },
  {
    "id": "igó_infinitive",
    "infinitive_form": "igó",
    "base_root": "gó",
    "prefix": "i",
    "vowelGroup": "E",
    "syllable_id": "igó_mid",
    "type": "infinitive"
  },
  {
    "id": "igo_infinitive",
    "infinitive_form": "igo",
    "base_root": "go",
    "prefix": "i",
    "vowelGroup": "E",
    "syllable_id": "igo_mid",
    "type": "infinitive"
  },
  {
    "id": "igò_infinitive",
    "infinitive_form": "igò",
    "base_root": "gò",
    "prefix": "i",
    "vowelGroup": "E",
    "syllable_id": "igò_mid",
    "type": "infinitive"
  },
  {
    "id": "igú_infinitive",
    "infinitive_form": "igú",
    "base_root": "gú",
    "prefix": "i",
    "vowelGroup": "E",
    "syllable_id": "igú_mid",
    "type": "infinitive"
  },
  {
    "id": "igu_infinitive",
    "infinitive_form": "igu",
    "base_root": "gu",
    "prefix": "i",
    "vowelGroup": "E",
    "syllable_id": "igu_mid",
    "type": "infinitive"
  },
  {
    "id": "igù_infinitive",
    "infinitive_form": "igù",
    "base_root": "gù",
    "prefix": "i",
    "vowelGroup": "E",
    "syllable_id": "igù_mid",
    "type": "infinitive"
  },
  {
    "id": "ịgbá_infinitive",
    "infinitive_form": "ịgbá",
    "base_root": "gbá",
    "prefix": "ị",
    "vowelGroup": "A",
    "syllable_id": "ịgbá_mid",
    "type": "infinitive"
  },
  {
    "id": "ịgba_infinitive",
    "infinitive_form": "ịgba",
    "base_root": "gba",
    "prefix": "ị",
    "vowelGroup": "A",
    "syllable_id": "ịgba_mid",
    "type": "infinitive"
  },
  {
    "id": "ịgbà_infinitive",
    "infinitive_form": "ịgbà",
    "base_root": "gbà",
    "prefix": "ị",
    "vowelGroup": "A",
    "syllable_id": "ịgbà_mid",
    "type": "infinitive"
  },
  {
    "id": "ịgbẹ́_infinitive",
    "infinitive_form": "ịgbẹ́",
    "base_root": "gbẹ́",
    "prefix": "ị",
    "vowelGroup": "A",
    "syllable_id": "ịgbẹ́_mid",
    "type": "infinitive"
  },
  {
    "id": "ịgbẹ_infinitive",
    "infinitive_form": "ịgbẹ",
    "base_root": "gbẹ",
    "prefix": "ị",
    "vowelGroup": "A",
    "syllable_id": "ịgbẹ_mid",
    "type": "infinitive"
  },
  {
    "id": "ịgbẹ̀_infinitive",
    "infinitive_form": "ịgbẹ̀",
    "base_root": "gbẹ̀",
    "prefix": "ị",
    "vowelGroup": "A",
    "syllable_id": "ịgbẹ̀_mid",
    "type": "infinitive"
  },
  {
    "id": "ịgbị́_infinitive",
    "infinitive_form": "ịgbị́",
    "base_root": "gbị́",
    "prefix": "ị",
    "vowelGroup": "A",
    "syllable_id": "ịgbị́_mid",
    "type": "infinitive"
  },
  {
    "id": "ịgbị_infinitive",
    "infinitive_form": "ịgbị",
    "base_root": "gbị",
    "prefix": "ị",
    "vowelGroup": "A",
    "syllable_id": "ịgbị_mid",
    "type": "infinitive"
  },
  {
    "id": "ịgbị̀_infinitive",
    "infinitive_form": "ịgbị̀",
    "base_root": "gbị̀",
    "prefix": "ị",
    "vowelGroup": "A",
    "syllable_id": "ịgbị̀_mid",
    "type": "infinitive"
  },
  {
    "id": "ịgbọ́_infinitive",
    "infinitive_form": "ịgbọ́",
    "base_root": "gbọ́",
    "prefix": "ị",
    "vowelGroup": "A",
    "syllable_id": "ịgbọ́_mid",
    "type": "infinitive"
  },
  {
    "id": "ịgbọ_infinitive",
    "infinitive_form": "ịgbọ",
    "base_root": "gbọ",
    "prefix": "ị",
    "vowelGroup": "A",
    "syllable_id": "ịgbọ_mid",
    "type": "infinitive"
  },
  {
    "id": "ịgbọ̀_infinitive",
    "infinitive_form": "ịgbọ̀",
    "base_root": "gbọ̀",
    "prefix": "ị",
    "vowelGroup": "A",
    "syllable_id": "ịgbọ̀_mid",
    "type": "infinitive"
  },
  {
    "id": "ịgbụ́_infinitive",
    "infinitive_form": "ịgbụ́",
    "base_root": "gbụ́",
    "prefix": "ị",
    "vowelGroup": "A",
    "syllable_id": "ịgbụ́_mid",
    "type": "infinitive"
  },
  {
    "id": "ịgbụ_infinitive",
    "infinitive_form": "ịgbụ",
    "base_root": "gbụ",
    "prefix": "ị",
    "vowelGroup": "A",
    "syllable_id": "ịgbụ_mid",
    "type": "infinitive"
  },
  {
    "id": "ịgbụ̀_infinitive",
    "infinitive_form": "ịgbụ̀",
    "base_root": "gbụ̀",
    "prefix": "ị",
    "vowelGroup": "A",
    "syllable_id": "ịgbụ̀_mid",
    "type": "infinitive"
  },
  {
    "id": "igbé_infinitive",
    "infinitive_form": "igbé",
    "base_root": "gbé",
    "prefix": "i",
    "vowelGroup": "E",
    "syllable_id": "igbé_mid",
    "type": "infinitive"
  },
  {
    "id": "igbe_infinitive",
    "infinitive_form": "igbe",
    "base_root": "gbe",
    "prefix": "i",
    "vowelGroup": "E",
    "syllable_id": "igbe_mid",
    "type": "infinitive"
  },
  {
    "id": "igbè_infinitive",
    "infinitive_form": "igbè",
    "base_root": "gbè",
    "prefix": "i",
    "vowelGroup": "E",
    "syllable_id": "igbè_mid",
    "type": "infinitive"
  },
  {
    "id": "igbí_infinitive",
    "infinitive_form": "igbí",
    "base_root": "gbí",
    "prefix": "i",
    "vowelGroup": "E",
    "syllable_id": "igbí_mid",
    "type": "infinitive"
  },
  {
    "id": "igbi_infinitive",
    "infinitive_form": "igbi",
    "base_root": "gbi",
    "prefix": "i",
    "vowelGroup": "E",
    "syllable_id": "igbi_mid",
    "type": "infinitive"
  },
  {
    "id": "igbì_infinitive",
    "infinitive_form": "igbì",
    "base_root": "gbì",
    "prefix": "i",
    "vowelGroup": "E",
    "syllable_id": "igbì_mid",
    "type": "infinitive"
  },
  {
    "id": "igbó_infinitive",
    "infinitive_form": "igbó",
    "base_root": "gbó",
    "prefix": "i",
    "vowelGroup": "E",
    "syllable_id": "igbó_mid",
    "type": "infinitive"
  },
  {
    "id": "igbo_infinitive",
    "infinitive_form": "igbo",
    "base_root": "gbo",
    "prefix": "i",
    "vowelGroup": "E",
    "syllable_id": "igbo_mid",
    "type": "infinitive"
  },
  {
    "id": "igbò_infinitive",
    "infinitive_form": "igbò",
    "base_root": "gbò",
    "prefix": "i",
    "vowelGroup": "E",
    "syllable_id": "igbò_mid",
    "type": "infinitive"
  },
  {
    "id": "igbú_infinitive",
    "infinitive_form": "igbú",
    "base_root": "gbú",
    "prefix": "i",
    "vowelGroup": "E",
    "syllable_id": "igbú_mid",
    "type": "infinitive"
  },
  {
    "id": "igbu_infinitive",
    "infinitive_form": "igbu",
    "base_root": "gbu",
    "prefix": "i",
    "vowelGroup": "E",
    "syllable_id": "igbu_mid",
    "type": "infinitive"
  },
  {
    "id": "igbù_infinitive",
    "infinitive_form": "igbù",
    "base_root": "gbù",
    "prefix": "i",
    "vowelGroup": "E",
    "syllable_id": "igbù_mid",
    "type": "infinitive"
  },
  {
    "id": "ịghá_infinitive",
    "infinitive_form": "ịghá",
    "base_root": "ghá",
    "prefix": "ị",
    "vowelGroup": "A",
    "syllable_id": "ịghá_mid",
    "type": "infinitive"
  },
  {
    "id": "ịgha_infinitive",
    "infinitive_form": "ịgha",
    "base_root": "gha",
    "prefix": "ị",
    "vowelGroup": "A",
    "syllable_id": "ịgha_mid",
    "type": "infinitive"
  },
  {
    "id": "ịghà_infinitive",
    "infinitive_form": "ịghà",
    "base_root": "ghà",
    "prefix": "ị",
    "vowelGroup": "A",
    "syllable_id": "ịghà_mid",
    "type": "infinitive"
  },
  {
    "id": "ịghẹ́_infinitive",
    "infinitive_form": "ịghẹ́",
    "base_root": "ghẹ́",
    "prefix": "ị",
    "vowelGroup": "A",
    "syllable_id": "ịghẹ́_mid",
    "type": "infinitive"
  },
  {
    "id": "ịghẹ_infinitive",
    "infinitive_form": "ịghẹ",
    "base_root": "ghẹ",
    "prefix": "ị",
    "vowelGroup": "A",
    "syllable_id": "ịghẹ_mid",
    "type": "infinitive"
  },
  {
    "id": "ịghẹ̀_infinitive",
    "infinitive_form": "ịghẹ̀",
    "base_root": "ghẹ̀",
    "prefix": "ị",
    "vowelGroup": "A",
    "syllable_id": "ịghẹ̀_mid",
    "type": "infinitive"
  },
  {
    "id": "ịghị́_infinitive",
    "infinitive_form": "ịghị́",
    "base_root": "ghị́",
    "prefix": "ị",
    "vowelGroup": "A",
    "syllable_id": "ịghị́_mid",
    "type": "infinitive"
  },
  {
    "id": "ịghị_infinitive",
    "infinitive_form": "ịghị",
    "base_root": "ghị",
    "prefix": "ị",
    "vowelGroup": "A",
    "syllable_id": "ịghị_mid",
    "type": "infinitive"
  },
  {
    "id": "ịghị̀_infinitive",
    "infinitive_form": "ịghị̀",
    "base_root": "ghị̀",
    "prefix": "ị",
    "vowelGroup": "A",
    "syllable_id": "ịghị̀_mid",
    "type": "infinitive"
  },
  {
    "id": "ịghọ́_infinitive",
    "infinitive_form": "ịghọ́",
    "base_root": "ghọ́",
    "prefix": "ị",
    "vowelGroup": "A",
    "syllable_id": "ịghọ́_mid",
    "type": "infinitive"
  },
  {
    "id": "ịghọ_infinitive",
    "infinitive_form": "ịghọ",
    "base_root": "ghọ",
    "prefix": "ị",
    "vowelGroup": "A",
    "syllable_id": "ịghọ_mid",
    "type": "infinitive"
  },
  {
    "id": "ịghọ̀_infinitive",
    "infinitive_form": "ịghọ̀",
    "base_root": "ghọ̀",
    "prefix": "ị",
    "vowelGroup": "A",
    "syllable_id": "ịghọ̀_mid",
    "type": "infinitive"
  },
  {
    "id": "ịghụ́_infinitive",
    "infinitive_form": "ịghụ́",
    "base_root": "ghụ́",
    "prefix": "ị",
    "vowelGroup": "A",
    "syllable_id": "ịghụ́_mid",
    "type": "infinitive"
  },
  {
    "id": "ịghụ_infinitive",
    "infinitive_form": "ịghụ",
    "base_root": "ghụ",
    "prefix": "ị",
    "vowelGroup": "A",
    "syllable_id": "ịghụ_mid",
    "type": "infinitive"
  },
  {
    "id": "ịghụ̀_infinitive",
    "infinitive_form": "ịghụ̀",
    "base_root": "ghụ̀",
    "prefix": "ị",
    "vowelGroup": "A",
    "syllable_id": "ịghụ̀_mid",
    "type": "infinitive"
  },
  {
    "id": "ighé_infinitive",
    "infinitive_form": "ighé",
    "base_root": "ghé",
    "prefix": "i",
    "vowelGroup": "E",
    "syllable_id": "ighé_mid",
    "type": "infinitive"
  },
  {
    "id": "ighe_infinitive",
    "infinitive_form": "ighe",
    "base_root": "ghe",
    "prefix": "i",
    "vowelGroup": "E",
    "syllable_id": "ighe_mid",
    "type": "infinitive"
  },
  {
    "id": "ighè_infinitive",
    "infinitive_form": "ighè",
    "base_root": "ghè",
    "prefix": "i",
    "vowelGroup": "E",
    "syllable_id": "ighè_mid",
    "type": "infinitive"
  },
  {
    "id": "ighí_infinitive",
    "infinitive_form": "ighí",
    "base_root": "ghí",
    "prefix": "i",
    "vowelGroup": "E",
    "syllable_id": "ighí_mid",
    "type": "infinitive"
  },
  {
    "id": "ighi_infinitive",
    "infinitive_form": "ighi",
    "base_root": "ghi",
    "prefix": "i",
    "vowelGroup": "E",
    "syllable_id": "ighi_mid",
    "type": "infinitive"
  },
  {
    "id": "ighì_infinitive",
    "infinitive_form": "ighì",
    "base_root": "ghì",
    "prefix": "i",
    "vowelGroup": "E",
    "syllable_id": "ighì_mid",
    "type": "infinitive"
  },
  {
    "id": "ighó_infinitive",
    "infinitive_form": "ighó",
    "base_root": "ghó",
    "prefix": "i",
    "vowelGroup": "E",
    "syllable_id": "ighó_mid",
    "type": "infinitive"
  },
  {
    "id": "igho_infinitive",
    "infinitive_form": "igho",
    "base_root": "gho",
    "prefix": "i",
    "vowelGroup": "E",
    "syllable_id": "igho_mid",
    "type": "infinitive"
  },
  {
    "id": "ighò_infinitive",
    "infinitive_form": "ighò",
    "base_root": "ghò",
    "prefix": "i",
    "vowelGroup": "E",
    "syllable_id": "ighò_mid",
    "type": "infinitive"
  },
  {
    "id": "ighú_infinitive",
    "infinitive_form": "ighú",
    "base_root": "ghú",
    "prefix": "i",
    "vowelGroup": "E",
    "syllable_id": "ighú_mid",
    "type": "infinitive"
  },
  {
    "id": "ighu_infinitive",
    "infinitive_form": "ighu",
    "base_root": "ghu",
    "prefix": "i",
    "vowelGroup": "E",
    "syllable_id": "ighu_mid",
    "type": "infinitive"
  },
  {
    "id": "ighù_infinitive",
    "infinitive_form": "ighù",
    "base_root": "ghù",
    "prefix": "i",
    "vowelGroup": "E",
    "syllable_id": "ighù_mid",
    "type": "infinitive"
  },
  {
    "id": "ịgwá_infinitive",
    "infinitive_form": "ịgwá",
    "base_root": "gwá",
    "prefix": "ị",
    "vowelGroup": "A",
    "syllable_id": "ịgwá_mid",
    "type": "infinitive"
  },
  {
    "id": "ịgwa_infinitive",
    "infinitive_form": "ịgwa",
    "base_root": "gwa",
    "prefix": "ị",
    "vowelGroup": "A",
    "syllable_id": "ịgwa_mid",
    "type": "infinitive"
  },
  {
    "id": "ịgwà_infinitive",
    "infinitive_form": "ịgwà",
    "base_root": "gwà",
    "prefix": "ị",
    "vowelGroup": "A",
    "syllable_id": "ịgwà_mid",
    "type": "infinitive"
  },
  {
    "id": "ịgwẹ́_infinitive",
    "infinitive_form": "ịgwẹ́",
    "base_root": "gwẹ́",
    "prefix": "ị",
    "vowelGroup": "A",
    "syllable_id": "ịgwẹ́_mid",
    "type": "infinitive"
  },
  {
    "id": "ịgwẹ_infinitive",
    "infinitive_form": "ịgwẹ",
    "base_root": "gwẹ",
    "prefix": "ị",
    "vowelGroup": "A",
    "syllable_id": "ịgwẹ_mid",
    "type": "infinitive"
  },
  {
    "id": "ịgwẹ̀_infinitive",
    "infinitive_form": "ịgwẹ̀",
    "base_root": "gwẹ̀",
    "prefix": "ị",
    "vowelGroup": "A",
    "syllable_id": "ịgwẹ̀_mid",
    "type": "infinitive"
  },
  {
    "id": "ịgwị́_infinitive",
    "infinitive_form": "ịgwị́",
    "base_root": "gwị́",
    "prefix": "ị",
    "vowelGroup": "A",
    "syllable_id": "ịgwị́_mid",
    "type": "infinitive"
  },
  {
    "id": "ịgwị_infinitive",
    "infinitive_form": "ịgwị",
    "base_root": "gwị",
    "prefix": "ị",
    "vowelGroup": "A",
    "syllable_id": "ịgwị_mid",
    "type": "infinitive"
  },
  {
    "id": "ịgwị̀_infinitive",
    "infinitive_form": "ịgwị̀",
    "base_root": "gwị̀",
    "prefix": "ị",
    "vowelGroup": "A",
    "syllable_id": "ịgwị̀_mid",
    "type": "infinitive"
  },
  {
    "id": "ịgwọ́_infinitive",
    "infinitive_form": "ịgwọ́",
    "base_root": "gwọ́",
    "prefix": "ị",
    "vowelGroup": "A",
    "syllable_id": "ịgwọ́_mid",
    "type": "infinitive"
  },
  {
    "id": "ịgwọ_infinitive",
    "infinitive_form": "ịgwọ",
    "base_root": "gwọ",
    "prefix": "ị",
    "vowelGroup": "A",
    "syllable_id": "ịgwọ_mid",
    "type": "infinitive"
  },
  {
    "id": "ịgwọ̀_infinitive",
    "infinitive_form": "ịgwọ̀",
    "base_root": "gwọ̀",
    "prefix": "ị",
    "vowelGroup": "A",
    "syllable_id": "ịgwọ̀_mid",
    "type": "infinitive"
  },
  {
    "id": "ịgwụ́_infinitive",
    "infinitive_form": "ịgwụ́",
    "base_root": "gwụ́",
    "prefix": "ị",
    "vowelGroup": "A",
    "syllable_id": "ịgwụ́_mid",
    "type": "infinitive"
  },
  {
    "id": "ịgwụ_infinitive",
    "infinitive_form": "ịgwụ",
    "base_root": "gwụ",
    "prefix": "ị",
    "vowelGroup": "A",
    "syllable_id": "ịgwụ_mid",
    "type": "infinitive"
  },
  {
    "id": "ịgwụ̀_infinitive",
    "infinitive_form": "ịgwụ̀",
    "base_root": "gwụ̀",
    "prefix": "ị",
    "vowelGroup": "A",
    "syllable_id": "ịgwụ̀_mid",
    "type": "infinitive"
  },
  {
    "id": "igwé_infinitive",
    "infinitive_form": "igwé",
    "base_root": "gwé",
    "prefix": "i",
    "vowelGroup": "E",
    "syllable_id": "igwé_mid",
    "type": "infinitive"
  },
  {
    "id": "igwe_infinitive",
    "infinitive_form": "igwe",
    "base_root": "gwe",
    "prefix": "i",
    "vowelGroup": "E",
    "syllable_id": "igwe_mid",
    "type": "infinitive"
  },
  {
    "id": "igwè_infinitive",
    "infinitive_form": "igwè",
    "base_root": "gwè",
    "prefix": "i",
    "vowelGroup": "E",
    "syllable_id": "igwè_mid",
    "type": "infinitive"
  },
  {
    "id": "igwí_infinitive",
    "infinitive_form": "igwí",
    "base_root": "gwí",
    "prefix": "i",
    "vowelGroup": "E",
    "syllable_id": "igwí_mid",
    "type": "infinitive"
  },
  {
    "id": "igwi_infinitive",
    "infinitive_form": "igwi",
    "base_root": "gwi",
    "prefix": "i",
    "vowelGroup": "E",
    "syllable_id": "igwi_mid",
    "type": "infinitive"
  },
  {
    "id": "igwì_infinitive",
    "infinitive_form": "igwì",
    "base_root": "gwì",
    "prefix": "i",
    "vowelGroup": "E",
    "syllable_id": "igwì_mid",
    "type": "infinitive"
  },
  {
    "id": "igwó_infinitive",
    "infinitive_form": "igwó",
    "base_root": "gwó",
    "prefix": "i",
    "vowelGroup": "E",
    "syllable_id": "igwó_mid",
    "type": "infinitive"
  },
  {
    "id": "igwo_infinitive",
    "infinitive_form": "igwo",
    "base_root": "gwo",
    "prefix": "i",
    "vowelGroup": "E",
    "syllable_id": "igwo_mid",
    "type": "infinitive"
  },
  {
    "id": "igwò_infinitive",
    "infinitive_form": "igwò",
    "base_root": "gwò",
    "prefix": "i",
    "vowelGroup": "E",
    "syllable_id": "igwò_mid",
    "type": "infinitive"
  },
  {
    "id": "igwú_infinitive",
    "infinitive_form": "igwú",
    "base_root": "gwú",
    "prefix": "i",
    "vowelGroup": "E",
    "syllable_id": "igwú_mid",
    "type": "infinitive"
  },
  {
    "id": "igwu_infinitive",
    "infinitive_form": "igwu",
    "base_root": "gwu",
    "prefix": "i",
    "vowelGroup": "E",
    "syllable_id": "igwu_mid",
    "type": "infinitive"
  },
  {
    "id": "igwù_infinitive",
    "infinitive_form": "igwù",
    "base_root": "gwù",
    "prefix": "i",
    "vowelGroup": "E",
    "syllable_id": "igwù_mid",
    "type": "infinitive"
  },
  {
    "id": "ịhá_infinitive",
    "infinitive_form": "ịhá",
    "base_root": "há",
    "prefix": "ị",
    "vowelGroup": "A",
    "syllable_id": "ịhá_mid",
    "type": "infinitive"
  },
  {
    "id": "ịha_infinitive",
    "infinitive_form": "ịha",
    "base_root": "ha",
    "prefix": "ị",
    "vowelGroup": "A",
    "syllable_id": "ịha_mid",
    "type": "infinitive"
  },
  {
    "id": "ịhà_infinitive",
    "infinitive_form": "ịhà",
    "base_root": "hà",
    "prefix": "ị",
    "vowelGroup": "A",
    "syllable_id": "ịhà_mid",
    "type": "infinitive"
  },
  {
    "id": "ịhẹ́_infinitive",
    "infinitive_form": "ịhẹ́",
    "base_root": "hẹ́",
    "prefix": "ị",
    "vowelGroup": "A",
    "syllable_id": "ịhẹ́_mid",
    "type": "infinitive"
  },
  {
    "id": "ịhẹ_infinitive",
    "infinitive_form": "ịhẹ",
    "base_root": "hẹ",
    "prefix": "ị",
    "vowelGroup": "A",
    "syllable_id": "ịhẹ_mid",
    "type": "infinitive"
  },
  {
    "id": "ịhẹ̀_infinitive",
    "infinitive_form": "ịhẹ̀",
    "base_root": "hẹ̀",
    "prefix": "ị",
    "vowelGroup": "A",
    "syllable_id": "ịhẹ̀_mid",
    "type": "infinitive"
  },
  {
    "id": "ịhị́_infinitive",
    "infinitive_form": "ịhị́",
    "base_root": "hị́",
    "prefix": "ị",
    "vowelGroup": "A",
    "syllable_id": "ịhị́_mid",
    "type": "infinitive"
  },
  {
    "id": "ịhị_infinitive",
    "infinitive_form": "ịhị",
    "base_root": "hị",
    "prefix": "ị",
    "vowelGroup": "A",
    "syllable_id": "ịhị_mid",
    "type": "infinitive"
  },
  {
    "id": "ịhị̀_infinitive",
    "infinitive_form": "ịhị̀",
    "base_root": "hị̀",
    "prefix": "ị",
    "vowelGroup": "A",
    "syllable_id": "ịhị̀_mid",
    "type": "infinitive"
  },
  {
    "id": "ịhọ́_infinitive",
    "infinitive_form": "ịhọ́",
    "base_root": "họ́",
    "prefix": "ị",
    "vowelGroup": "A",
    "syllable_id": "ịhọ́_mid",
    "type": "infinitive"
  },
  {
    "id": "ịhọ_infinitive",
    "infinitive_form": "ịhọ",
    "base_root": "họ",
    "prefix": "ị",
    "vowelGroup": "A",
    "syllable_id": "ịhọ_mid",
    "type": "infinitive"
  },
  {
    "id": "ịhọ̀_infinitive",
    "infinitive_form": "ịhọ̀",
    "base_root": "họ̀",
    "prefix": "ị",
    "vowelGroup": "A",
    "syllable_id": "ịhọ̀_mid",
    "type": "infinitive"
  },
  {
    "id": "ịhụ́_infinitive",
    "infinitive_form": "ịhụ́",
    "base_root": "hụ́",
    "prefix": "ị",
    "vowelGroup": "A",
    "syllable_id": "ịhụ́_mid",
    "type": "infinitive"
  },
  {
    "id": "ịhụ_infinitive",
    "infinitive_form": "ịhụ",
    "base_root": "hụ",
    "prefix": "ị",
    "vowelGroup": "A",
    "syllable_id": "ịhụ_mid",
    "type": "infinitive"
  },
  {
    "id": "ịhụ̀_infinitive",
    "infinitive_form": "ịhụ̀",
    "base_root": "hụ̀",
    "prefix": "ị",
    "vowelGroup": "A",
    "syllable_id": "ịhụ̀_mid",
    "type": "infinitive"
  },
  {
    "id": "ihé_infinitive",
    "infinitive_form": "ihé",
    "base_root": "hé",
    "prefix": "i",
    "vowelGroup": "E",
    "syllable_id": "ihé_mid",
    "type": "infinitive"
  },
  {
    "id": "ihe_infinitive",
    "infinitive_form": "ihe",
    "base_root": "he",
    "prefix": "i",
    "vowelGroup": "E",
    "syllable_id": "ihe_mid",
    "type": "infinitive"
  },
  {
    "id": "ihè_infinitive",
    "infinitive_form": "ihè",
    "base_root": "hè",
    "prefix": "i",
    "vowelGroup": "E",
    "syllable_id": "ihè_mid",
    "type": "infinitive"
  },
  {
    "id": "ihí_infinitive",
    "infinitive_form": "ihí",
    "base_root": "hí",
    "prefix": "i",
    "vowelGroup": "E",
    "syllable_id": "ihí_mid",
    "type": "infinitive"
  },
  {
    "id": "ihi_infinitive",
    "infinitive_form": "ihi",
    "base_root": "hi",
    "prefix": "i",
    "vowelGroup": "E",
    "syllable_id": "ihi_mid",
    "type": "infinitive"
  },
  {
    "id": "ihì_infinitive",
    "infinitive_form": "ihì",
    "base_root": "hì",
    "prefix": "i",
    "vowelGroup": "E",
    "syllable_id": "ihì_mid",
    "type": "infinitive"
  },
  {
    "id": "ihó_infinitive",
    "infinitive_form": "ihó",
    "base_root": "hó",
    "prefix": "i",
    "vowelGroup": "E",
    "syllable_id": "ihó_mid",
    "type": "infinitive"
  },
  {
    "id": "iho_infinitive",
    "infinitive_form": "iho",
    "base_root": "ho",
    "prefix": "i",
    "vowelGroup": "E",
    "syllable_id": "iho_mid",
    "type": "infinitive"
  },
  {
    "id": "ihò_infinitive",
    "infinitive_form": "ihò",
    "base_root": "hò",
    "prefix": "i",
    "vowelGroup": "E",
    "syllable_id": "ihò_mid",
    "type": "infinitive"
  },
  {
    "id": "ihú_infinitive",
    "infinitive_form": "ihú",
    "base_root": "hú",
    "prefix": "i",
    "vowelGroup": "E",
    "syllable_id": "ihú_mid",
    "type": "infinitive"
  },
  {
    "id": "ihu_infinitive",
    "infinitive_form": "ihu",
    "base_root": "hu",
    "prefix": "i",
    "vowelGroup": "E",
    "syllable_id": "ihu_mid",
    "type": "infinitive"
  },
  {
    "id": "ihù_infinitive",
    "infinitive_form": "ihù",
    "base_root": "hù",
    "prefix": "i",
    "vowelGroup": "E",
    "syllable_id": "ihù_mid",
    "type": "infinitive"
  },
  {
    "id": "ịjá_infinitive",
    "infinitive_form": "ịjá",
    "base_root": "já",
    "prefix": "ị",
    "vowelGroup": "A",
    "syllable_id": "ịjá_mid",
    "type": "infinitive"
  },
  {
    "id": "ịja_infinitive",
    "infinitive_form": "ịja",
    "base_root": "ja",
    "prefix": "ị",
    "vowelGroup": "A",
    "syllable_id": "ịja_mid",
    "type": "infinitive"
  },
  {
    "id": "ịjà_infinitive",
    "infinitive_form": "ịjà",
    "base_root": "jà",
    "prefix": "ị",
    "vowelGroup": "A",
    "syllable_id": "ịjà_mid",
    "type": "infinitive"
  },
  {
    "id": "ịjẹ́_infinitive",
    "infinitive_form": "ịjẹ́",
    "base_root": "jẹ́",
    "prefix": "ị",
    "vowelGroup": "A",
    "syllable_id": "ịjẹ́_mid",
    "type": "infinitive"
  },
  {
    "id": "ịjẹ_infinitive",
    "infinitive_form": "ịjẹ",
    "base_root": "jẹ",
    "prefix": "ị",
    "vowelGroup": "A",
    "syllable_id": "ịjẹ_mid",
    "type": "infinitive"
  },
  {
    "id": "ịjẹ̀_infinitive",
    "infinitive_form": "ịjẹ̀",
    "base_root": "jẹ̀",
    "prefix": "ị",
    "vowelGroup": "A",
    "syllable_id": "ịjẹ̀_mid",
    "type": "infinitive"
  },
  {
    "id": "ịjị́_infinitive",
    "infinitive_form": "ịjị́",
    "base_root": "jị́",
    "prefix": "ị",
    "vowelGroup": "A",
    "syllable_id": "ịjị́_mid",
    "type": "infinitive"
  },
  {
    "id": "ịjị_infinitive",
    "infinitive_form": "ịjị",
    "base_root": "jị",
    "prefix": "ị",
    "vowelGroup": "A",
    "syllable_id": "ịjị_mid",
    "type": "infinitive"
  },
  {
    "id": "ịjị̀_infinitive",
    "infinitive_form": "ịjị̀",
    "base_root": "jị̀",
    "prefix": "ị",
    "vowelGroup": "A",
    "syllable_id": "ịjị̀_mid",
    "type": "infinitive"
  },
  {
    "id": "ịjọ́_infinitive",
    "infinitive_form": "ịjọ́",
    "base_root": "jọ́",
    "prefix": "ị",
    "vowelGroup": "A",
    "syllable_id": "ịjọ́_mid",
    "type": "infinitive"
  },
  {
    "id": "ịjọ_infinitive",
    "infinitive_form": "ịjọ",
    "base_root": "jọ",
    "prefix": "ị",
    "vowelGroup": "A",
    "syllable_id": "ịjọ_mid",
    "type": "infinitive"
  },
  {
    "id": "ịjọ̀_infinitive",
    "infinitive_form": "ịjọ̀",
    "base_root": "jọ̀",
    "prefix": "ị",
    "vowelGroup": "A",
    "syllable_id": "ịjọ̀_mid",
    "type": "infinitive"
  },
  {
    "id": "ịjụ́_infinitive",
    "infinitive_form": "ịjụ́",
    "base_root": "jụ́",
    "prefix": "ị",
    "vowelGroup": "A",
    "syllable_id": "ịjụ́_mid",
    "type": "infinitive"
  },
  {
    "id": "ịjụ_infinitive",
    "infinitive_form": "ịjụ",
    "base_root": "jụ",
    "prefix": "ị",
    "vowelGroup": "A",
    "syllable_id": "ịjụ_mid",
    "type": "infinitive"
  },
  {
    "id": "ịjụ̀_infinitive",
    "infinitive_form": "ịjụ̀",
    "base_root": "jụ̀",
    "prefix": "ị",
    "vowelGroup": "A",
    "syllable_id": "ịjụ̀_mid",
    "type": "infinitive"
  },
  {
    "id": "ijé_infinitive",
    "infinitive_form": "ijé",
    "base_root": "jé",
    "prefix": "i",
    "vowelGroup": "E",
    "syllable_id": "ijé_mid",
    "type": "infinitive"
  },
  {
    "id": "ije_infinitive",
    "infinitive_form": "ije",
    "base_root": "je",
    "prefix": "i",
    "vowelGroup": "E",
    "syllable_id": "ije_mid",
    "type": "infinitive"
  },
  {
    "id": "ijè_infinitive",
    "infinitive_form": "ijè",
    "base_root": "jè",
    "prefix": "i",
    "vowelGroup": "E",
    "syllable_id": "ijè_mid",
    "type": "infinitive"
  },
  {
    "id": "ijí_infinitive",
    "infinitive_form": "ijí",
    "base_root": "jí",
    "prefix": "i",
    "vowelGroup": "E",
    "syllable_id": "ijí_mid",
    "type": "infinitive"
  },
  {
    "id": "iji_infinitive",
    "infinitive_form": "iji",
    "base_root": "ji",
    "prefix": "i",
    "vowelGroup": "E",
    "syllable_id": "iji_mid",
    "type": "infinitive"
  },
  {
    "id": "ijì_infinitive",
    "infinitive_form": "ijì",
    "base_root": "jì",
    "prefix": "i",
    "vowelGroup": "E",
    "syllable_id": "ijì_mid",
    "type": "infinitive"
  },
  {
    "id": "ijó_infinitive",
    "infinitive_form": "ijó",
    "base_root": "jó",
    "prefix": "i",
    "vowelGroup": "E",
    "syllable_id": "ijó_mid",
    "type": "infinitive"
  },
  {
    "id": "ijo_infinitive",
    "infinitive_form": "ijo",
    "base_root": "jo",
    "prefix": "i",
    "vowelGroup": "E",
    "syllable_id": "ijo_mid",
    "type": "infinitive"
  },
  {
    "id": "ijò_infinitive",
    "infinitive_form": "ijò",
    "base_root": "jò",
    "prefix": "i",
    "vowelGroup": "E",
    "syllable_id": "ijò_mid",
    "type": "infinitive"
  },
  {
    "id": "ijú_infinitive",
    "infinitive_form": "ijú",
    "base_root": "jú",
    "prefix": "i",
    "vowelGroup": "E",
    "syllable_id": "ijú_mid",
    "type": "infinitive"
  },
  {
    "id": "iju_infinitive",
    "infinitive_form": "iju",
    "base_root": "ju",
    "prefix": "i",
    "vowelGroup": "E",
    "syllable_id": "iju_mid",
    "type": "infinitive"
  },
  {
    "id": "ijù_infinitive",
    "infinitive_form": "ijù",
    "base_root": "jù",
    "prefix": "i",
    "vowelGroup": "E",
    "syllable_id": "ijù_mid",
    "type": "infinitive"
  },
  {
    "id": "ịká_infinitive",
    "infinitive_form": "ịká",
    "base_root": "ká",
    "prefix": "ị",
    "vowelGroup": "A",
    "syllable_id": "ịká_mid",
    "type": "infinitive"
  },
  {
    "id": "ịka_infinitive",
    "infinitive_form": "ịka",
    "base_root": "ka",
    "prefix": "ị",
    "vowelGroup": "A",
    "syllable_id": "ịka_mid",
    "type": "infinitive"
  },
  {
    "id": "ịkà_infinitive",
    "infinitive_form": "ịkà",
    "base_root": "kà",
    "prefix": "ị",
    "vowelGroup": "A",
    "syllable_id": "ịkà_mid",
    "type": "infinitive"
  },
  {
    "id": "ịkẹ́_infinitive",
    "infinitive_form": "ịkẹ́",
    "base_root": "kẹ́",
    "prefix": "ị",
    "vowelGroup": "A",
    "syllable_id": "ịkẹ́_mid",
    "type": "infinitive"
  },
  {
    "id": "ịkẹ_infinitive",
    "infinitive_form": "ịkẹ",
    "base_root": "kẹ",
    "prefix": "ị",
    "vowelGroup": "A",
    "syllable_id": "ịkẹ_mid",
    "type": "infinitive"
  },
  {
    "id": "ịkẹ̀_infinitive",
    "infinitive_form": "ịkẹ̀",
    "base_root": "kẹ̀",
    "prefix": "ị",
    "vowelGroup": "A",
    "syllable_id": "ịkẹ̀_mid",
    "type": "infinitive"
  },
  {
    "id": "ịkị́_infinitive",
    "infinitive_form": "ịkị́",
    "base_root": "kị́",
    "prefix": "ị",
    "vowelGroup": "A",
    "syllable_id": "ịkị́_mid",
    "type": "infinitive"
  },
  {
    "id": "ịkị_infinitive",
    "infinitive_form": "ịkị",
    "base_root": "kị",
    "prefix": "ị",
    "vowelGroup": "A",
    "syllable_id": "ịkị_mid",
    "type": "infinitive"
  },
  {
    "id": "ịkị̀_infinitive",
    "infinitive_form": "ịkị̀",
    "base_root": "kị̀",
    "prefix": "ị",
    "vowelGroup": "A",
    "syllable_id": "ịkị̀_mid",
    "type": "infinitive"
  },
  {
    "id": "ịkọ́_infinitive",
    "infinitive_form": "ịkọ́",
    "base_root": "kọ́",
    "prefix": "ị",
    "vowelGroup": "A",
    "syllable_id": "ịkọ́_mid",
    "type": "infinitive"
  },
  {
    "id": "ịkọ_infinitive",
    "infinitive_form": "ịkọ",
    "base_root": "kọ",
    "prefix": "ị",
    "vowelGroup": "A",
    "syllable_id": "ịkọ_mid",
    "type": "infinitive"
  },
  {
    "id": "ịkọ̀_infinitive",
    "infinitive_form": "ịkọ̀",
    "base_root": "kọ̀",
    "prefix": "ị",
    "vowelGroup": "A",
    "syllable_id": "ịkọ̀_mid",
    "type": "infinitive"
  },
  {
    "id": "ịkụ́_infinitive",
    "infinitive_form": "ịkụ́",
    "base_root": "kụ́",
    "prefix": "ị",
    "vowelGroup": "A",
    "syllable_id": "ịkụ́_mid",
    "type": "infinitive"
  },
  {
    "id": "ịkụ_infinitive",
    "infinitive_form": "ịkụ",
    "base_root": "kụ",
    "prefix": "ị",
    "vowelGroup": "A",
    "syllable_id": "ịkụ_mid",
    "type": "infinitive"
  },
  {
    "id": "ịkụ̀_infinitive",
    "infinitive_form": "ịkụ̀",
    "base_root": "kụ̀",
    "prefix": "ị",
    "vowelGroup": "A",
    "syllable_id": "ịkụ̀_mid",
    "type": "infinitive"
  },
  {
    "id": "iké_infinitive",
    "infinitive_form": "iké",
    "base_root": "ké",
    "prefix": "i",
    "vowelGroup": "E",
    "syllable_id": "iké_mid",
    "type": "infinitive"
  },
  {
    "id": "ike_infinitive",
    "infinitive_form": "ike",
    "base_root": "ke",
    "prefix": "i",
    "vowelGroup": "E",
    "syllable_id": "ike_mid",
    "type": "infinitive"
  },
  {
    "id": "ikè_infinitive",
    "infinitive_form": "ikè",
    "base_root": "kè",
    "prefix": "i",
    "vowelGroup": "E",
    "syllable_id": "ikè_mid",
    "type": "infinitive"
  },
  {
    "id": "ikí_infinitive",
    "infinitive_form": "ikí",
    "base_root": "kí",
    "prefix": "i",
    "vowelGroup": "E",
    "syllable_id": "ikí_mid",
    "type": "infinitive"
  },
  {
    "id": "iki_infinitive",
    "infinitive_form": "iki",
    "base_root": "ki",
    "prefix": "i",
    "vowelGroup": "E",
    "syllable_id": "iki_mid",
    "type": "infinitive"
  },
  {
    "id": "ikì_infinitive",
    "infinitive_form": "ikì",
    "base_root": "kì",
    "prefix": "i",
    "vowelGroup": "E",
    "syllable_id": "ikì_mid",
    "type": "infinitive"
  },
  {
    "id": "ikó_infinitive",
    "infinitive_form": "ikó",
    "base_root": "kó",
    "prefix": "i",
    "vowelGroup": "E",
    "syllable_id": "ikó_mid",
    "type": "infinitive"
  },
  {
    "id": "iko_infinitive",
    "infinitive_form": "iko",
    "base_root": "ko",
    "prefix": "i",
    "vowelGroup": "E",
    "syllable_id": "iko_mid",
    "type": "infinitive"
  },
  {
    "id": "ikò_infinitive",
    "infinitive_form": "ikò",
    "base_root": "kò",
    "prefix": "i",
    "vowelGroup": "E",
    "syllable_id": "ikò_mid",
    "type": "infinitive"
  },
  {
    "id": "ikú_infinitive",
    "infinitive_form": "ikú",
    "base_root": "kú",
    "prefix": "i",
    "vowelGroup": "E",
    "syllable_id": "ikú_mid",
    "type": "infinitive"
  },
  {
    "id": "iku_infinitive",
    "infinitive_form": "iku",
    "base_root": "ku",
    "prefix": "i",
    "vowelGroup": "E",
    "syllable_id": "iku_mid",
    "type": "infinitive"
  },
  {
    "id": "ikù_infinitive",
    "infinitive_form": "ikù",
    "base_root": "kù",
    "prefix": "i",
    "vowelGroup": "E",
    "syllable_id": "ikù_mid",
    "type": "infinitive"
  },
  {
    "id": "ịkpá_infinitive",
    "infinitive_form": "ịkpá",
    "base_root": "kpá",
    "prefix": "ị",
    "vowelGroup": "A",
    "syllable_id": "ịkpá_mid",
    "type": "infinitive"
  },
  {
    "id": "ịkpa_infinitive",
    "infinitive_form": "ịkpa",
    "base_root": "kpa",
    "prefix": "ị",
    "vowelGroup": "A",
    "syllable_id": "ịkpa_mid",
    "type": "infinitive"
  },
  {
    "id": "ịkpà_infinitive",
    "infinitive_form": "ịkpà",
    "base_root": "kpà",
    "prefix": "ị",
    "vowelGroup": "A",
    "syllable_id": "ịkpà_mid",
    "type": "infinitive"
  },
  {
    "id": "ịkpẹ́_infinitive",
    "infinitive_form": "ịkpẹ́",
    "base_root": "kpẹ́",
    "prefix": "ị",
    "vowelGroup": "A",
    "syllable_id": "ịkpẹ́_mid",
    "type": "infinitive"
  },
  {
    "id": "ịkpẹ_infinitive",
    "infinitive_form": "ịkpẹ",
    "base_root": "kpẹ",
    "prefix": "ị",
    "vowelGroup": "A",
    "syllable_id": "ịkpẹ_mid",
    "type": "infinitive"
  },
  {
    "id": "ịkpẹ̀_infinitive",
    "infinitive_form": "ịkpẹ̀",
    "base_root": "kpẹ̀",
    "prefix": "ị",
    "vowelGroup": "A",
    "syllable_id": "ịkpẹ̀_mid",
    "type": "infinitive"
  },
  {
    "id": "ịkpị́_infinitive",
    "infinitive_form": "ịkpị́",
    "base_root": "kpị́",
    "prefix": "ị",
    "vowelGroup": "A",
    "syllable_id": "ịkpị́_mid",
    "type": "infinitive"
  },
  {
    "id": "ịkpị_infinitive",
    "infinitive_form": "ịkpị",
    "base_root": "kpị",
    "prefix": "ị",
    "vowelGroup": "A",
    "syllable_id": "ịkpị_mid",
    "type": "infinitive"
  },
  {
    "id": "ịkpị̀_infinitive",
    "infinitive_form": "ịkpị̀",
    "base_root": "kpị̀",
    "prefix": "ị",
    "vowelGroup": "A",
    "syllable_id": "ịkpị̀_mid",
    "type": "infinitive"
  },
  {
    "id": "ịkpọ́_infinitive",
    "infinitive_form": "ịkpọ́",
    "base_root": "kpọ́",
    "prefix": "ị",
    "vowelGroup": "A",
    "syllable_id": "ịkpọ́_mid",
    "type": "infinitive"
  },
  {
    "id": "ịkpọ_infinitive",
    "infinitive_form": "ịkpọ",
    "base_root": "kpọ",
    "prefix": "ị",
    "vowelGroup": "A",
    "syllable_id": "ịkpọ_mid",
    "type": "infinitive"
  },
  {
    "id": "ịkpọ̀_infinitive",
    "infinitive_form": "ịkpọ̀",
    "base_root": "kpọ̀",
    "prefix": "ị",
    "vowelGroup": "A",
    "syllable_id": "ịkpọ̀_mid",
    "type": "infinitive"
  },
  {
    "id": "ịkpụ́_infinitive",
    "infinitive_form": "ịkpụ́",
    "base_root": "kpụ́",
    "prefix": "ị",
    "vowelGroup": "A",
    "syllable_id": "ịkpụ́_mid",
    "type": "infinitive"
  },
  {
    "id": "ịkpụ_infinitive",
    "infinitive_form": "ịkpụ",
    "base_root": "kpụ",
    "prefix": "ị",
    "vowelGroup": "A",
    "syllable_id": "ịkpụ_mid",
    "type": "infinitive"
  },
  {
    "id": "ịkpụ̀_infinitive",
    "infinitive_form": "ịkpụ̀",
    "base_root": "kpụ̀",
    "prefix": "ị",
    "vowelGroup": "A",
    "syllable_id": "ịkpụ̀_mid",
    "type": "infinitive"
  },
  {
    "id": "ikpé_infinitive",
    "infinitive_form": "ikpé",
    "base_root": "kpé",
    "prefix": "i",
    "vowelGroup": "E",
    "syllable_id": "ikpé_mid",
    "type": "infinitive"
  },
  {
    "id": "ikpe_infinitive",
    "infinitive_form": "ikpe",
    "base_root": "kpe",
    "prefix": "i",
    "vowelGroup": "E",
    "syllable_id": "ikpe_mid",
    "type": "infinitive"
  },
  {
    "id": "ikpè_infinitive",
    "infinitive_form": "ikpè",
    "base_root": "kpè",
    "prefix": "i",
    "vowelGroup": "E",
    "syllable_id": "ikpè_mid",
    "type": "infinitive"
  },
  {
    "id": "ikpí_infinitive",
    "infinitive_form": "ikpí",
    "base_root": "kpí",
    "prefix": "i",
    "vowelGroup": "E",
    "syllable_id": "ikpí_mid",
    "type": "infinitive"
  },
  {
    "id": "ikpi_infinitive",
    "infinitive_form": "ikpi",
    "base_root": "kpi",
    "prefix": "i",
    "vowelGroup": "E",
    "syllable_id": "ikpi_mid",
    "type": "infinitive"
  },
  {
    "id": "ikpì_infinitive",
    "infinitive_form": "ikpì",
    "base_root": "kpì",
    "prefix": "i",
    "vowelGroup": "E",
    "syllable_id": "ikpì_mid",
    "type": "infinitive"
  },
  {
    "id": "ikpó_infinitive",
    "infinitive_form": "ikpó",
    "base_root": "kpó",
    "prefix": "i",
    "vowelGroup": "E",
    "syllable_id": "ikpó_mid",
    "type": "infinitive"
  },
  {
    "id": "ikpo_infinitive",
    "infinitive_form": "ikpo",
    "base_root": "kpo",
    "prefix": "i",
    "vowelGroup": "E",
    "syllable_id": "ikpo_mid",
    "type": "infinitive"
  },
  {
    "id": "ikpò_infinitive",
    "infinitive_form": "ikpò",
    "base_root": "kpò",
    "prefix": "i",
    "vowelGroup": "E",
    "syllable_id": "ikpò_mid",
    "type": "infinitive"
  },
  {
    "id": "ikpú_infinitive",
    "infinitive_form": "ikpú",
    "base_root": "kpú",
    "prefix": "i",
    "vowelGroup": "E",
    "syllable_id": "ikpú_mid",
    "type": "infinitive"
  },
  {
    "id": "ikpu_infinitive",
    "infinitive_form": "ikpu",
    "base_root": "kpu",
    "prefix": "i",
    "vowelGroup": "E",
    "syllable_id": "ikpu_mid",
    "type": "infinitive"
  },
  {
    "id": "ikpù_infinitive",
    "infinitive_form": "ikpù",
    "base_root": "kpù",
    "prefix": "i",
    "vowelGroup": "E",
    "syllable_id": "ikpù_mid",
    "type": "infinitive"
  },
  {
    "id": "ịkwá_infinitive",
    "infinitive_form": "ịkwá",
    "base_root": "kwá",
    "prefix": "ị",
    "vowelGroup": "A",
    "syllable_id": "ịkwá_mid",
    "type": "infinitive"
  },
  {
    "id": "ịkwa_infinitive",
    "infinitive_form": "ịkwa",
    "base_root": "kwa",
    "prefix": "ị",
    "vowelGroup": "A",
    "syllable_id": "ịkwa_mid",
    "type": "infinitive"
  },
  {
    "id": "ịkwà_infinitive",
    "infinitive_form": "ịkwà",
    "base_root": "kwà",
    "prefix": "ị",
    "vowelGroup": "A",
    "syllable_id": "ịkwà_mid",
    "type": "infinitive"
  },
  {
    "id": "ịkwẹ́_infinitive",
    "infinitive_form": "ịkwẹ́",
    "base_root": "kwẹ́",
    "prefix": "ị",
    "vowelGroup": "A",
    "syllable_id": "ịkwẹ́_mid",
    "type": "infinitive"
  },
  {
    "id": "ịkwẹ_infinitive",
    "infinitive_form": "ịkwẹ",
    "base_root": "kwẹ",
    "prefix": "ị",
    "vowelGroup": "A",
    "syllable_id": "ịkwẹ_mid",
    "type": "infinitive"
  },
  {
    "id": "ịkwẹ̀_infinitive",
    "infinitive_form": "ịkwẹ̀",
    "base_root": "kwẹ̀",
    "prefix": "ị",
    "vowelGroup": "A",
    "syllable_id": "ịkwẹ̀_mid",
    "type": "infinitive"
  },
  {
    "id": "ịkwị́_infinitive",
    "infinitive_form": "ịkwị́",
    "base_root": "kwị́",
    "prefix": "ị",
    "vowelGroup": "A",
    "syllable_id": "ịkwị́_mid",
    "type": "infinitive"
  },
  {
    "id": "ịkwị_infinitive",
    "infinitive_form": "ịkwị",
    "base_root": "kwị",
    "prefix": "ị",
    "vowelGroup": "A",
    "syllable_id": "ịkwị_mid",
    "type": "infinitive"
  },
  {
    "id": "ịkwị̀_infinitive",
    "infinitive_form": "ịkwị̀",
    "base_root": "kwị̀",
    "prefix": "ị",
    "vowelGroup": "A",
    "syllable_id": "ịkwị̀_mid",
    "type": "infinitive"
  },
  {
    "id": "ịkwọ́_infinitive",
    "infinitive_form": "ịkwọ́",
    "base_root": "kwọ́",
    "prefix": "ị",
    "vowelGroup": "A",
    "syllable_id": "ịkwọ́_mid",
    "type": "infinitive"
  },
  {
    "id": "ịkwọ_infinitive",
    "infinitive_form": "ịkwọ",
    "base_root": "kwọ",
    "prefix": "ị",
    "vowelGroup": "A",
    "syllable_id": "ịkwọ_mid",
    "type": "infinitive"
  },
  {
    "id": "ịkwọ̀_infinitive",
    "infinitive_form": "ịkwọ̀",
    "base_root": "kwọ̀",
    "prefix": "ị",
    "vowelGroup": "A",
    "syllable_id": "ịkwọ̀_mid",
    "type": "infinitive"
  },
  {
    "id": "ịkwụ́_infinitive",
    "infinitive_form": "ịkwụ́",
    "base_root": "kwụ́",
    "prefix": "ị",
    "vowelGroup": "A",
    "syllable_id": "ịkwụ́_mid",
    "type": "infinitive"
  },
  {
    "id": "ịkwụ_infinitive",
    "infinitive_form": "ịkwụ",
    "base_root": "kwụ",
    "prefix": "ị",
    "vowelGroup": "A",
    "syllable_id": "ịkwụ_mid",
    "type": "infinitive"
  },
  {
    "id": "ịkwụ̀_infinitive",
    "infinitive_form": "ịkwụ̀",
    "base_root": "kwụ̀",
    "prefix": "ị",
    "vowelGroup": "A",
    "syllable_id": "ịkwụ̀_mid",
    "type": "infinitive"
  },
  {
    "id": "ikwé_infinitive",
    "infinitive_form": "ikwé",
    "base_root": "kwé",
    "prefix": "i",
    "vowelGroup": "E",
    "syllable_id": "ikwé_mid",
    "type": "infinitive"
  },
  {
    "id": "ikwe_infinitive",
    "infinitive_form": "ikwe",
    "base_root": "kwe",
    "prefix": "i",
    "vowelGroup": "E",
    "syllable_id": "ikwe_mid",
    "type": "infinitive"
  },
  {
    "id": "ikwè_infinitive",
    "infinitive_form": "ikwè",
    "base_root": "kwè",
    "prefix": "i",
    "vowelGroup": "E",
    "syllable_id": "ikwè_mid",
    "type": "infinitive"
  },
  {
    "id": "ikwí_infinitive",
    "infinitive_form": "ikwí",
    "base_root": "kwí",
    "prefix": "i",
    "vowelGroup": "E",
    "syllable_id": "ikwí_mid",
    "type": "infinitive"
  },
  {
    "id": "ikwi_infinitive",
    "infinitive_form": "ikwi",
    "base_root": "kwi",
    "prefix": "i",
    "vowelGroup": "E",
    "syllable_id": "ikwi_mid",
    "type": "infinitive"
  },
  {
    "id": "ikwì_infinitive",
    "infinitive_form": "ikwì",
    "base_root": "kwì",
    "prefix": "i",
    "vowelGroup": "E",
    "syllable_id": "ikwì_mid",
    "type": "infinitive"
  },
  {
    "id": "ikwó_infinitive",
    "infinitive_form": "ikwó",
    "base_root": "kwó",
    "prefix": "i",
    "vowelGroup": "E",
    "syllable_id": "ikwó_mid",
    "type": "infinitive"
  },
  {
    "id": "ikwo_infinitive",
    "infinitive_form": "ikwo",
    "base_root": "kwo",
    "prefix": "i",
    "vowelGroup": "E",
    "syllable_id": "ikwo_mid",
    "type": "infinitive"
  },
  {
    "id": "ikwò_infinitive",
    "infinitive_form": "ikwò",
    "base_root": "kwò",
    "prefix": "i",
    "vowelGroup": "E",
    "syllable_id": "ikwò_mid",
    "type": "infinitive"
  },
  {
    "id": "ikwú_infinitive",
    "infinitive_form": "ikwú",
    "base_root": "kwú",
    "prefix": "i",
    "vowelGroup": "E",
    "syllable_id": "ikwú_mid",
    "type": "infinitive"
  },
  {
    "id": "ikwu_infinitive",
    "infinitive_form": "ikwu",
    "base_root": "kwu",
    "prefix": "i",
    "vowelGroup": "E",
    "syllable_id": "ikwu_mid",
    "type": "infinitive"
  },
  {
    "id": "ikwù_infinitive",
    "infinitive_form": "ikwù",
    "base_root": "kwù",
    "prefix": "i",
    "vowelGroup": "E",
    "syllable_id": "ikwù_mid",
    "type": "infinitive"
  },
  {
    "id": "ịlá_infinitive",
    "infinitive_form": "ịlá",
    "base_root": "lá",
    "prefix": "ị",
    "vowelGroup": "A",
    "syllable_id": "ịlá_mid",
    "type": "infinitive"
  },
  {
    "id": "ịla_infinitive",
    "infinitive_form": "ịla",
    "base_root": "la",
    "prefix": "ị",
    "vowelGroup": "A",
    "syllable_id": "ịla_mid",
    "type": "infinitive"
  },
  {
    "id": "ịlà_infinitive",
    "infinitive_form": "ịlà",
    "base_root": "là",
    "prefix": "ị",
    "vowelGroup": "A",
    "syllable_id": "ịlà_mid",
    "type": "infinitive"
  },
  {
    "id": "ịlẹ́_infinitive",
    "infinitive_form": "ịlẹ́",
    "base_root": "lẹ́",
    "prefix": "ị",
    "vowelGroup": "A",
    "syllable_id": "ịlẹ́_mid",
    "type": "infinitive"
  },
  {
    "id": "ịlẹ_infinitive",
    "infinitive_form": "ịlẹ",
    "base_root": "lẹ",
    "prefix": "ị",
    "vowelGroup": "A",
    "syllable_id": "ịlẹ_mid",
    "type": "infinitive"
  },
  {
    "id": "ịlẹ̀_infinitive",
    "infinitive_form": "ịlẹ̀",
    "base_root": "lẹ̀",
    "prefix": "ị",
    "vowelGroup": "A",
    "syllable_id": "ịlẹ̀_mid",
    "type": "infinitive"
  },
  {
    "id": "ịlị́_infinitive",
    "infinitive_form": "ịlị́",
    "base_root": "lị́",
    "prefix": "ị",
    "vowelGroup": "A",
    "syllable_id": "ịlị́_mid",
    "type": "infinitive"
  },
  {
    "id": "ịlị_infinitive",
    "infinitive_form": "ịlị",
    "base_root": "lị",
    "prefix": "ị",
    "vowelGroup": "A",
    "syllable_id": "ịlị_mid",
    "type": "infinitive"
  },
  {
    "id": "ịlị̀_infinitive",
    "infinitive_form": "ịlị̀",
    "base_root": "lị̀",
    "prefix": "ị",
    "vowelGroup": "A",
    "syllable_id": "ịlị̀_mid",
    "type": "infinitive"
  },
  {
    "id": "ịlọ́_infinitive",
    "infinitive_form": "ịlọ́",
    "base_root": "lọ́",
    "prefix": "ị",
    "vowelGroup": "A",
    "syllable_id": "ịlọ́_mid",
    "type": "infinitive"
  },
  {
    "id": "ịlọ_infinitive",
    "infinitive_form": "ịlọ",
    "base_root": "lọ",
    "prefix": "ị",
    "vowelGroup": "A",
    "syllable_id": "ịlọ_mid",
    "type": "infinitive"
  },
  {
    "id": "ịlọ̀_infinitive",
    "infinitive_form": "ịlọ̀",
    "base_root": "lọ̀",
    "prefix": "ị",
    "vowelGroup": "A",
    "syllable_id": "ịlọ̀_mid",
    "type": "infinitive"
  },
  {
    "id": "ịlụ́_infinitive",
    "infinitive_form": "ịlụ́",
    "base_root": "lụ́",
    "prefix": "ị",
    "vowelGroup": "A",
    "syllable_id": "ịlụ́_mid",
    "type": "infinitive"
  },
  {
    "id": "ịlụ_infinitive",
    "infinitive_form": "ịlụ",
    "base_root": "lụ",
    "prefix": "ị",
    "vowelGroup": "A",
    "syllable_id": "ịlụ_mid",
    "type": "infinitive"
  },
  {
    "id": "ịlụ̀_infinitive",
    "infinitive_form": "ịlụ̀",
    "base_root": "lụ̀",
    "prefix": "ị",
    "vowelGroup": "A",
    "syllable_id": "ịlụ̀_mid",
    "type": "infinitive"
  },
  {
    "id": "ilé_infinitive",
    "infinitive_form": "ilé",
    "base_root": "lé",
    "prefix": "i",
    "vowelGroup": "E",
    "syllable_id": "ilé_mid",
    "type": "infinitive"
  },
  {
    "id": "ile_infinitive",
    "infinitive_form": "ile",
    "base_root": "le",
    "prefix": "i",
    "vowelGroup": "E",
    "syllable_id": "ile_mid",
    "type": "infinitive"
  },
  {
    "id": "ilè_infinitive",
    "infinitive_form": "ilè",
    "base_root": "lè",
    "prefix": "i",
    "vowelGroup": "E",
    "syllable_id": "ilè_mid",
    "type": "infinitive"
  },
  {
    "id": "ilí_infinitive",
    "infinitive_form": "ilí",
    "base_root": "lí",
    "prefix": "i",
    "vowelGroup": "E",
    "syllable_id": "ilí_mid",
    "type": "infinitive"
  },
  {
    "id": "ili_infinitive",
    "infinitive_form": "ili",
    "base_root": "li",
    "prefix": "i",
    "vowelGroup": "E",
    "syllable_id": "ili_mid",
    "type": "infinitive"
  },
  {
    "id": "ilì_infinitive",
    "infinitive_form": "ilì",
    "base_root": "lì",
    "prefix": "i",
    "vowelGroup": "E",
    "syllable_id": "ilì_mid",
    "type": "infinitive"
  },
  {
    "id": "iló_infinitive",
    "infinitive_form": "iló",
    "base_root": "ló",
    "prefix": "i",
    "vowelGroup": "E",
    "syllable_id": "iló_mid",
    "type": "infinitive"
  },
  {
    "id": "ilo_infinitive",
    "infinitive_form": "ilo",
    "base_root": "lo",
    "prefix": "i",
    "vowelGroup": "E",
    "syllable_id": "ilo_mid",
    "type": "infinitive"
  },
  {
    "id": "ilò_infinitive",
    "infinitive_form": "ilò",
    "base_root": "lò",
    "prefix": "i",
    "vowelGroup": "E",
    "syllable_id": "ilò_mid",
    "type": "infinitive"
  },
  {
    "id": "ilú_infinitive",
    "infinitive_form": "ilú",
    "base_root": "lú",
    "prefix": "i",
    "vowelGroup": "E",
    "syllable_id": "ilú_mid",
    "type": "infinitive"
  },
  {
    "id": "ilu_infinitive",
    "infinitive_form": "ilu",
    "base_root": "lu",
    "prefix": "i",
    "vowelGroup": "E",
    "syllable_id": "ilu_mid",
    "type": "infinitive"
  },
  {
    "id": "ilù_infinitive",
    "infinitive_form": "ilù",
    "base_root": "lù",
    "prefix": "i",
    "vowelGroup": "E",
    "syllable_id": "ilù_mid",
    "type": "infinitive"
  },
  {
    "id": "ịmá_infinitive",
    "infinitive_form": "ịmá",
    "base_root": "má",
    "prefix": "ị",
    "vowelGroup": "A",
    "syllable_id": "ịmá_mid",
    "type": "infinitive"
  },
  {
    "id": "ịma_infinitive",
    "infinitive_form": "ịma",
    "base_root": "ma",
    "prefix": "ị",
    "vowelGroup": "A",
    "syllable_id": "ịma_mid",
    "type": "infinitive"
  },
  {
    "id": "ịmà_infinitive",
    "infinitive_form": "ịmà",
    "base_root": "mà",
    "prefix": "ị",
    "vowelGroup": "A",
    "syllable_id": "ịmà_mid",
    "type": "infinitive"
  },
  {
    "id": "ịmẹ́_infinitive",
    "infinitive_form": "ịmẹ́",
    "base_root": "mẹ́",
    "prefix": "ị",
    "vowelGroup": "A",
    "syllable_id": "ịmẹ́_mid",
    "type": "infinitive"
  },
  {
    "id": "ịmẹ_infinitive",
    "infinitive_form": "ịmẹ",
    "base_root": "mẹ",
    "prefix": "ị",
    "vowelGroup": "A",
    "syllable_id": "ịmẹ_mid",
    "type": "infinitive"
  },
  {
    "id": "ịmẹ̀_infinitive",
    "infinitive_form": "ịmẹ̀",
    "base_root": "mẹ̀",
    "prefix": "ị",
    "vowelGroup": "A",
    "syllable_id": "ịmẹ̀_mid",
    "type": "infinitive"
  },
  {
    "id": "ịmị́_infinitive",
    "infinitive_form": "ịmị́",
    "base_root": "mị́",
    "prefix": "ị",
    "vowelGroup": "A",
    "syllable_id": "ịmị́_mid",
    "type": "infinitive"
  },
  {
    "id": "ịmị_infinitive",
    "infinitive_form": "ịmị",
    "base_root": "mị",
    "prefix": "ị",
    "vowelGroup": "A",
    "syllable_id": "ịmị_mid",
    "type": "infinitive"
  },
  {
    "id": "ịmị̀_infinitive",
    "infinitive_form": "ịmị̀",
    "base_root": "mị̀",
    "prefix": "ị",
    "vowelGroup": "A",
    "syllable_id": "ịmị̀_mid",
    "type": "infinitive"
  },
  {
    "id": "ịmọ́_infinitive",
    "infinitive_form": "ịmọ́",
    "base_root": "mọ́",
    "prefix": "ị",
    "vowelGroup": "A",
    "syllable_id": "ịmọ́_mid",
    "type": "infinitive"
  },
  {
    "id": "ịmọ_infinitive",
    "infinitive_form": "ịmọ",
    "base_root": "mọ",
    "prefix": "ị",
    "vowelGroup": "A",
    "syllable_id": "ịmọ_mid",
    "type": "infinitive"
  },
  {
    "id": "ịmọ̀_infinitive",
    "infinitive_form": "ịmọ̀",
    "base_root": "mọ̀",
    "prefix": "ị",
    "vowelGroup": "A",
    "syllable_id": "ịmọ̀_mid",
    "type": "infinitive"
  },
  {
    "id": "ịmụ́_infinitive",
    "infinitive_form": "ịmụ́",
    "base_root": "mụ́",
    "prefix": "ị",
    "vowelGroup": "A",
    "syllable_id": "ịmụ́_mid",
    "type": "infinitive"
  },
  {
    "id": "ịmụ_infinitive",
    "infinitive_form": "ịmụ",
    "base_root": "mụ",
    "prefix": "ị",
    "vowelGroup": "A",
    "syllable_id": "ịmụ_mid",
    "type": "infinitive"
  },
  {
    "id": "ịmụ̀_infinitive",
    "infinitive_form": "ịmụ̀",
    "base_root": "mụ̀",
    "prefix": "ị",
    "vowelGroup": "A",
    "syllable_id": "ịmụ̀_mid",
    "type": "infinitive"
  },
  {
    "id": "imé_infinitive",
    "infinitive_form": "imé",
    "base_root": "mé",
    "prefix": "i",
    "vowelGroup": "E",
    "syllable_id": "imé_mid",
    "type": "infinitive"
  },
  {
    "id": "ime_infinitive",
    "infinitive_form": "ime",
    "base_root": "me",
    "prefix": "i",
    "vowelGroup": "E",
    "syllable_id": "ime_mid",
    "type": "infinitive"
  },
  {
    "id": "imè_infinitive",
    "infinitive_form": "imè",
    "base_root": "mè",
    "prefix": "i",
    "vowelGroup": "E",
    "syllable_id": "imè_mid",
    "type": "infinitive"
  },
  {
    "id": "imí_infinitive",
    "infinitive_form": "imí",
    "base_root": "mí",
    "prefix": "i",
    "vowelGroup": "E",
    "syllable_id": "imí_mid",
    "type": "infinitive"
  },
  {
    "id": "imi_infinitive",
    "infinitive_form": "imi",
    "base_root": "mi",
    "prefix": "i",
    "vowelGroup": "E",
    "syllable_id": "imi_mid",
    "type": "infinitive"
  },
  {
    "id": "imì_infinitive",
    "infinitive_form": "imì",
    "base_root": "mì",
    "prefix": "i",
    "vowelGroup": "E",
    "syllable_id": "imì_mid",
    "type": "infinitive"
  },
  {
    "id": "imó_infinitive",
    "infinitive_form": "imó",
    "base_root": "mó",
    "prefix": "i",
    "vowelGroup": "E",
    "syllable_id": "imó_mid",
    "type": "infinitive"
  },
  {
    "id": "imo_infinitive",
    "infinitive_form": "imo",
    "base_root": "mo",
    "prefix": "i",
    "vowelGroup": "E",
    "syllable_id": "imo_mid",
    "type": "infinitive"
  },
  {
    "id": "imò_infinitive",
    "infinitive_form": "imò",
    "base_root": "mò",
    "prefix": "i",
    "vowelGroup": "E",
    "syllable_id": "imò_mid",
    "type": "infinitive"
  },
  {
    "id": "imú_infinitive",
    "infinitive_form": "imú",
    "base_root": "mú",
    "prefix": "i",
    "vowelGroup": "E",
    "syllable_id": "imú_mid",
    "type": "infinitive"
  },
  {
    "id": "imu_infinitive",
    "infinitive_form": "imu",
    "base_root": "mu",
    "prefix": "i",
    "vowelGroup": "E",
    "syllable_id": "imu_mid",
    "type": "infinitive"
  },
  {
    "id": "imù_infinitive",
    "infinitive_form": "imù",
    "base_root": "mù",
    "prefix": "i",
    "vowelGroup": "E",
    "syllable_id": "imù_mid",
    "type": "infinitive"
  },
  {
    "id": "ịm̩á_infinitive",
    "infinitive_form": "ịm̩á",
    "base_root": "m̩á",
    "prefix": "ị",
    "vowelGroup": "A",
    "syllable_id": "ịm̩á_mid",
    "type": "infinitive"
  },
  {
    "id": "ịm̩a_infinitive",
    "infinitive_form": "ịm̩a",
    "base_root": "m̩a",
    "prefix": "ị",
    "vowelGroup": "A",
    "syllable_id": "ịm̩a_mid",
    "type": "infinitive"
  },
  {
    "id": "ịm̩à_infinitive",
    "infinitive_form": "ịm̩à",
    "base_root": "m̩à",
    "prefix": "ị",
    "vowelGroup": "A",
    "syllable_id": "ịm̩à_mid",
    "type": "infinitive"
  },
  {
    "id": "ịm̩ẹ́_infinitive",
    "infinitive_form": "ịm̩ẹ́",
    "base_root": "m̩ẹ́",
    "prefix": "ị",
    "vowelGroup": "A",
    "syllable_id": "ịm̩ẹ́_mid",
    "type": "infinitive"
  },
  {
    "id": "ịm̩ẹ_infinitive",
    "infinitive_form": "ịm̩ẹ",
    "base_root": "m̩ẹ",
    "prefix": "ị",
    "vowelGroup": "A",
    "syllable_id": "ịm̩ẹ_mid",
    "type": "infinitive"
  },
  {
    "id": "ịm̩ẹ̀_infinitive",
    "infinitive_form": "ịm̩ẹ̀",
    "base_root": "m̩ẹ̀",
    "prefix": "ị",
    "vowelGroup": "A",
    "syllable_id": "ịm̩ẹ̀_mid",
    "type": "infinitive"
  },
  {
    "id": "ịm̩ị́_infinitive",
    "infinitive_form": "ịm̩ị́",
    "base_root": "m̩ị́",
    "prefix": "ị",
    "vowelGroup": "A",
    "syllable_id": "ịm̩ị́_mid",
    "type": "infinitive"
  },
  {
    "id": "ịm̩ị_infinitive",
    "infinitive_form": "ịm̩ị",
    "base_root": "m̩ị",
    "prefix": "ị",
    "vowelGroup": "A",
    "syllable_id": "ịm̩ị_mid",
    "type": "infinitive"
  },
  {
    "id": "ịm̩ị̀_infinitive",
    "infinitive_form": "ịm̩ị̀",
    "base_root": "m̩ị̀",
    "prefix": "ị",
    "vowelGroup": "A",
    "syllable_id": "ịm̩ị̀_mid",
    "type": "infinitive"
  },
  {
    "id": "ịm̩ọ́_infinitive",
    "infinitive_form": "ịm̩ọ́",
    "base_root": "m̩ọ́",
    "prefix": "ị",
    "vowelGroup": "A",
    "syllable_id": "ịm̩ọ́_mid",
    "type": "infinitive"
  },
  {
    "id": "ịm̩ọ_infinitive",
    "infinitive_form": "ịm̩ọ",
    "base_root": "m̩ọ",
    "prefix": "ị",
    "vowelGroup": "A",
    "syllable_id": "ịm̩ọ_mid",
    "type": "infinitive"
  },
  {
    "id": "ịm̩ọ̀_infinitive",
    "infinitive_form": "ịm̩ọ̀",
    "base_root": "m̩ọ̀",
    "prefix": "ị",
    "vowelGroup": "A",
    "syllable_id": "ịm̩ọ̀_mid",
    "type": "infinitive"
  },
  {
    "id": "ịm̩ụ́_infinitive",
    "infinitive_form": "ịm̩ụ́",
    "base_root": "m̩ụ́",
    "prefix": "ị",
    "vowelGroup": "A",
    "syllable_id": "ịm̩ụ́_mid",
    "type": "infinitive"
  },
  {
    "id": "ịm̩ụ_infinitive",
    "infinitive_form": "ịm̩ụ",
    "base_root": "m̩ụ",
    "prefix": "ị",
    "vowelGroup": "A",
    "syllable_id": "ịm̩ụ_mid",
    "type": "infinitive"
  },
  {
    "id": "ịm̩ụ̀_infinitive",
    "infinitive_form": "ịm̩ụ̀",
    "base_root": "m̩ụ̀",
    "prefix": "ị",
    "vowelGroup": "A",
    "syllable_id": "ịm̩ụ̀_mid",
    "type": "infinitive"
  },
  {
    "id": "im̩é_infinitive",
    "infinitive_form": "im̩é",
    "base_root": "m̩é",
    "prefix": "i",
    "vowelGroup": "E",
    "syllable_id": "im̩é_mid",
    "type": "infinitive"
  },
  {
    "id": "im̩e_infinitive",
    "infinitive_form": "im̩e",
    "base_root": "m̩e",
    "prefix": "i",
    "vowelGroup": "E",
    "syllable_id": "im̩e_mid",
    "type": "infinitive"
  },
  {
    "id": "im̩è_infinitive",
    "infinitive_form": "im̩è",
    "base_root": "m̩è",
    "prefix": "i",
    "vowelGroup": "E",
    "syllable_id": "im̩è_mid",
    "type": "infinitive"
  },
  {
    "id": "im̩í_infinitive",
    "infinitive_form": "im̩í",
    "base_root": "m̩í",
    "prefix": "i",
    "vowelGroup": "E",
    "syllable_id": "im̩í_mid",
    "type": "infinitive"
  },
  {
    "id": "im̩i_infinitive",
    "infinitive_form": "im̩i",
    "base_root": "m̩i",
    "prefix": "i",
    "vowelGroup": "E",
    "syllable_id": "im̩i_mid",
    "type": "infinitive"
  },
  {
    "id": "im̩ì_infinitive",
    "infinitive_form": "im̩ì",
    "base_root": "m̩ì",
    "prefix": "i",
    "vowelGroup": "E",
    "syllable_id": "im̩ì_mid",
    "type": "infinitive"
  },
  {
    "id": "im̩ó_infinitive",
    "infinitive_form": "im̩ó",
    "base_root": "m̩ó",
    "prefix": "i",
    "vowelGroup": "E",
    "syllable_id": "im̩ó_mid",
    "type": "infinitive"
  },
  {
    "id": "im̩o_infinitive",
    "infinitive_form": "im̩o",
    "base_root": "m̩o",
    "prefix": "i",
    "vowelGroup": "E",
    "syllable_id": "im̩o_mid",
    "type": "infinitive"
  },
  {
    "id": "im̩ò_infinitive",
    "infinitive_form": "im̩ò",
    "base_root": "m̩ò",
    "prefix": "i",
    "vowelGroup": "E",
    "syllable_id": "im̩ò_mid",
    "type": "infinitive"
  },
  {
    "id": "im̩ú_infinitive",
    "infinitive_form": "im̩ú",
    "base_root": "m̩ú",
    "prefix": "i",
    "vowelGroup": "E",
    "syllable_id": "im̩ú_mid",
    "type": "infinitive"
  },
  {
    "id": "im̩u_infinitive",
    "infinitive_form": "im̩u",
    "base_root": "m̩u",
    "prefix": "i",
    "vowelGroup": "E",
    "syllable_id": "im̩u_mid",
    "type": "infinitive"
  },
  {
    "id": "im̩ù_infinitive",
    "infinitive_form": "im̩ù",
    "base_root": "m̩ù",
    "prefix": "i",
    "vowelGroup": "E",
    "syllable_id": "im̩ù_mid",
    "type": "infinitive"
  },
  {
    "id": "ịná_infinitive",
    "infinitive_form": "ịná",
    "base_root": "ná",
    "prefix": "ị",
    "vowelGroup": "A",
    "syllable_id": "ịná_mid",
    "type": "infinitive"
  },
  {
    "id": "ịna_infinitive",
    "infinitive_form": "ịna",
    "base_root": "na",
    "prefix": "ị",
    "vowelGroup": "A",
    "syllable_id": "ịna_mid",
    "type": "infinitive"
  },
  {
    "id": "ịnà_infinitive",
    "infinitive_form": "ịnà",
    "base_root": "nà",
    "prefix": "ị",
    "vowelGroup": "A",
    "syllable_id": "ịnà_mid",
    "type": "infinitive"
  },
  {
    "id": "ịnẹ́_infinitive",
    "infinitive_form": "ịnẹ́",
    "base_root": "nẹ́",
    "prefix": "ị",
    "vowelGroup": "A",
    "syllable_id": "ịnẹ́_mid",
    "type": "infinitive"
  },
  {
    "id": "ịnẹ_infinitive",
    "infinitive_form": "ịnẹ",
    "base_root": "nẹ",
    "prefix": "ị",
    "vowelGroup": "A",
    "syllable_id": "ịnẹ_mid",
    "type": "infinitive"
  },
  {
    "id": "ịnẹ̀_infinitive",
    "infinitive_form": "ịnẹ̀",
    "base_root": "nẹ̀",
    "prefix": "ị",
    "vowelGroup": "A",
    "syllable_id": "ịnẹ̀_mid",
    "type": "infinitive"
  },
  {
    "id": "ịnị́_infinitive",
    "infinitive_form": "ịnị́",
    "base_root": "nị́",
    "prefix": "ị",
    "vowelGroup": "A",
    "syllable_id": "ịnị́_mid",
    "type": "infinitive"
  },
  {
    "id": "ịnị_infinitive",
    "infinitive_form": "ịnị",
    "base_root": "nị",
    "prefix": "ị",
    "vowelGroup": "A",
    "syllable_id": "ịnị_mid",
    "type": "infinitive"
  },
  {
    "id": "ịnị̀_infinitive",
    "infinitive_form": "ịnị̀",
    "base_root": "nị̀",
    "prefix": "ị",
    "vowelGroup": "A",
    "syllable_id": "ịnị̀_mid",
    "type": "infinitive"
  },
  {
    "id": "ịnọ́_infinitive",
    "infinitive_form": "ịnọ́",
    "base_root": "nọ́",
    "prefix": "ị",
    "vowelGroup": "A",
    "syllable_id": "ịnọ́_mid",
    "type": "infinitive"
  },
  {
    "id": "ịnọ_infinitive",
    "infinitive_form": "ịnọ",
    "base_root": "nọ",
    "prefix": "ị",
    "vowelGroup": "A",
    "syllable_id": "ịnọ_mid",
    "type": "infinitive"
  },
  {
    "id": "ịnọ̀_infinitive",
    "infinitive_form": "ịnọ̀",
    "base_root": "nọ̀",
    "prefix": "ị",
    "vowelGroup": "A",
    "syllable_id": "ịnọ̀_mid",
    "type": "infinitive"
  },
  {
    "id": "ịnụ́_infinitive",
    "infinitive_form": "ịnụ́",
    "base_root": "nụ́",
    "prefix": "ị",
    "vowelGroup": "A",
    "syllable_id": "ịnụ́_mid",
    "type": "infinitive"
  },
  {
    "id": "ịnụ_infinitive",
    "infinitive_form": "ịnụ",
    "base_root": "nụ",
    "prefix": "ị",
    "vowelGroup": "A",
    "syllable_id": "ịnụ_mid",
    "type": "infinitive"
  },
  {
    "id": "ịnụ̀_infinitive",
    "infinitive_form": "ịnụ̀",
    "base_root": "nụ̀",
    "prefix": "ị",
    "vowelGroup": "A",
    "syllable_id": "ịnụ̀_mid",
    "type": "infinitive"
  },
  {
    "id": "iné_infinitive",
    "infinitive_form": "iné",
    "base_root": "né",
    "prefix": "i",
    "vowelGroup": "E",
    "syllable_id": "iné_mid",
    "type": "infinitive"
  },
  {
    "id": "ine_infinitive",
    "infinitive_form": "ine",
    "base_root": "ne",
    "prefix": "i",
    "vowelGroup": "E",
    "syllable_id": "ine_mid",
    "type": "infinitive"
  },
  {
    "id": "inè_infinitive",
    "infinitive_form": "inè",
    "base_root": "nè",
    "prefix": "i",
    "vowelGroup": "E",
    "syllable_id": "inè_mid",
    "type": "infinitive"
  },
  {
    "id": "iní_infinitive",
    "infinitive_form": "iní",
    "base_root": "ní",
    "prefix": "i",
    "vowelGroup": "E",
    "syllable_id": "iní_mid",
    "type": "infinitive"
  },
  {
    "id": "ini_infinitive",
    "infinitive_form": "ini",
    "base_root": "ni",
    "prefix": "i",
    "vowelGroup": "E",
    "syllable_id": "ini_mid",
    "type": "infinitive"
  },
  {
    "id": "inì_infinitive",
    "infinitive_form": "inì",
    "base_root": "nì",
    "prefix": "i",
    "vowelGroup": "E",
    "syllable_id": "inì_mid",
    "type": "infinitive"
  },
  {
    "id": "inó_infinitive",
    "infinitive_form": "inó",
    "base_root": "nó",
    "prefix": "i",
    "vowelGroup": "E",
    "syllable_id": "inó_mid",
    "type": "infinitive"
  },
  {
    "id": "ino_infinitive",
    "infinitive_form": "ino",
    "base_root": "no",
    "prefix": "i",
    "vowelGroup": "E",
    "syllable_id": "ino_mid",
    "type": "infinitive"
  },
  {
    "id": "inò_infinitive",
    "infinitive_form": "inò",
    "base_root": "nò",
    "prefix": "i",
    "vowelGroup": "E",
    "syllable_id": "inò_mid",
    "type": "infinitive"
  },
  {
    "id": "inú_infinitive",
    "infinitive_form": "inú",
    "base_root": "nú",
    "prefix": "i",
    "vowelGroup": "E",
    "syllable_id": "inú_mid",
    "type": "infinitive"
  },
  {
    "id": "inu_infinitive",
    "infinitive_form": "inu",
    "base_root": "nu",
    "prefix": "i",
    "vowelGroup": "E",
    "syllable_id": "inu_mid",
    "type": "infinitive"
  },
  {
    "id": "inù_infinitive",
    "infinitive_form": "inù",
    "base_root": "nù",
    "prefix": "i",
    "vowelGroup": "E",
    "syllable_id": "inù_mid",
    "type": "infinitive"
  },
  {
    "id": "ịn̩á_infinitive",
    "infinitive_form": "ịn̩á",
    "base_root": "n̩á",
    "prefix": "ị",
    "vowelGroup": "A",
    "syllable_id": "ịn̩á_mid",
    "type": "infinitive"
  },
  {
    "id": "ịn̩a_infinitive",
    "infinitive_form": "ịn̩a",
    "base_root": "n̩a",
    "prefix": "ị",
    "vowelGroup": "A",
    "syllable_id": "ịn̩a_mid",
    "type": "infinitive"
  },
  {
    "id": "ịn̩à_infinitive",
    "infinitive_form": "ịn̩à",
    "base_root": "n̩à",
    "prefix": "ị",
    "vowelGroup": "A",
    "syllable_id": "ịn̩à_mid",
    "type": "infinitive"
  },
  {
    "id": "ịn̩ẹ́_infinitive",
    "infinitive_form": "ịn̩ẹ́",
    "base_root": "n̩ẹ́",
    "prefix": "ị",
    "vowelGroup": "A",
    "syllable_id": "ịn̩ẹ́_mid",
    "type": "infinitive"
  },
  {
    "id": "ịn̩ẹ_infinitive",
    "infinitive_form": "ịn̩ẹ",
    "base_root": "n̩ẹ",
    "prefix": "ị",
    "vowelGroup": "A",
    "syllable_id": "ịn̩ẹ_mid",
    "type": "infinitive"
  },
  {
    "id": "ịn̩ẹ̀_infinitive",
    "infinitive_form": "ịn̩ẹ̀",
    "base_root": "n̩ẹ̀",
    "prefix": "ị",
    "vowelGroup": "A",
    "syllable_id": "ịn̩ẹ̀_mid",
    "type": "infinitive"
  },
  {
    "id": "ịn̩ị́_infinitive",
    "infinitive_form": "ịn̩ị́",
    "base_root": "n̩ị́",
    "prefix": "ị",
    "vowelGroup": "A",
    "syllable_id": "ịn̩ị́_mid",
    "type": "infinitive"
  },
  {
    "id": "ịn̩ị_infinitive",
    "infinitive_form": "ịn̩ị",
    "base_root": "n̩ị",
    "prefix": "ị",
    "vowelGroup": "A",
    "syllable_id": "ịn̩ị_mid",
    "type": "infinitive"
  },
  {
    "id": "ịn̩ị̀_infinitive",
    "infinitive_form": "ịn̩ị̀",
    "base_root": "n̩ị̀",
    "prefix": "ị",
    "vowelGroup": "A",
    "syllable_id": "ịn̩ị̀_mid",
    "type": "infinitive"
  },
  {
    "id": "ịn̩ọ́_infinitive",
    "infinitive_form": "ịn̩ọ́",
    "base_root": "n̩ọ́",
    "prefix": "ị",
    "vowelGroup": "A",
    "syllable_id": "ịn̩ọ́_mid",
    "type": "infinitive"
  },
  {
    "id": "ịn̩ọ_infinitive",
    "infinitive_form": "ịn̩ọ",
    "base_root": "n̩ọ",
    "prefix": "ị",
    "vowelGroup": "A",
    "syllable_id": "ịn̩ọ_mid",
    "type": "infinitive"
  },
  {
    "id": "ịn̩ọ̀_infinitive",
    "infinitive_form": "ịn̩ọ̀",
    "base_root": "n̩ọ̀",
    "prefix": "ị",
    "vowelGroup": "A",
    "syllable_id": "ịn̩ọ̀_mid",
    "type": "infinitive"
  },
  {
    "id": "ịn̩ụ́_infinitive",
    "infinitive_form": "ịn̩ụ́",
    "base_root": "n̩ụ́",
    "prefix": "ị",
    "vowelGroup": "A",
    "syllable_id": "ịn̩ụ́_mid",
    "type": "infinitive"
  },
  {
    "id": "ịn̩ụ_infinitive",
    "infinitive_form": "ịn̩ụ",
    "base_root": "n̩ụ",
    "prefix": "ị",
    "vowelGroup": "A",
    "syllable_id": "ịn̩ụ_mid",
    "type": "infinitive"
  },
  {
    "id": "ịn̩ụ̀_infinitive",
    "infinitive_form": "ịn̩ụ̀",
    "base_root": "n̩ụ̀",
    "prefix": "ị",
    "vowelGroup": "A",
    "syllable_id": "ịn̩ụ̀_mid",
    "type": "infinitive"
  },
  {
    "id": "in̩é_infinitive",
    "infinitive_form": "in̩é",
    "base_root": "n̩é",
    "prefix": "i",
    "vowelGroup": "E",
    "syllable_id": "in̩é_mid",
    "type": "infinitive"
  },
  {
    "id": "in̩e_infinitive",
    "infinitive_form": "in̩e",
    "base_root": "n̩e",
    "prefix": "i",
    "vowelGroup": "E",
    "syllable_id": "in̩e_mid",
    "type": "infinitive"
  },
  {
    "id": "in̩è_infinitive",
    "infinitive_form": "in̩è",
    "base_root": "n̩è",
    "prefix": "i",
    "vowelGroup": "E",
    "syllable_id": "in̩è_mid",
    "type": "infinitive"
  },
  {
    "id": "in̩í_infinitive",
    "infinitive_form": "in̩í",
    "base_root": "n̩í",
    "prefix": "i",
    "vowelGroup": "E",
    "syllable_id": "in̩í_mid",
    "type": "infinitive"
  },
  {
    "id": "in̩i_infinitive",
    "infinitive_form": "in̩i",
    "base_root": "n̩i",
    "prefix": "i",
    "vowelGroup": "E",
    "syllable_id": "in̩i_mid",
    "type": "infinitive"
  },
  {
    "id": "in̩ì_infinitive",
    "infinitive_form": "in̩ì",
    "base_root": "n̩ì",
    "prefix": "i",
    "vowelGroup": "E",
    "syllable_id": "in̩ì_mid",
    "type": "infinitive"
  },
  {
    "id": "in̩ó_infinitive",
    "infinitive_form": "in̩ó",
    "base_root": "n̩ó",
    "prefix": "i",
    "vowelGroup": "E",
    "syllable_id": "in̩ó_mid",
    "type": "infinitive"
  },
  {
    "id": "in̩o_infinitive",
    "infinitive_form": "in̩o",
    "base_root": "n̩o",
    "prefix": "i",
    "vowelGroup": "E",
    "syllable_id": "in̩o_mid",
    "type": "infinitive"
  },
  {
    "id": "in̩ò_infinitive",
    "infinitive_form": "in̩ò",
    "base_root": "n̩ò",
    "prefix": "i",
    "vowelGroup": "E",
    "syllable_id": "in̩ò_mid",
    "type": "infinitive"
  },
  {
    "id": "in̩ú_infinitive",
    "infinitive_form": "in̩ú",
    "base_root": "n̩ú",
    "prefix": "i",
    "vowelGroup": "E",
    "syllable_id": "in̩ú_mid",
    "type": "infinitive"
  },
  {
    "id": "in̩u_infinitive",
    "infinitive_form": "in̩u",
    "base_root": "n̩u",
    "prefix": "i",
    "vowelGroup": "E",
    "syllable_id": "in̩u_mid",
    "type": "infinitive"
  },
  {
    "id": "in̩ù_infinitive",
    "infinitive_form": "in̩ù",
    "base_root": "n̩ù",
    "prefix": "i",
    "vowelGroup": "E",
    "syllable_id": "in̩ù_mid",
    "type": "infinitive"
  },
  {
    "id": "ịṅá_infinitive",
    "infinitive_form": "ịṅá",
    "base_root": "ṅá",
    "prefix": "ị",
    "vowelGroup": "A",
    "syllable_id": "ịṅá_mid",
    "type": "infinitive"
  },
  {
    "id": "ịṅa_infinitive",
    "infinitive_form": "ịṅa",
    "base_root": "ṅa",
    "prefix": "ị",
    "vowelGroup": "A",
    "syllable_id": "ịṅa_mid",
    "type": "infinitive"
  },
  {
    "id": "ịṅà_infinitive",
    "infinitive_form": "ịṅà",
    "base_root": "ṅà",
    "prefix": "ị",
    "vowelGroup": "A",
    "syllable_id": "ịṅà_mid",
    "type": "infinitive"
  },
  {
    "id": "ịṅẹ́_infinitive",
    "infinitive_form": "ịṅẹ́",
    "base_root": "ṅẹ́",
    "prefix": "ị",
    "vowelGroup": "A",
    "syllable_id": "ịṅẹ́_mid",
    "type": "infinitive"
  },
  {
    "id": "ịṅẹ_infinitive",
    "infinitive_form": "ịṅẹ",
    "base_root": "ṅẹ",
    "prefix": "ị",
    "vowelGroup": "A",
    "syllable_id": "ịṅẹ_mid",
    "type": "infinitive"
  },
  {
    "id": "ịṅẹ̀_infinitive",
    "infinitive_form": "ịṅẹ̀",
    "base_root": "ṅẹ̀",
    "prefix": "ị",
    "vowelGroup": "A",
    "syllable_id": "ịṅẹ̀_mid",
    "type": "infinitive"
  },
  {
    "id": "ịṅị́_infinitive",
    "infinitive_form": "ịṅị́",
    "base_root": "ṅị́",
    "prefix": "ị",
    "vowelGroup": "A",
    "syllable_id": "ịṅị́_mid",
    "type": "infinitive"
  },
  {
    "id": "ịṅị_infinitive",
    "infinitive_form": "ịṅị",
    "base_root": "ṅị",
    "prefix": "ị",
    "vowelGroup": "A",
    "syllable_id": "ịṅị_mid",
    "type": "infinitive"
  },
  {
    "id": "ịṅị̀_infinitive",
    "infinitive_form": "ịṅị̀",
    "base_root": "ṅị̀",
    "prefix": "ị",
    "vowelGroup": "A",
    "syllable_id": "ịṅị̀_mid",
    "type": "infinitive"
  },
  {
    "id": "ịṅọ́_infinitive",
    "infinitive_form": "ịṅọ́",
    "base_root": "ṅọ́",
    "prefix": "ị",
    "vowelGroup": "A",
    "syllable_id": "ịṅọ́_mid",
    "type": "infinitive"
  },
  {
    "id": "ịṅọ_infinitive",
    "infinitive_form": "ịṅọ",
    "base_root": "ṅọ",
    "prefix": "ị",
    "vowelGroup": "A",
    "syllable_id": "ịṅọ_mid",
    "type": "infinitive"
  },
  {
    "id": "ịṅọ̀_infinitive",
    "infinitive_form": "ịṅọ̀",
    "base_root": "ṅọ̀",
    "prefix": "ị",
    "vowelGroup": "A",
    "syllable_id": "ịṅọ̀_mid",
    "type": "infinitive"
  },
  {
    "id": "ịṅụ́_infinitive",
    "infinitive_form": "ịṅụ́",
    "base_root": "ṅụ́",
    "prefix": "ị",
    "vowelGroup": "A",
    "syllable_id": "ịṅụ́_mid",
    "type": "infinitive"
  },
  {
    "id": "ịṅụ_infinitive",
    "infinitive_form": "ịṅụ",
    "base_root": "ṅụ",
    "prefix": "ị",
    "vowelGroup": "A",
    "syllable_id": "ịṅụ_mid",
    "type": "infinitive"
  },
  {
    "id": "ịṅụ̀_infinitive",
    "infinitive_form": "ịṅụ̀",
    "base_root": "ṅụ̀",
    "prefix": "ị",
    "vowelGroup": "A",
    "syllable_id": "ịṅụ̀_mid",
    "type": "infinitive"
  },
  {
    "id": "iṅé_infinitive",
    "infinitive_form": "iṅé",
    "base_root": "ṅé",
    "prefix": "i",
    "vowelGroup": "E",
    "syllable_id": "iṅé_mid",
    "type": "infinitive"
  },
  {
    "id": "iṅe_infinitive",
    "infinitive_form": "iṅe",
    "base_root": "ṅe",
    "prefix": "i",
    "vowelGroup": "E",
    "syllable_id": "iṅe_mid",
    "type": "infinitive"
  },
  {
    "id": "iṅè_infinitive",
    "infinitive_form": "iṅè",
    "base_root": "ṅè",
    "prefix": "i",
    "vowelGroup": "E",
    "syllable_id": "iṅè_mid",
    "type": "infinitive"
  },
  {
    "id": "iṅí_infinitive",
    "infinitive_form": "iṅí",
    "base_root": "ṅí",
    "prefix": "i",
    "vowelGroup": "E",
    "syllable_id": "iṅí_mid",
    "type": "infinitive"
  },
  {
    "id": "iṅi_infinitive",
    "infinitive_form": "iṅi",
    "base_root": "ṅi",
    "prefix": "i",
    "vowelGroup": "E",
    "syllable_id": "iṅi_mid",
    "type": "infinitive"
  },
  {
    "id": "iṅì_infinitive",
    "infinitive_form": "iṅì",
    "base_root": "ṅì",
    "prefix": "i",
    "vowelGroup": "E",
    "syllable_id": "iṅì_mid",
    "type": "infinitive"
  },
  {
    "id": "iṅó_infinitive",
    "infinitive_form": "iṅó",
    "base_root": "ṅó",
    "prefix": "i",
    "vowelGroup": "E",
    "syllable_id": "iṅó_mid",
    "type": "infinitive"
  },
  {
    "id": "iṅo_infinitive",
    "infinitive_form": "iṅo",
    "base_root": "ṅo",
    "prefix": "i",
    "vowelGroup": "E",
    "syllable_id": "iṅo_mid",
    "type": "infinitive"
  },
  {
    "id": "iṅò_infinitive",
    "infinitive_form": "iṅò",
    "base_root": "ṅò",
    "prefix": "i",
    "vowelGroup": "E",
    "syllable_id": "iṅò_mid",
    "type": "infinitive"
  },
  {
    "id": "iṅú_infinitive",
    "infinitive_form": "iṅú",
    "base_root": "ṅú",
    "prefix": "i",
    "vowelGroup": "E",
    "syllable_id": "iṅú_mid",
    "type": "infinitive"
  },
  {
    "id": "iṅu_infinitive",
    "infinitive_form": "iṅu",
    "base_root": "ṅu",
    "prefix": "i",
    "vowelGroup": "E",
    "syllable_id": "iṅu_mid",
    "type": "infinitive"
  },
  {
    "id": "iṅù_infinitive",
    "infinitive_form": "iṅù",
    "base_root": "ṅù",
    "prefix": "i",
    "vowelGroup": "E",
    "syllable_id": "iṅù_mid",
    "type": "infinitive"
  },
  {
    "id": "ịnwá_infinitive",
    "infinitive_form": "ịnwá",
    "base_root": "nwá",
    "prefix": "ị",
    "vowelGroup": "A",
    "syllable_id": "ịnwá_mid",
    "type": "infinitive"
  },
  {
    "id": "ịnwa_infinitive",
    "infinitive_form": "ịnwa",
    "base_root": "nwa",
    "prefix": "ị",
    "vowelGroup": "A",
    "syllable_id": "ịnwa_mid",
    "type": "infinitive"
  },
  {
    "id": "ịnwà_infinitive",
    "infinitive_form": "ịnwà",
    "base_root": "nwà",
    "prefix": "ị",
    "vowelGroup": "A",
    "syllable_id": "ịnwà_mid",
    "type": "infinitive"
  },
  {
    "id": "ịnwẹ́_infinitive",
    "infinitive_form": "ịnwẹ́",
    "base_root": "nwẹ́",
    "prefix": "ị",
    "vowelGroup": "A",
    "syllable_id": "ịnwẹ́_mid",
    "type": "infinitive"
  },
  {
    "id": "ịnwẹ_infinitive",
    "infinitive_form": "ịnwẹ",
    "base_root": "nwẹ",
    "prefix": "ị",
    "vowelGroup": "A",
    "syllable_id": "ịnwẹ_mid",
    "type": "infinitive"
  },
  {
    "id": "ịnwẹ̀_infinitive",
    "infinitive_form": "ịnwẹ̀",
    "base_root": "nwẹ̀",
    "prefix": "ị",
    "vowelGroup": "A",
    "syllable_id": "ịnwẹ̀_mid",
    "type": "infinitive"
  },
  {
    "id": "ịnwị́_infinitive",
    "infinitive_form": "ịnwị́",
    "base_root": "nwị́",
    "prefix": "ị",
    "vowelGroup": "A",
    "syllable_id": "ịnwị́_mid",
    "type": "infinitive"
  },
  {
    "id": "ịnwị_infinitive",
    "infinitive_form": "ịnwị",
    "base_root": "nwị",
    "prefix": "ị",
    "vowelGroup": "A",
    "syllable_id": "ịnwị_mid",
    "type": "infinitive"
  },
  {
    "id": "ịnwị̀_infinitive",
    "infinitive_form": "ịnwị̀",
    "base_root": "nwị̀",
    "prefix": "ị",
    "vowelGroup": "A",
    "syllable_id": "ịnwị̀_mid",
    "type": "infinitive"
  },
  {
    "id": "ịnwọ́_infinitive",
    "infinitive_form": "ịnwọ́",
    "base_root": "nwọ́",
    "prefix": "ị",
    "vowelGroup": "A",
    "syllable_id": "ịnwọ́_mid",
    "type": "infinitive"
  },
  {
    "id": "ịnwọ_infinitive",
    "infinitive_form": "ịnwọ",
    "base_root": "nwọ",
    "prefix": "ị",
    "vowelGroup": "A",
    "syllable_id": "ịnwọ_mid",
    "type": "infinitive"
  },
  {
    "id": "ịnwọ̀_infinitive",
    "infinitive_form": "ịnwọ̀",
    "base_root": "nwọ̀",
    "prefix": "ị",
    "vowelGroup": "A",
    "syllable_id": "ịnwọ̀_mid",
    "type": "infinitive"
  },
  {
    "id": "ịnwụ́_infinitive",
    "infinitive_form": "ịnwụ́",
    "base_root": "nwụ́",
    "prefix": "ị",
    "vowelGroup": "A",
    "syllable_id": "ịnwụ́_mid",
    "type": "infinitive"
  },
  {
    "id": "ịnwụ_infinitive",
    "infinitive_form": "ịnwụ",
    "base_root": "nwụ",
    "prefix": "ị",
    "vowelGroup": "A",
    "syllable_id": "ịnwụ_mid",
    "type": "infinitive"
  },
  {
    "id": "ịnwụ̀_infinitive",
    "infinitive_form": "ịnwụ̀",
    "base_root": "nwụ̀",
    "prefix": "ị",
    "vowelGroup": "A",
    "syllable_id": "ịnwụ̀_mid",
    "type": "infinitive"
  },
  {
    "id": "inwé_infinitive",
    "infinitive_form": "inwé",
    "base_root": "nwé",
    "prefix": "i",
    "vowelGroup": "E",
    "syllable_id": "inwé_mid",
    "type": "infinitive"
  },
  {
    "id": "inwe_infinitive",
    "infinitive_form": "inwe",
    "base_root": "nwe",
    "prefix": "i",
    "vowelGroup": "E",
    "syllable_id": "inwe_mid",
    "type": "infinitive"
  },
  {
    "id": "inwè_infinitive",
    "infinitive_form": "inwè",
    "base_root": "nwè",
    "prefix": "i",
    "vowelGroup": "E",
    "syllable_id": "inwè_mid",
    "type": "infinitive"
  },
  {
    "id": "inwí_infinitive",
    "infinitive_form": "inwí",
    "base_root": "nwí",
    "prefix": "i",
    "vowelGroup": "E",
    "syllable_id": "inwí_mid",
    "type": "infinitive"
  },
  {
    "id": "inwi_infinitive",
    "infinitive_form": "inwi",
    "base_root": "nwi",
    "prefix": "i",
    "vowelGroup": "E",
    "syllable_id": "inwi_mid",
    "type": "infinitive"
  },
  {
    "id": "inwì_infinitive",
    "infinitive_form": "inwì",
    "base_root": "nwì",
    "prefix": "i",
    "vowelGroup": "E",
    "syllable_id": "inwì_mid",
    "type": "infinitive"
  },
  {
    "id": "inwó_infinitive",
    "infinitive_form": "inwó",
    "base_root": "nwó",
    "prefix": "i",
    "vowelGroup": "E",
    "syllable_id": "inwó_mid",
    "type": "infinitive"
  },
  {
    "id": "inwo_infinitive",
    "infinitive_form": "inwo",
    "base_root": "nwo",
    "prefix": "i",
    "vowelGroup": "E",
    "syllable_id": "inwo_mid",
    "type": "infinitive"
  },
  {
    "id": "inwò_infinitive",
    "infinitive_form": "inwò",
    "base_root": "nwò",
    "prefix": "i",
    "vowelGroup": "E",
    "syllable_id": "inwò_mid",
    "type": "infinitive"
  },
  {
    "id": "inwú_infinitive",
    "infinitive_form": "inwú",
    "base_root": "nwú",
    "prefix": "i",
    "vowelGroup": "E",
    "syllable_id": "inwú_mid",
    "type": "infinitive"
  },
  {
    "id": "inwu_infinitive",
    "infinitive_form": "inwu",
    "base_root": "nwu",
    "prefix": "i",
    "vowelGroup": "E",
    "syllable_id": "inwu_mid",
    "type": "infinitive"
  },
  {
    "id": "inwù_infinitive",
    "infinitive_form": "inwù",
    "base_root": "nwù",
    "prefix": "i",
    "vowelGroup": "E",
    "syllable_id": "inwù_mid",
    "type": "infinitive"
  },
  {
    "id": "ịnyá_infinitive",
    "infinitive_form": "ịnyá",
    "base_root": "nyá",
    "prefix": "ị",
    "vowelGroup": "A",
    "syllable_id": "ịnyá_mid",
    "type": "infinitive"
  },
  {
    "id": "ịnya_infinitive",
    "infinitive_form": "ịnya",
    "base_root": "nya",
    "prefix": "ị",
    "vowelGroup": "A",
    "syllable_id": "ịnya_mid",
    "type": "infinitive"
  },
  {
    "id": "ịnyà_infinitive",
    "infinitive_form": "ịnyà",
    "base_root": "nyà",
    "prefix": "ị",
    "vowelGroup": "A",
    "syllable_id": "ịnyà_mid",
    "type": "infinitive"
  },
  {
    "id": "ịnyẹ́_infinitive",
    "infinitive_form": "ịnyẹ́",
    "base_root": "nyẹ́",
    "prefix": "ị",
    "vowelGroup": "A",
    "syllable_id": "ịnyẹ́_mid",
    "type": "infinitive"
  },
  {
    "id": "ịnyẹ_infinitive",
    "infinitive_form": "ịnyẹ",
    "base_root": "nyẹ",
    "prefix": "ị",
    "vowelGroup": "A",
    "syllable_id": "ịnyẹ_mid",
    "type": "infinitive"
  },
  {
    "id": "ịnyẹ̀_infinitive",
    "infinitive_form": "ịnyẹ̀",
    "base_root": "nyẹ̀",
    "prefix": "ị",
    "vowelGroup": "A",
    "syllable_id": "ịnyẹ̀_mid",
    "type": "infinitive"
  },
  {
    "id": "ịnyị́_infinitive",
    "infinitive_form": "ịnyị́",
    "base_root": "nyị́",
    "prefix": "ị",
    "vowelGroup": "A",
    "syllable_id": "ịnyị́_mid",
    "type": "infinitive"
  },
  {
    "id": "ịnyị_infinitive",
    "infinitive_form": "ịnyị",
    "base_root": "nyị",
    "prefix": "ị",
    "vowelGroup": "A",
    "syllable_id": "ịnyị_mid",
    "type": "infinitive"
  },
  {
    "id": "ịnyị̀_infinitive",
    "infinitive_form": "ịnyị̀",
    "base_root": "nyị̀",
    "prefix": "ị",
    "vowelGroup": "A",
    "syllable_id": "ịnyị̀_mid",
    "type": "infinitive"
  },
  {
    "id": "ịnyọ́_infinitive",
    "infinitive_form": "ịnyọ́",
    "base_root": "nyọ́",
    "prefix": "ị",
    "vowelGroup": "A",
    "syllable_id": "ịnyọ́_mid",
    "type": "infinitive"
  },
  {
    "id": "ịnyọ_infinitive",
    "infinitive_form": "ịnyọ",
    "base_root": "nyọ",
    "prefix": "ị",
    "vowelGroup": "A",
    "syllable_id": "ịnyọ_mid",
    "type": "infinitive"
  },
  {
    "id": "ịnyọ̀_infinitive",
    "infinitive_form": "ịnyọ̀",
    "base_root": "nyọ̀",
    "prefix": "ị",
    "vowelGroup": "A",
    "syllable_id": "ịnyọ̀_mid",
    "type": "infinitive"
  },
  {
    "id": "ịnyụ́_infinitive",
    "infinitive_form": "ịnyụ́",
    "base_root": "nyụ́",
    "prefix": "ị",
    "vowelGroup": "A",
    "syllable_id": "ịnyụ́_mid",
    "type": "infinitive"
  },
  {
    "id": "ịnyụ_infinitive",
    "infinitive_form": "ịnyụ",
    "base_root": "nyụ",
    "prefix": "ị",
    "vowelGroup": "A",
    "syllable_id": "ịnyụ_mid",
    "type": "infinitive"
  },
  {
    "id": "ịnyụ̀_infinitive",
    "infinitive_form": "ịnyụ̀",
    "base_root": "nyụ̀",
    "prefix": "ị",
    "vowelGroup": "A",
    "syllable_id": "ịnyụ̀_mid",
    "type": "infinitive"
  },
  {
    "id": "inyé_infinitive",
    "infinitive_form": "inyé",
    "base_root": "nyé",
    "prefix": "i",
    "vowelGroup": "E",
    "syllable_id": "inyé_mid",
    "type": "infinitive"
  },
  {
    "id": "inye_infinitive",
    "infinitive_form": "inye",
    "base_root": "nye",
    "prefix": "i",
    "vowelGroup": "E",
    "syllable_id": "inye_mid",
    "type": "infinitive"
  },
  {
    "id": "inyè_infinitive",
    "infinitive_form": "inyè",
    "base_root": "nyè",
    "prefix": "i",
    "vowelGroup": "E",
    "syllable_id": "inyè_mid",
    "type": "infinitive"
  },
  {
    "id": "inyí_infinitive",
    "infinitive_form": "inyí",
    "base_root": "nyí",
    "prefix": "i",
    "vowelGroup": "E",
    "syllable_id": "inyí_mid",
    "type": "infinitive"
  },
  {
    "id": "inyi_infinitive",
    "infinitive_form": "inyi",
    "base_root": "nyi",
    "prefix": "i",
    "vowelGroup": "E",
    "syllable_id": "inyi_mid",
    "type": "infinitive"
  },
  {
    "id": "inyì_infinitive",
    "infinitive_form": "inyì",
    "base_root": "nyì",
    "prefix": "i",
    "vowelGroup": "E",
    "syllable_id": "inyì_mid",
    "type": "infinitive"
  },
  {
    "id": "inyó_infinitive",
    "infinitive_form": "inyó",
    "base_root": "nyó",
    "prefix": "i",
    "vowelGroup": "E",
    "syllable_id": "inyó_mid",
    "type": "infinitive"
  },
  {
    "id": "inyo_infinitive",
    "infinitive_form": "inyo",
    "base_root": "nyo",
    "prefix": "i",
    "vowelGroup": "E",
    "syllable_id": "inyo_mid",
    "type": "infinitive"
  },
  {
    "id": "inyò_infinitive",
    "infinitive_form": "inyò",
    "base_root": "nyò",
    "prefix": "i",
    "vowelGroup": "E",
    "syllable_id": "inyò_mid",
    "type": "infinitive"
  },
  {
    "id": "inyú_infinitive",
    "infinitive_form": "inyú",
    "base_root": "nyú",
    "prefix": "i",
    "vowelGroup": "E",
    "syllable_id": "inyú_mid",
    "type": "infinitive"
  },
  {
    "id": "inyu_infinitive",
    "infinitive_form": "inyu",
    "base_root": "nyu",
    "prefix": "i",
    "vowelGroup": "E",
    "syllable_id": "inyu_mid",
    "type": "infinitive"
  },
  {
    "id": "inyù_infinitive",
    "infinitive_form": "inyù",
    "base_root": "nyù",
    "prefix": "i",
    "vowelGroup": "E",
    "syllable_id": "inyù_mid",
    "type": "infinitive"
  },
  {
    "id": "ịpá_infinitive",
    "infinitive_form": "ịpá",
    "base_root": "pá",
    "prefix": "ị",
    "vowelGroup": "A",
    "syllable_id": "ịpá_mid",
    "type": "infinitive"
  },
  {
    "id": "ịpa_infinitive",
    "infinitive_form": "ịpa",
    "base_root": "pa",
    "prefix": "ị",
    "vowelGroup": "A",
    "syllable_id": "ịpa_mid",
    "type": "infinitive"
  },
  {
    "id": "ịpà_infinitive",
    "infinitive_form": "ịpà",
    "base_root": "pà",
    "prefix": "ị",
    "vowelGroup": "A",
    "syllable_id": "ịpà_mid",
    "type": "infinitive"
  },
  {
    "id": "ịpẹ́_infinitive",
    "infinitive_form": "ịpẹ́",
    "base_root": "pẹ́",
    "prefix": "ị",
    "vowelGroup": "A",
    "syllable_id": "ịpẹ́_mid",
    "type": "infinitive"
  },
  {
    "id": "ịpẹ_infinitive",
    "infinitive_form": "ịpẹ",
    "base_root": "pẹ",
    "prefix": "ị",
    "vowelGroup": "A",
    "syllable_id": "ịpẹ_mid",
    "type": "infinitive"
  },
  {
    "id": "ịpẹ̀_infinitive",
    "infinitive_form": "ịpẹ̀",
    "base_root": "pẹ̀",
    "prefix": "ị",
    "vowelGroup": "A",
    "syllable_id": "ịpẹ̀_mid",
    "type": "infinitive"
  },
  {
    "id": "ịpị́_infinitive",
    "infinitive_form": "ịpị́",
    "base_root": "pị́",
    "prefix": "ị",
    "vowelGroup": "A",
    "syllable_id": "ịpị́_mid",
    "type": "infinitive"
  },
  {
    "id": "ịpị_infinitive",
    "infinitive_form": "ịpị",
    "base_root": "pị",
    "prefix": "ị",
    "vowelGroup": "A",
    "syllable_id": "ịpị_mid",
    "type": "infinitive"
  },
  {
    "id": "ịpị̀_infinitive",
    "infinitive_form": "ịpị̀",
    "base_root": "pị̀",
    "prefix": "ị",
    "vowelGroup": "A",
    "syllable_id": "ịpị̀_mid",
    "type": "infinitive"
  },
  {
    "id": "ịpọ́_infinitive",
    "infinitive_form": "ịpọ́",
    "base_root": "pọ́",
    "prefix": "ị",
    "vowelGroup": "A",
    "syllable_id": "ịpọ́_mid",
    "type": "infinitive"
  },
  {
    "id": "ịpọ_infinitive",
    "infinitive_form": "ịpọ",
    "base_root": "pọ",
    "prefix": "ị",
    "vowelGroup": "A",
    "syllable_id": "ịpọ_mid",
    "type": "infinitive"
  },
  {
    "id": "ịpọ̀_infinitive",
    "infinitive_form": "ịpọ̀",
    "base_root": "pọ̀",
    "prefix": "ị",
    "vowelGroup": "A",
    "syllable_id": "ịpọ̀_mid",
    "type": "infinitive"
  },
  {
    "id": "ịpụ́_infinitive",
    "infinitive_form": "ịpụ́",
    "base_root": "pụ́",
    "prefix": "ị",
    "vowelGroup": "A",
    "syllable_id": "ịpụ́_mid",
    "type": "infinitive"
  },
  {
    "id": "ịpụ_infinitive",
    "infinitive_form": "ịpụ",
    "base_root": "pụ",
    "prefix": "ị",
    "vowelGroup": "A",
    "syllable_id": "ịpụ_mid",
    "type": "infinitive"
  },
  {
    "id": "ịpụ̀_infinitive",
    "infinitive_form": "ịpụ̀",
    "base_root": "pụ̀",
    "prefix": "ị",
    "vowelGroup": "A",
    "syllable_id": "ịpụ̀_mid",
    "type": "infinitive"
  },
  {
    "id": "ipé_infinitive",
    "infinitive_form": "ipé",
    "base_root": "pé",
    "prefix": "i",
    "vowelGroup": "E",
    "syllable_id": "ipé_mid",
    "type": "infinitive"
  },
  {
    "id": "ipe_infinitive",
    "infinitive_form": "ipe",
    "base_root": "pe",
    "prefix": "i",
    "vowelGroup": "E",
    "syllable_id": "ipe_mid",
    "type": "infinitive"
  },
  {
    "id": "ipè_infinitive",
    "infinitive_form": "ipè",
    "base_root": "pè",
    "prefix": "i",
    "vowelGroup": "E",
    "syllable_id": "ipè_mid",
    "type": "infinitive"
  },
  {
    "id": "ipí_infinitive",
    "infinitive_form": "ipí",
    "base_root": "pí",
    "prefix": "i",
    "vowelGroup": "E",
    "syllable_id": "ipí_mid",
    "type": "infinitive"
  },
  {
    "id": "ipi_infinitive",
    "infinitive_form": "ipi",
    "base_root": "pi",
    "prefix": "i",
    "vowelGroup": "E",
    "syllable_id": "ipi_mid",
    "type": "infinitive"
  },
  {
    "id": "ipì_infinitive",
    "infinitive_form": "ipì",
    "base_root": "pì",
    "prefix": "i",
    "vowelGroup": "E",
    "syllable_id": "ipì_mid",
    "type": "infinitive"
  },
  {
    "id": "ipó_infinitive",
    "infinitive_form": "ipó",
    "base_root": "pó",
    "prefix": "i",
    "vowelGroup": "E",
    "syllable_id": "ipó_mid",
    "type": "infinitive"
  },
  {
    "id": "ipo_infinitive",
    "infinitive_form": "ipo",
    "base_root": "po",
    "prefix": "i",
    "vowelGroup": "E",
    "syllable_id": "ipo_mid",
    "type": "infinitive"
  },
  {
    "id": "ipò_infinitive",
    "infinitive_form": "ipò",
    "base_root": "pò",
    "prefix": "i",
    "vowelGroup": "E",
    "syllable_id": "ipò_mid",
    "type": "infinitive"
  },
  {
    "id": "ipú_infinitive",
    "infinitive_form": "ipú",
    "base_root": "pú",
    "prefix": "i",
    "vowelGroup": "E",
    "syllable_id": "ipú_mid",
    "type": "infinitive"
  },
  {
    "id": "ipu_infinitive",
    "infinitive_form": "ipu",
    "base_root": "pu",
    "prefix": "i",
    "vowelGroup": "E",
    "syllable_id": "ipu_mid",
    "type": "infinitive"
  },
  {
    "id": "ipù_infinitive",
    "infinitive_form": "ipù",
    "base_root": "pù",
    "prefix": "i",
    "vowelGroup": "E",
    "syllable_id": "ipù_mid",
    "type": "infinitive"
  },
  {
    "id": "ịrá_infinitive",
    "infinitive_form": "ịrá",
    "base_root": "rá",
    "prefix": "ị",
    "vowelGroup": "A",
    "syllable_id": "ịrá_mid",
    "type": "infinitive"
  },
  {
    "id": "ịra_infinitive",
    "infinitive_form": "ịra",
    "base_root": "ra",
    "prefix": "ị",
    "vowelGroup": "A",
    "syllable_id": "ịra_mid",
    "type": "infinitive"
  },
  {
    "id": "ịrà_infinitive",
    "infinitive_form": "ịrà",
    "base_root": "rà",
    "prefix": "ị",
    "vowelGroup": "A",
    "syllable_id": "ịrà_mid",
    "type": "infinitive"
  },
  {
    "id": "ịrẹ́_infinitive",
    "infinitive_form": "ịrẹ́",
    "base_root": "rẹ́",
    "prefix": "ị",
    "vowelGroup": "A",
    "syllable_id": "ịrẹ́_mid",
    "type": "infinitive"
  },
  {
    "id": "ịrẹ_infinitive",
    "infinitive_form": "ịrẹ",
    "base_root": "rẹ",
    "prefix": "ị",
    "vowelGroup": "A",
    "syllable_id": "ịrẹ_mid",
    "type": "infinitive"
  },
  {
    "id": "ịrẹ̀_infinitive",
    "infinitive_form": "ịrẹ̀",
    "base_root": "rẹ̀",
    "prefix": "ị",
    "vowelGroup": "A",
    "syllable_id": "ịrẹ̀_mid",
    "type": "infinitive"
  },
  {
    "id": "ịrị́_infinitive",
    "infinitive_form": "ịrị́",
    "base_root": "rị́",
    "prefix": "ị",
    "vowelGroup": "A",
    "syllable_id": "ịrị́_mid",
    "type": "infinitive"
  },
  {
    "id": "ịrị_infinitive",
    "infinitive_form": "ịrị",
    "base_root": "rị",
    "prefix": "ị",
    "vowelGroup": "A",
    "syllable_id": "ịrị_mid",
    "type": "infinitive"
  },
  {
    "id": "ịrị̀_infinitive",
    "infinitive_form": "ịrị̀",
    "base_root": "rị̀",
    "prefix": "ị",
    "vowelGroup": "A",
    "syllable_id": "ịrị̀_mid",
    "type": "infinitive"
  },
  {
    "id": "ịrọ́_infinitive",
    "infinitive_form": "ịrọ́",
    "base_root": "rọ́",
    "prefix": "ị",
    "vowelGroup": "A",
    "syllable_id": "ịrọ́_mid",
    "type": "infinitive"
  },
  {
    "id": "ịrọ_infinitive",
    "infinitive_form": "ịrọ",
    "base_root": "rọ",
    "prefix": "ị",
    "vowelGroup": "A",
    "syllable_id": "ịrọ_mid",
    "type": "infinitive"
  },
  {
    "id": "ịrọ̀_infinitive",
    "infinitive_form": "ịrọ̀",
    "base_root": "rọ̀",
    "prefix": "ị",
    "vowelGroup": "A",
    "syllable_id": "ịrọ̀_mid",
    "type": "infinitive"
  },
  {
    "id": "ịrụ́_infinitive",
    "infinitive_form": "ịrụ́",
    "base_root": "rụ́",
    "prefix": "ị",
    "vowelGroup": "A",
    "syllable_id": "ịrụ́_mid",
    "type": "infinitive"
  },
  {
    "id": "ịrụ_infinitive",
    "infinitive_form": "ịrụ",
    "base_root": "rụ",
    "prefix": "ị",
    "vowelGroup": "A",
    "syllable_id": "ịrụ_mid",
    "type": "infinitive"
  },
  {
    "id": "ịrụ̀_infinitive",
    "infinitive_form": "ịrụ̀",
    "base_root": "rụ̀",
    "prefix": "ị",
    "vowelGroup": "A",
    "syllable_id": "ịrụ̀_mid",
    "type": "infinitive"
  },
  {
    "id": "iré_infinitive",
    "infinitive_form": "iré",
    "base_root": "ré",
    "prefix": "i",
    "vowelGroup": "E",
    "syllable_id": "iré_mid",
    "type": "infinitive"
  },
  {
    "id": "ire_infinitive",
    "infinitive_form": "ire",
    "base_root": "re",
    "prefix": "i",
    "vowelGroup": "E",
    "syllable_id": "ire_mid",
    "type": "infinitive"
  },
  {
    "id": "irè_infinitive",
    "infinitive_form": "irè",
    "base_root": "rè",
    "prefix": "i",
    "vowelGroup": "E",
    "syllable_id": "irè_mid",
    "type": "infinitive"
  },
  {
    "id": "irí_infinitive",
    "infinitive_form": "irí",
    "base_root": "rí",
    "prefix": "i",
    "vowelGroup": "E",
    "syllable_id": "irí_mid",
    "type": "infinitive"
  },
  {
    "id": "iri_infinitive",
    "infinitive_form": "iri",
    "base_root": "ri",
    "prefix": "i",
    "vowelGroup": "E",
    "syllable_id": "iri_mid",
    "type": "infinitive"
  },
  {
    "id": "irì_infinitive",
    "infinitive_form": "irì",
    "base_root": "rì",
    "prefix": "i",
    "vowelGroup": "E",
    "syllable_id": "irì_mid",
    "type": "infinitive"
  },
  {
    "id": "iró_infinitive",
    "infinitive_form": "iró",
    "base_root": "ró",
    "prefix": "i",
    "vowelGroup": "E",
    "syllable_id": "iró_mid",
    "type": "infinitive"
  },
  {
    "id": "iro_infinitive",
    "infinitive_form": "iro",
    "base_root": "ro",
    "prefix": "i",
    "vowelGroup": "E",
    "syllable_id": "iro_mid",
    "type": "infinitive"
  },
  {
    "id": "irò_infinitive",
    "infinitive_form": "irò",
    "base_root": "rò",
    "prefix": "i",
    "vowelGroup": "E",
    "syllable_id": "irò_mid",
    "type": "infinitive"
  },
  {
    "id": "irú_infinitive",
    "infinitive_form": "irú",
    "base_root": "rú",
    "prefix": "i",
    "vowelGroup": "E",
    "syllable_id": "irú_mid",
    "type": "infinitive"
  },
  {
    "id": "iru_infinitive",
    "infinitive_form": "iru",
    "base_root": "ru",
    "prefix": "i",
    "vowelGroup": "E",
    "syllable_id": "iru_mid",
    "type": "infinitive"
  },
  {
    "id": "irù_infinitive",
    "infinitive_form": "irù",
    "base_root": "rù",
    "prefix": "i",
    "vowelGroup": "E",
    "syllable_id": "irù_mid",
    "type": "infinitive"
  },
  {
    "id": "ịsá_infinitive",
    "infinitive_form": "ịsá",
    "base_root": "sá",
    "prefix": "ị",
    "vowelGroup": "A",
    "syllable_id": "ịsá_mid",
    "type": "infinitive"
  },
  {
    "id": "ịsa_infinitive",
    "infinitive_form": "ịsa",
    "base_root": "sa",
    "prefix": "ị",
    "vowelGroup": "A",
    "syllable_id": "ịsa_mid",
    "type": "infinitive"
  },
  {
    "id": "ịsà_infinitive",
    "infinitive_form": "ịsà",
    "base_root": "sà",
    "prefix": "ị",
    "vowelGroup": "A",
    "syllable_id": "ịsà_mid",
    "type": "infinitive"
  },
  {
    "id": "ịsẹ́_infinitive",
    "infinitive_form": "ịsẹ́",
    "base_root": "sẹ́",
    "prefix": "ị",
    "vowelGroup": "A",
    "syllable_id": "ịsẹ́_mid",
    "type": "infinitive"
  },
  {
    "id": "ịsẹ_infinitive",
    "infinitive_form": "ịsẹ",
    "base_root": "sẹ",
    "prefix": "ị",
    "vowelGroup": "A",
    "syllable_id": "ịsẹ_mid",
    "type": "infinitive"
  },
  {
    "id": "ịsẹ̀_infinitive",
    "infinitive_form": "ịsẹ̀",
    "base_root": "sẹ̀",
    "prefix": "ị",
    "vowelGroup": "A",
    "syllable_id": "ịsẹ̀_mid",
    "type": "infinitive"
  },
  {
    "id": "ịsị́_infinitive",
    "infinitive_form": "ịsị́",
    "base_root": "sị́",
    "prefix": "ị",
    "vowelGroup": "A",
    "syllable_id": "ịsị́_mid",
    "type": "infinitive"
  },
  {
    "id": "ịsị_infinitive",
    "infinitive_form": "ịsị",
    "base_root": "sị",
    "prefix": "ị",
    "vowelGroup": "A",
    "syllable_id": "ịsị_mid",
    "type": "infinitive"
  },
  {
    "id": "ịsị̀_infinitive",
    "infinitive_form": "ịsị̀",
    "base_root": "sị̀",
    "prefix": "ị",
    "vowelGroup": "A",
    "syllable_id": "ịsị̀_mid",
    "type": "infinitive"
  },
  {
    "id": "ịsọ́_infinitive",
    "infinitive_form": "ịsọ́",
    "base_root": "sọ́",
    "prefix": "ị",
    "vowelGroup": "A",
    "syllable_id": "ịsọ́_mid",
    "type": "infinitive"
  },
  {
    "id": "ịsọ_infinitive",
    "infinitive_form": "ịsọ",
    "base_root": "sọ",
    "prefix": "ị",
    "vowelGroup": "A",
    "syllable_id": "ịsọ_mid",
    "type": "infinitive"
  },
  {
    "id": "ịsọ̀_infinitive",
    "infinitive_form": "ịsọ̀",
    "base_root": "sọ̀",
    "prefix": "ị",
    "vowelGroup": "A",
    "syllable_id": "ịsọ̀_mid",
    "type": "infinitive"
  },
  {
    "id": "ịsụ́_infinitive",
    "infinitive_form": "ịsụ́",
    "base_root": "sụ́",
    "prefix": "ị",
    "vowelGroup": "A",
    "syllable_id": "ịsụ́_mid",
    "type": "infinitive"
  },
  {
    "id": "ịsụ_infinitive",
    "infinitive_form": "ịsụ",
    "base_root": "sụ",
    "prefix": "ị",
    "vowelGroup": "A",
    "syllable_id": "ịsụ_mid",
    "type": "infinitive"
  },
  {
    "id": "ịsụ̀_infinitive",
    "infinitive_form": "ịsụ̀",
    "base_root": "sụ̀",
    "prefix": "ị",
    "vowelGroup": "A",
    "syllable_id": "ịsụ̀_mid",
    "type": "infinitive"
  },
  {
    "id": "isé_infinitive",
    "infinitive_form": "isé",
    "base_root": "sé",
    "prefix": "i",
    "vowelGroup": "E",
    "syllable_id": "isé_mid",
    "type": "infinitive"
  },
  {
    "id": "ise_infinitive",
    "infinitive_form": "ise",
    "base_root": "se",
    "prefix": "i",
    "vowelGroup": "E",
    "syllable_id": "ise_mid",
    "type": "infinitive"
  },
  {
    "id": "isè_infinitive",
    "infinitive_form": "isè",
    "base_root": "sè",
    "prefix": "i",
    "vowelGroup": "E",
    "syllable_id": "isè_mid",
    "type": "infinitive"
  },
  {
    "id": "isí_infinitive",
    "infinitive_form": "isí",
    "base_root": "sí",
    "prefix": "i",
    "vowelGroup": "E",
    "syllable_id": "isí_mid",
    "type": "infinitive"
  },
  {
    "id": "isi_infinitive",
    "infinitive_form": "isi",
    "base_root": "si",
    "prefix": "i",
    "vowelGroup": "E",
    "syllable_id": "isi_mid",
    "type": "infinitive"
  },
  {
    "id": "isì_infinitive",
    "infinitive_form": "isì",
    "base_root": "sì",
    "prefix": "i",
    "vowelGroup": "E",
    "syllable_id": "isì_mid",
    "type": "infinitive"
  },
  {
    "id": "isó_infinitive",
    "infinitive_form": "isó",
    "base_root": "só",
    "prefix": "i",
    "vowelGroup": "E",
    "syllable_id": "isó_mid",
    "type": "infinitive"
  },
  {
    "id": "iso_infinitive",
    "infinitive_form": "iso",
    "base_root": "so",
    "prefix": "i",
    "vowelGroup": "E",
    "syllable_id": "iso_mid",
    "type": "infinitive"
  },
  {
    "id": "isò_infinitive",
    "infinitive_form": "isò",
    "base_root": "sò",
    "prefix": "i",
    "vowelGroup": "E",
    "syllable_id": "isò_mid",
    "type": "infinitive"
  },
  {
    "id": "isú_infinitive",
    "infinitive_form": "isú",
    "base_root": "sú",
    "prefix": "i",
    "vowelGroup": "E",
    "syllable_id": "isú_mid",
    "type": "infinitive"
  },
  {
    "id": "isu_infinitive",
    "infinitive_form": "isu",
    "base_root": "su",
    "prefix": "i",
    "vowelGroup": "E",
    "syllable_id": "isu_mid",
    "type": "infinitive"
  },
  {
    "id": "isù_infinitive",
    "infinitive_form": "isù",
    "base_root": "sù",
    "prefix": "i",
    "vowelGroup": "E",
    "syllable_id": "isù_mid",
    "type": "infinitive"
  },
  {
    "id": "ịshá_infinitive",
    "infinitive_form": "ịshá",
    "base_root": "shá",
    "prefix": "ị",
    "vowelGroup": "A",
    "syllable_id": "ịshá_mid",
    "type": "infinitive"
  },
  {
    "id": "ịsha_infinitive",
    "infinitive_form": "ịsha",
    "base_root": "sha",
    "prefix": "ị",
    "vowelGroup": "A",
    "syllable_id": "ịsha_mid",
    "type": "infinitive"
  },
  {
    "id": "ịshà_infinitive",
    "infinitive_form": "ịshà",
    "base_root": "shà",
    "prefix": "ị",
    "vowelGroup": "A",
    "syllable_id": "ịshà_mid",
    "type": "infinitive"
  },
  {
    "id": "ịshẹ́_infinitive",
    "infinitive_form": "ịshẹ́",
    "base_root": "shẹ́",
    "prefix": "ị",
    "vowelGroup": "A",
    "syllable_id": "ịshẹ́_mid",
    "type": "infinitive"
  },
  {
    "id": "ịshẹ_infinitive",
    "infinitive_form": "ịshẹ",
    "base_root": "shẹ",
    "prefix": "ị",
    "vowelGroup": "A",
    "syllable_id": "ịshẹ_mid",
    "type": "infinitive"
  },
  {
    "id": "ịshẹ̀_infinitive",
    "infinitive_form": "ịshẹ̀",
    "base_root": "shẹ̀",
    "prefix": "ị",
    "vowelGroup": "A",
    "syllable_id": "ịshẹ̀_mid",
    "type": "infinitive"
  },
  {
    "id": "ịshị́_infinitive",
    "infinitive_form": "ịshị́",
    "base_root": "shị́",
    "prefix": "ị",
    "vowelGroup": "A",
    "syllable_id": "ịshị́_mid",
    "type": "infinitive"
  },
  {
    "id": "ịshị_infinitive",
    "infinitive_form": "ịshị",
    "base_root": "shị",
    "prefix": "ị",
    "vowelGroup": "A",
    "syllable_id": "ịshị_mid",
    "type": "infinitive"
  },
  {
    "id": "ịshị̀_infinitive",
    "infinitive_form": "ịshị̀",
    "base_root": "shị̀",
    "prefix": "ị",
    "vowelGroup": "A",
    "syllable_id": "ịshị̀_mid",
    "type": "infinitive"
  },
  {
    "id": "ịshọ́_infinitive",
    "infinitive_form": "ịshọ́",
    "base_root": "shọ́",
    "prefix": "ị",
    "vowelGroup": "A",
    "syllable_id": "ịshọ́_mid",
    "type": "infinitive"
  },
  {
    "id": "ịshọ_infinitive",
    "infinitive_form": "ịshọ",
    "base_root": "shọ",
    "prefix": "ị",
    "vowelGroup": "A",
    "syllable_id": "ịshọ_mid",
    "type": "infinitive"
  },
  {
    "id": "ịshọ̀_infinitive",
    "infinitive_form": "ịshọ̀",
    "base_root": "shọ̀",
    "prefix": "ị",
    "vowelGroup": "A",
    "syllable_id": "ịshọ̀_mid",
    "type": "infinitive"
  },
  {
    "id": "ịshụ́_infinitive",
    "infinitive_form": "ịshụ́",
    "base_root": "shụ́",
    "prefix": "ị",
    "vowelGroup": "A",
    "syllable_id": "ịshụ́_mid",
    "type": "infinitive"
  },
  {
    "id": "ịshụ_infinitive",
    "infinitive_form": "ịshụ",
    "base_root": "shụ",
    "prefix": "ị",
    "vowelGroup": "A",
    "syllable_id": "ịshụ_mid",
    "type": "infinitive"
  },
  {
    "id": "ịshụ̀_infinitive",
    "infinitive_form": "ịshụ̀",
    "base_root": "shụ̀",
    "prefix": "ị",
    "vowelGroup": "A",
    "syllable_id": "ịshụ̀_mid",
    "type": "infinitive"
  },
  {
    "id": "ishé_infinitive",
    "infinitive_form": "ishé",
    "base_root": "shé",
    "prefix": "i",
    "vowelGroup": "E",
    "syllable_id": "ishé_mid",
    "type": "infinitive"
  },
  {
    "id": "ishe_infinitive",
    "infinitive_form": "ishe",
    "base_root": "she",
    "prefix": "i",
    "vowelGroup": "E",
    "syllable_id": "ishe_mid",
    "type": "infinitive"
  },
  {
    "id": "ishè_infinitive",
    "infinitive_form": "ishè",
    "base_root": "shè",
    "prefix": "i",
    "vowelGroup": "E",
    "syllable_id": "ishè_mid",
    "type": "infinitive"
  },
  {
    "id": "ishí_infinitive",
    "infinitive_form": "ishí",
    "base_root": "shí",
    "prefix": "i",
    "vowelGroup": "E",
    "syllable_id": "ishí_mid",
    "type": "infinitive"
  },
  {
    "id": "ishi_infinitive",
    "infinitive_form": "ishi",
    "base_root": "shi",
    "prefix": "i",
    "vowelGroup": "E",
    "syllable_id": "ishi_mid",
    "type": "infinitive"
  },
  {
    "id": "ishì_infinitive",
    "infinitive_form": "ishì",
    "base_root": "shì",
    "prefix": "i",
    "vowelGroup": "E",
    "syllable_id": "ishì_mid",
    "type": "infinitive"
  },
  {
    "id": "ishó_infinitive",
    "infinitive_form": "ishó",
    "base_root": "shó",
    "prefix": "i",
    "vowelGroup": "E",
    "syllable_id": "ishó_mid",
    "type": "infinitive"
  },
  {
    "id": "isho_infinitive",
    "infinitive_form": "isho",
    "base_root": "sho",
    "prefix": "i",
    "vowelGroup": "E",
    "syllable_id": "isho_mid",
    "type": "infinitive"
  },
  {
    "id": "ishò_infinitive",
    "infinitive_form": "ishò",
    "base_root": "shò",
    "prefix": "i",
    "vowelGroup": "E",
    "syllable_id": "ishò_mid",
    "type": "infinitive"
  },
  {
    "id": "ishú_infinitive",
    "infinitive_form": "ishú",
    "base_root": "shú",
    "prefix": "i",
    "vowelGroup": "E",
    "syllable_id": "ishú_mid",
    "type": "infinitive"
  },
  {
    "id": "ishu_infinitive",
    "infinitive_form": "ishu",
    "base_root": "shu",
    "prefix": "i",
    "vowelGroup": "E",
    "syllable_id": "ishu_mid",
    "type": "infinitive"
  },
  {
    "id": "ishù_infinitive",
    "infinitive_form": "ishù",
    "base_root": "shù",
    "prefix": "i",
    "vowelGroup": "E",
    "syllable_id": "ishù_mid",
    "type": "infinitive"
  },
  {
    "id": "ịtá_infinitive",
    "infinitive_form": "ịtá",
    "base_root": "tá",
    "prefix": "ị",
    "vowelGroup": "A",
    "syllable_id": "ịtá_mid",
    "type": "infinitive"
  },
  {
    "id": "ịta_infinitive",
    "infinitive_form": "ịta",
    "base_root": "ta",
    "prefix": "ị",
    "vowelGroup": "A",
    "syllable_id": "ịta_mid",
    "type": "infinitive"
  },
  {
    "id": "ịtà_infinitive",
    "infinitive_form": "ịtà",
    "base_root": "tà",
    "prefix": "ị",
    "vowelGroup": "A",
    "syllable_id": "ịtà_mid",
    "type": "infinitive"
  },
  {
    "id": "ịtẹ́_infinitive",
    "infinitive_form": "ịtẹ́",
    "base_root": "tẹ́",
    "prefix": "ị",
    "vowelGroup": "A",
    "syllable_id": "ịtẹ́_mid",
    "type": "infinitive"
  },
  {
    "id": "ịtẹ_infinitive",
    "infinitive_form": "ịtẹ",
    "base_root": "tẹ",
    "prefix": "ị",
    "vowelGroup": "A",
    "syllable_id": "ịtẹ_mid",
    "type": "infinitive"
  },
  {
    "id": "ịtẹ̀_infinitive",
    "infinitive_form": "ịtẹ̀",
    "base_root": "tẹ̀",
    "prefix": "ị",
    "vowelGroup": "A",
    "syllable_id": "ịtẹ̀_mid",
    "type": "infinitive"
  },
  {
    "id": "ịtị́_infinitive",
    "infinitive_form": "ịtị́",
    "base_root": "tị́",
    "prefix": "ị",
    "vowelGroup": "A",
    "syllable_id": "ịtị́_mid",
    "type": "infinitive"
  },
  {
    "id": "ịtị_infinitive",
    "infinitive_form": "ịtị",
    "base_root": "tị",
    "prefix": "ị",
    "vowelGroup": "A",
    "syllable_id": "ịtị_mid",
    "type": "infinitive"
  },
  {
    "id": "ịtị̀_infinitive",
    "infinitive_form": "ịtị̀",
    "base_root": "tị̀",
    "prefix": "ị",
    "vowelGroup": "A",
    "syllable_id": "ịtị̀_mid",
    "type": "infinitive"
  },
  {
    "id": "ịtọ́_infinitive",
    "infinitive_form": "ịtọ́",
    "base_root": "tọ́",
    "prefix": "ị",
    "vowelGroup": "A",
    "syllable_id": "ịtọ́_mid",
    "type": "infinitive"
  },
  {
    "id": "ịtọ_infinitive",
    "infinitive_form": "ịtọ",
    "base_root": "tọ",
    "prefix": "ị",
    "vowelGroup": "A",
    "syllable_id": "ịtọ_mid",
    "type": "infinitive"
  },
  {
    "id": "ịtọ̀_infinitive",
    "infinitive_form": "ịtọ̀",
    "base_root": "tọ̀",
    "prefix": "ị",
    "vowelGroup": "A",
    "syllable_id": "ịtọ̀_mid",
    "type": "infinitive"
  },
  {
    "id": "ịtụ́_infinitive",
    "infinitive_form": "ịtụ́",
    "base_root": "tụ́",
    "prefix": "ị",
    "vowelGroup": "A",
    "syllable_id": "ịtụ́_mid",
    "type": "infinitive"
  },
  {
    "id": "ịtụ_infinitive",
    "infinitive_form": "ịtụ",
    "base_root": "tụ",
    "prefix": "ị",
    "vowelGroup": "A",
    "syllable_id": "ịtụ_mid",
    "type": "infinitive"
  },
  {
    "id": "ịtụ̀_infinitive",
    "infinitive_form": "ịtụ̀",
    "base_root": "tụ̀",
    "prefix": "ị",
    "vowelGroup": "A",
    "syllable_id": "ịtụ̀_mid",
    "type": "infinitive"
  },
  {
    "id": "ité_infinitive",
    "infinitive_form": "ité",
    "base_root": "té",
    "prefix": "i",
    "vowelGroup": "E",
    "syllable_id": "ité_mid",
    "type": "infinitive"
  },
  {
    "id": "ite_infinitive",
    "infinitive_form": "ite",
    "base_root": "te",
    "prefix": "i",
    "vowelGroup": "E",
    "syllable_id": "ite_mid",
    "type": "infinitive"
  },
  {
    "id": "itè_infinitive",
    "infinitive_form": "itè",
    "base_root": "tè",
    "prefix": "i",
    "vowelGroup": "E",
    "syllable_id": "itè_mid",
    "type": "infinitive"
  },
  {
    "id": "ití_infinitive",
    "infinitive_form": "ití",
    "base_root": "tí",
    "prefix": "i",
    "vowelGroup": "E",
    "syllable_id": "ití_mid",
    "type": "infinitive"
  },
  {
    "id": "iti_infinitive",
    "infinitive_form": "iti",
    "base_root": "ti",
    "prefix": "i",
    "vowelGroup": "E",
    "syllable_id": "iti_mid",
    "type": "infinitive"
  },
  {
    "id": "itì_infinitive",
    "infinitive_form": "itì",
    "base_root": "tì",
    "prefix": "i",
    "vowelGroup": "E",
    "syllable_id": "itì_mid",
    "type": "infinitive"
  },
  {
    "id": "itó_infinitive",
    "infinitive_form": "itó",
    "base_root": "tó",
    "prefix": "i",
    "vowelGroup": "E",
    "syllable_id": "itó_mid",
    "type": "infinitive"
  },
  {
    "id": "ito_infinitive",
    "infinitive_form": "ito",
    "base_root": "to",
    "prefix": "i",
    "vowelGroup": "E",
    "syllable_id": "ito_mid",
    "type": "infinitive"
  },
  {
    "id": "itò_infinitive",
    "infinitive_form": "itò",
    "base_root": "tò",
    "prefix": "i",
    "vowelGroup": "E",
    "syllable_id": "itò_mid",
    "type": "infinitive"
  },
  {
    "id": "itú_infinitive",
    "infinitive_form": "itú",
    "base_root": "tú",
    "prefix": "i",
    "vowelGroup": "E",
    "syllable_id": "itú_mid",
    "type": "infinitive"
  },
  {
    "id": "itu_infinitive",
    "infinitive_form": "itu",
    "base_root": "tu",
    "prefix": "i",
    "vowelGroup": "E",
    "syllable_id": "itu_mid",
    "type": "infinitive"
  },
  {
    "id": "itù_infinitive",
    "infinitive_form": "itù",
    "base_root": "tù",
    "prefix": "i",
    "vowelGroup": "E",
    "syllable_id": "itù_mid",
    "type": "infinitive"
  },
  {
    "id": "ịvá_infinitive",
    "infinitive_form": "ịvá",
    "base_root": "vá",
    "prefix": "ị",
    "vowelGroup": "A",
    "syllable_id": "ịvá_mid",
    "type": "infinitive"
  },
  {
    "id": "ịva_infinitive",
    "infinitive_form": "ịva",
    "base_root": "va",
    "prefix": "ị",
    "vowelGroup": "A",
    "syllable_id": "ịva_mid",
    "type": "infinitive"
  },
  {
    "id": "ịvà_infinitive",
    "infinitive_form": "ịvà",
    "base_root": "và",
    "prefix": "ị",
    "vowelGroup": "A",
    "syllable_id": "ịvà_mid",
    "type": "infinitive"
  },
  {
    "id": "ịvẹ́_infinitive",
    "infinitive_form": "ịvẹ́",
    "base_root": "vẹ́",
    "prefix": "ị",
    "vowelGroup": "A",
    "syllable_id": "ịvẹ́_mid",
    "type": "infinitive"
  },
  {
    "id": "ịvẹ_infinitive",
    "infinitive_form": "ịvẹ",
    "base_root": "vẹ",
    "prefix": "ị",
    "vowelGroup": "A",
    "syllable_id": "ịvẹ_mid",
    "type": "infinitive"
  },
  {
    "id": "ịvẹ̀_infinitive",
    "infinitive_form": "ịvẹ̀",
    "base_root": "vẹ̀",
    "prefix": "ị",
    "vowelGroup": "A",
    "syllable_id": "ịvẹ̀_mid",
    "type": "infinitive"
  },
  {
    "id": "ịvị́_infinitive",
    "infinitive_form": "ịvị́",
    "base_root": "vị́",
    "prefix": "ị",
    "vowelGroup": "A",
    "syllable_id": "ịvị́_mid",
    "type": "infinitive"
  },
  {
    "id": "ịvị_infinitive",
    "infinitive_form": "ịvị",
    "base_root": "vị",
    "prefix": "ị",
    "vowelGroup": "A",
    "syllable_id": "ịvị_mid",
    "type": "infinitive"
  },
  {
    "id": "ịvị̀_infinitive",
    "infinitive_form": "ịvị̀",
    "base_root": "vị̀",
    "prefix": "ị",
    "vowelGroup": "A",
    "syllable_id": "ịvị̀_mid",
    "type": "infinitive"
  },
  {
    "id": "ịvọ́_infinitive",
    "infinitive_form": "ịvọ́",
    "base_root": "vọ́",
    "prefix": "ị",
    "vowelGroup": "A",
    "syllable_id": "ịvọ́_mid",
    "type": "infinitive"
  },
  {
    "id": "ịvọ_infinitive",
    "infinitive_form": "ịvọ",
    "base_root": "vọ",
    "prefix": "ị",
    "vowelGroup": "A",
    "syllable_id": "ịvọ_mid",
    "type": "infinitive"
  },
  {
    "id": "ịvọ̀_infinitive",
    "infinitive_form": "ịvọ̀",
    "base_root": "vọ̀",
    "prefix": "ị",
    "vowelGroup": "A",
    "syllable_id": "ịvọ̀_mid",
    "type": "infinitive"
  },
  {
    "id": "ịvụ́_infinitive",
    "infinitive_form": "ịvụ́",
    "base_root": "vụ́",
    "prefix": "ị",
    "vowelGroup": "A",
    "syllable_id": "ịvụ́_mid",
    "type": "infinitive"
  },
  {
    "id": "ịvụ_infinitive",
    "infinitive_form": "ịvụ",
    "base_root": "vụ",
    "prefix": "ị",
    "vowelGroup": "A",
    "syllable_id": "ịvụ_mid",
    "type": "infinitive"
  },
  {
    "id": "ịvụ̀_infinitive",
    "infinitive_form": "ịvụ̀",
    "base_root": "vụ̀",
    "prefix": "ị",
    "vowelGroup": "A",
    "syllable_id": "ịvụ̀_mid",
    "type": "infinitive"
  },
  {
    "id": "ivé_infinitive",
    "infinitive_form": "ivé",
    "base_root": "vé",
    "prefix": "i",
    "vowelGroup": "E",
    "syllable_id": "ivé_mid",
    "type": "infinitive"
  },
  {
    "id": "ive_infinitive",
    "infinitive_form": "ive",
    "base_root": "ve",
    "prefix": "i",
    "vowelGroup": "E",
    "syllable_id": "ive_mid",
    "type": "infinitive"
  },
  {
    "id": "ivè_infinitive",
    "infinitive_form": "ivè",
    "base_root": "vè",
    "prefix": "i",
    "vowelGroup": "E",
    "syllable_id": "ivè_mid",
    "type": "infinitive"
  },
  {
    "id": "iví_infinitive",
    "infinitive_form": "iví",
    "base_root": "ví",
    "prefix": "i",
    "vowelGroup": "E",
    "syllable_id": "iví_mid",
    "type": "infinitive"
  },
  {
    "id": "ivi_infinitive",
    "infinitive_form": "ivi",
    "base_root": "vi",
    "prefix": "i",
    "vowelGroup": "E",
    "syllable_id": "ivi_mid",
    "type": "infinitive"
  },
  {
    "id": "ivì_infinitive",
    "infinitive_form": "ivì",
    "base_root": "vì",
    "prefix": "i",
    "vowelGroup": "E",
    "syllable_id": "ivì_mid",
    "type": "infinitive"
  },
  {
    "id": "ivó_infinitive",
    "infinitive_form": "ivó",
    "base_root": "vó",
    "prefix": "i",
    "vowelGroup": "E",
    "syllable_id": "ivó_mid",
    "type": "infinitive"
  },
  {
    "id": "ivo_infinitive",
    "infinitive_form": "ivo",
    "base_root": "vo",
    "prefix": "i",
    "vowelGroup": "E",
    "syllable_id": "ivo_mid",
    "type": "infinitive"
  },
  {
    "id": "ivò_infinitive",
    "infinitive_form": "ivò",
    "base_root": "vò",
    "prefix": "i",
    "vowelGroup": "E",
    "syllable_id": "ivò_mid",
    "type": "infinitive"
  },
  {
    "id": "ivú_infinitive",
    "infinitive_form": "ivú",
    "base_root": "vú",
    "prefix": "i",
    "vowelGroup": "E",
    "syllable_id": "ivú_mid",
    "type": "infinitive"
  },
  {
    "id": "ivu_infinitive",
    "infinitive_form": "ivu",
    "base_root": "vu",
    "prefix": "i",
    "vowelGroup": "E",
    "syllable_id": "ivu_mid",
    "type": "infinitive"
  },
  {
    "id": "ivù_infinitive",
    "infinitive_form": "ivù",
    "base_root": "vù",
    "prefix": "i",
    "vowelGroup": "E",
    "syllable_id": "ivù_mid",
    "type": "infinitive"
  },
  {
    "id": "ịwá_infinitive",
    "infinitive_form": "ịwá",
    "base_root": "wá",
    "prefix": "ị",
    "vowelGroup": "A",
    "syllable_id": "ịwá_mid",
    "type": "infinitive"
  },
  {
    "id": "ịwa_infinitive",
    "infinitive_form": "ịwa",
    "base_root": "wa",
    "prefix": "ị",
    "vowelGroup": "A",
    "syllable_id": "ịwa_mid",
    "type": "infinitive"
  },
  {
    "id": "ịwà_infinitive",
    "infinitive_form": "ịwà",
    "base_root": "wà",
    "prefix": "ị",
    "vowelGroup": "A",
    "syllable_id": "ịwà_mid",
    "type": "infinitive"
  },
  {
    "id": "ịwẹ́_infinitive",
    "infinitive_form": "ịwẹ́",
    "base_root": "wẹ́",
    "prefix": "ị",
    "vowelGroup": "A",
    "syllable_id": "ịwẹ́_mid",
    "type": "infinitive"
  },
  {
    "id": "ịwẹ_infinitive",
    "infinitive_form": "ịwẹ",
    "base_root": "wẹ",
    "prefix": "ị",
    "vowelGroup": "A",
    "syllable_id": "ịwẹ_mid",
    "type": "infinitive"
  },
  {
    "id": "ịwẹ̀_infinitive",
    "infinitive_form": "ịwẹ̀",
    "base_root": "wẹ̀",
    "prefix": "ị",
    "vowelGroup": "A",
    "syllable_id": "ịwẹ̀_mid",
    "type": "infinitive"
  },
  {
    "id": "ịwị́_infinitive",
    "infinitive_form": "ịwị́",
    "base_root": "wị́",
    "prefix": "ị",
    "vowelGroup": "A",
    "syllable_id": "ịwị́_mid",
    "type": "infinitive"
  },
  {
    "id": "ịwị_infinitive",
    "infinitive_form": "ịwị",
    "base_root": "wị",
    "prefix": "ị",
    "vowelGroup": "A",
    "syllable_id": "ịwị_mid",
    "type": "infinitive"
  },
  {
    "id": "ịwị̀_infinitive",
    "infinitive_form": "ịwị̀",
    "base_root": "wị̀",
    "prefix": "ị",
    "vowelGroup": "A",
    "syllable_id": "ịwị̀_mid",
    "type": "infinitive"
  },
  {
    "id": "ịwọ́_infinitive",
    "infinitive_form": "ịwọ́",
    "base_root": "wọ́",
    "prefix": "ị",
    "vowelGroup": "A",
    "syllable_id": "ịwọ́_mid",
    "type": "infinitive"
  },
  {
    "id": "ịwọ_infinitive",
    "infinitive_form": "ịwọ",
    "base_root": "wọ",
    "prefix": "ị",
    "vowelGroup": "A",
    "syllable_id": "ịwọ_mid",
    "type": "infinitive"
  },
  {
    "id": "ịwọ̀_infinitive",
    "infinitive_form": "ịwọ̀",
    "base_root": "wọ̀",
    "prefix": "ị",
    "vowelGroup": "A",
    "syllable_id": "ịwọ̀_mid",
    "type": "infinitive"
  },
  {
    "id": "ịwụ́_infinitive",
    "infinitive_form": "ịwụ́",
    "base_root": "wụ́",
    "prefix": "ị",
    "vowelGroup": "A",
    "syllable_id": "ịwụ́_mid",
    "type": "infinitive"
  },
  {
    "id": "ịwụ_infinitive",
    "infinitive_form": "ịwụ",
    "base_root": "wụ",
    "prefix": "ị",
    "vowelGroup": "A",
    "syllable_id": "ịwụ_mid",
    "type": "infinitive"
  },
  {
    "id": "ịwụ̀_infinitive",
    "infinitive_form": "ịwụ̀",
    "base_root": "wụ̀",
    "prefix": "ị",
    "vowelGroup": "A",
    "syllable_id": "ịwụ̀_mid",
    "type": "infinitive"
  },
  {
    "id": "iwé_infinitive",
    "infinitive_form": "iwé",
    "base_root": "wé",
    "prefix": "i",
    "vowelGroup": "E",
    "syllable_id": "iwé_mid",
    "type": "infinitive"
  },
  {
    "id": "iwe_infinitive",
    "infinitive_form": "iwe",
    "base_root": "we",
    "prefix": "i",
    "vowelGroup": "E",
    "syllable_id": "iwe_mid",
    "type": "infinitive"
  },
  {
    "id": "iwè_infinitive",
    "infinitive_form": "iwè",
    "base_root": "wè",
    "prefix": "i",
    "vowelGroup": "E",
    "syllable_id": "iwè_mid",
    "type": "infinitive"
  },
  {
    "id": "iwí_infinitive",
    "infinitive_form": "iwí",
    "base_root": "wí",
    "prefix": "i",
    "vowelGroup": "E",
    "syllable_id": "iwí_mid",
    "type": "infinitive"
  },
  {
    "id": "iwi_infinitive",
    "infinitive_form": "iwi",
    "base_root": "wi",
    "prefix": "i",
    "vowelGroup": "E",
    "syllable_id": "iwi_mid",
    "type": "infinitive"
  },
  {
    "id": "iwì_infinitive",
    "infinitive_form": "iwì",
    "base_root": "wì",
    "prefix": "i",
    "vowelGroup": "E",
    "syllable_id": "iwì_mid",
    "type": "infinitive"
  },
  {
    "id": "iwó_infinitive",
    "infinitive_form": "iwó",
    "base_root": "wó",
    "prefix": "i",
    "vowelGroup": "E",
    "syllable_id": "iwó_mid",
    "type": "infinitive"
  },
  {
    "id": "iwo_infinitive",
    "infinitive_form": "iwo",
    "base_root": "wo",
    "prefix": "i",
    "vowelGroup": "E",
    "syllable_id": "iwo_mid",
    "type": "infinitive"
  },
  {
    "id": "iwò_infinitive",
    "infinitive_form": "iwò",
    "base_root": "wò",
    "prefix": "i",
    "vowelGroup": "E",
    "syllable_id": "iwò_mid",
    "type": "infinitive"
  },
  {
    "id": "iwú_infinitive",
    "infinitive_form": "iwú",
    "base_root": "wú",
    "prefix": "i",
    "vowelGroup": "E",
    "syllable_id": "iwú_mid",
    "type": "infinitive"
  },
  {
    "id": "iwu_infinitive",
    "infinitive_form": "iwu",
    "base_root": "wu",
    "prefix": "i",
    "vowelGroup": "E",
    "syllable_id": "iwu_mid",
    "type": "infinitive"
  },
  {
    "id": "iwù_infinitive",
    "infinitive_form": "iwù",
    "base_root": "wù",
    "prefix": "i",
    "vowelGroup": "E",
    "syllable_id": "iwù_mid",
    "type": "infinitive"
  },
  {
    "id": "ịyá_infinitive",
    "infinitive_form": "ịyá",
    "base_root": "yá",
    "prefix": "ị",
    "vowelGroup": "A",
    "syllable_id": "ịyá_mid",
    "type": "infinitive"
  },
  {
    "id": "ịya_infinitive",
    "infinitive_form": "ịya",
    "base_root": "ya",
    "prefix": "ị",
    "vowelGroup": "A",
    "syllable_id": "ịya_mid",
    "type": "infinitive"
  },
  {
    "id": "ịyà_infinitive",
    "infinitive_form": "ịyà",
    "base_root": "yà",
    "prefix": "ị",
    "vowelGroup": "A",
    "syllable_id": "ịyà_mid",
    "type": "infinitive"
  },
  {
    "id": "ịyẹ́_infinitive",
    "infinitive_form": "ịyẹ́",
    "base_root": "yẹ́",
    "prefix": "ị",
    "vowelGroup": "A",
    "syllable_id": "ịyẹ́_mid",
    "type": "infinitive"
  },
  {
    "id": "ịyẹ_infinitive",
    "infinitive_form": "ịyẹ",
    "base_root": "yẹ",
    "prefix": "ị",
    "vowelGroup": "A",
    "syllable_id": "ịyẹ_mid",
    "type": "infinitive"
  },
  {
    "id": "ịyẹ̀_infinitive",
    "infinitive_form": "ịyẹ̀",
    "base_root": "yẹ̀",
    "prefix": "ị",
    "vowelGroup": "A",
    "syllable_id": "ịyẹ̀_mid",
    "type": "infinitive"
  },
  {
    "id": "ịyị́_infinitive",
    "infinitive_form": "ịyị́",
    "base_root": "yị́",
    "prefix": "ị",
    "vowelGroup": "A",
    "syllable_id": "ịyị́_mid",
    "type": "infinitive"
  },
  {
    "id": "ịyị_infinitive",
    "infinitive_form": "ịyị",
    "base_root": "yị",
    "prefix": "ị",
    "vowelGroup": "A",
    "syllable_id": "ịyị_mid",
    "type": "infinitive"
  },
  {
    "id": "ịyị̀_infinitive",
    "infinitive_form": "ịyị̀",
    "base_root": "yị̀",
    "prefix": "ị",
    "vowelGroup": "A",
    "syllable_id": "ịyị̀_mid",
    "type": "infinitive"
  },
  {
    "id": "ịyọ́_infinitive",
    "infinitive_form": "ịyọ́",
    "base_root": "yọ́",
    "prefix": "ị",
    "vowelGroup": "A",
    "syllable_id": "ịyọ́_mid",
    "type": "infinitive"
  },
  {
    "id": "ịyọ_infinitive",
    "infinitive_form": "ịyọ",
    "base_root": "yọ",
    "prefix": "ị",
    "vowelGroup": "A",
    "syllable_id": "ịyọ_mid",
    "type": "infinitive"
  },
  {
    "id": "ịyọ̀_infinitive",
    "infinitive_form": "ịyọ̀",
    "base_root": "yọ̀",
    "prefix": "ị",
    "vowelGroup": "A",
    "syllable_id": "ịyọ̀_mid",
    "type": "infinitive"
  },
  {
    "id": "ịyụ́_infinitive",
    "infinitive_form": "ịyụ́",
    "base_root": "yụ́",
    "prefix": "ị",
    "vowelGroup": "A",
    "syllable_id": "ịyụ́_mid",
    "type": "infinitive"
  },
  {
    "id": "ịyụ_infinitive",
    "infinitive_form": "ịyụ",
    "base_root": "yụ",
    "prefix": "ị",
    "vowelGroup": "A",
    "syllable_id": "ịyụ_mid",
    "type": "infinitive"
  },
  {
    "id": "ịyụ̀_infinitive",
    "infinitive_form": "ịyụ̀",
    "base_root": "yụ̀",
    "prefix": "ị",
    "vowelGroup": "A",
    "syllable_id": "ịyụ̀_mid",
    "type": "infinitive"
  },
  {
    "id": "iyé_infinitive",
    "infinitive_form": "iyé",
    "base_root": "yé",
    "prefix": "i",
    "vowelGroup": "E",
    "syllable_id": "iyé_mid",
    "type": "infinitive"
  },
  {
    "id": "iye_infinitive",
    "infinitive_form": "iye",
    "base_root": "ye",
    "prefix": "i",
    "vowelGroup": "E",
    "syllable_id": "iye_mid",
    "type": "infinitive"
  },
  {
    "id": "iyè_infinitive",
    "infinitive_form": "iyè",
    "base_root": "yè",
    "prefix": "i",
    "vowelGroup": "E",
    "syllable_id": "iyè_mid",
    "type": "infinitive"
  },
  {
    "id": "iyí_infinitive",
    "infinitive_form": "iyí",
    "base_root": "yí",
    "prefix": "i",
    "vowelGroup": "E",
    "syllable_id": "iyí_mid",
    "type": "infinitive"
  },
  {
    "id": "iyi_infinitive",
    "infinitive_form": "iyi",
    "base_root": "yi",
    "prefix": "i",
    "vowelGroup": "E",
    "syllable_id": "iyi_mid",
    "type": "infinitive"
  },
  {
    "id": "iyì_infinitive",
    "infinitive_form": "iyì",
    "base_root": "yì",
    "prefix": "i",
    "vowelGroup": "E",
    "syllable_id": "iyì_mid",
    "type": "infinitive"
  },
  {
    "id": "iyó_infinitive",
    "infinitive_form": "iyó",
    "base_root": "yó",
    "prefix": "i",
    "vowelGroup": "E",
    "syllable_id": "iyó_mid",
    "type": "infinitive"
  },
  {
    "id": "iyo_infinitive",
    "infinitive_form": "iyo",
    "base_root": "yo",
    "prefix": "i",
    "vowelGroup": "E",
    "syllable_id": "iyo_mid",
    "type": "infinitive"
  },
  {
    "id": "iyò_infinitive",
    "infinitive_form": "iyò",
    "base_root": "yò",
    "prefix": "i",
    "vowelGroup": "E",
    "syllable_id": "iyò_mid",
    "type": "infinitive"
  },
  {
    "id": "iyú_infinitive",
    "infinitive_form": "iyú",
    "base_root": "yú",
    "prefix": "i",
    "vowelGroup": "E",
    "syllable_id": "iyú_mid",
    "type": "infinitive"
  },
  {
    "id": "iyu_infinitive",
    "infinitive_form": "iyu",
    "base_root": "yu",
    "prefix": "i",
    "vowelGroup": "E",
    "syllable_id": "iyu_mid",
    "type": "infinitive"
  },
  {
    "id": "iyù_infinitive",
    "infinitive_form": "iyù",
    "base_root": "yù",
    "prefix": "i",
    "vowelGroup": "E",
    "syllable_id": "iyù_mid",
    "type": "infinitive"
  },
  {
    "id": "ịzá_infinitive",
    "infinitive_form": "ịzá",
    "base_root": "zá",
    "prefix": "ị",
    "vowelGroup": "A",
    "syllable_id": "ịzá_mid",
    "type": "infinitive"
  },
  {
    "id": "ịza_infinitive",
    "infinitive_form": "ịza",
    "base_root": "za",
    "prefix": "ị",
    "vowelGroup": "A",
    "syllable_id": "ịza_mid",
    "type": "infinitive"
  },
  {
    "id": "ịzà_infinitive",
    "infinitive_form": "ịzà",
    "base_root": "zà",
    "prefix": "ị",
    "vowelGroup": "A",
    "syllable_id": "ịzà_mid",
    "type": "infinitive"
  },
  {
    "id": "ịzẹ́_infinitive",
    "infinitive_form": "ịzẹ́",
    "base_root": "zẹ́",
    "prefix": "ị",
    "vowelGroup": "A",
    "syllable_id": "ịzẹ́_mid",
    "type": "infinitive"
  },
  {
    "id": "ịzẹ_infinitive",
    "infinitive_form": "ịzẹ",
    "base_root": "zẹ",
    "prefix": "ị",
    "vowelGroup": "A",
    "syllable_id": "ịzẹ_mid",
    "type": "infinitive"
  },
  {
    "id": "ịzẹ̀_infinitive",
    "infinitive_form": "ịzẹ̀",
    "base_root": "zẹ̀",
    "prefix": "ị",
    "vowelGroup": "A",
    "syllable_id": "ịzẹ̀_mid",
    "type": "infinitive"
  },
  {
    "id": "ịzị́_infinitive",
    "infinitive_form": "ịzị́",
    "base_root": "zị́",
    "prefix": "ị",
    "vowelGroup": "A",
    "syllable_id": "ịzị́_mid",
    "type": "infinitive"
  },
  {
    "id": "ịzị_infinitive",
    "infinitive_form": "ịzị",
    "base_root": "zị",
    "prefix": "ị",
    "vowelGroup": "A",
    "syllable_id": "ịzị_mid",
    "type": "infinitive"
  },
  {
    "id": "ịzị̀_infinitive",
    "infinitive_form": "ịzị̀",
    "base_root": "zị̀",
    "prefix": "ị",
    "vowelGroup": "A",
    "syllable_id": "ịzị̀_mid",
    "type": "infinitive"
  },
  {
    "id": "ịzọ́_infinitive",
    "infinitive_form": "ịzọ́",
    "base_root": "zọ́",
    "prefix": "ị",
    "vowelGroup": "A",
    "syllable_id": "ịzọ́_mid",
    "type": "infinitive"
  },
  {
    "id": "ịzọ_infinitive",
    "infinitive_form": "ịzọ",
    "base_root": "zọ",
    "prefix": "ị",
    "vowelGroup": "A",
    "syllable_id": "ịzọ_mid",
    "type": "infinitive"
  },
  {
    "id": "ịzọ̀_infinitive",
    "infinitive_form": "ịzọ̀",
    "base_root": "zọ̀",
    "prefix": "ị",
    "vowelGroup": "A",
    "syllable_id": "ịzọ̀_mid",
    "type": "infinitive"
  },
  {
    "id": "ịzụ́_infinitive",
    "infinitive_form": "ịzụ́",
    "base_root": "zụ́",
    "prefix": "ị",
    "vowelGroup": "A",
    "syllable_id": "ịzụ́_mid",
    "type": "infinitive"
  },
  {
    "id": "ịzụ_infinitive",
    "infinitive_form": "ịzụ",
    "base_root": "zụ",
    "prefix": "ị",
    "vowelGroup": "A",
    "syllable_id": "ịzụ_mid",
    "type": "infinitive"
  },
  {
    "id": "ịzụ̀_infinitive",
    "infinitive_form": "ịzụ̀",
    "base_root": "zụ̀",
    "prefix": "ị",
    "vowelGroup": "A",
    "syllable_id": "ịzụ̀_mid",
    "type": "infinitive"
  },
  {
    "id": "izé_infinitive",
    "infinitive_form": "izé",
    "base_root": "zé",
    "prefix": "i",
    "vowelGroup": "E",
    "syllable_id": "izé_mid",
    "type": "infinitive"
  },
  {
    "id": "ize_infinitive",
    "infinitive_form": "ize",
    "base_root": "ze",
    "prefix": "i",
    "vowelGroup": "E",
    "syllable_id": "ize_mid",
    "type": "infinitive"
  },
  {
    "id": "izè_infinitive",
    "infinitive_form": "izè",
    "base_root": "zè",
    "prefix": "i",
    "vowelGroup": "E",
    "syllable_id": "izè_mid",
    "type": "infinitive"
  },
  {
    "id": "izí_infinitive",
    "infinitive_form": "izí",
    "base_root": "zí",
    "prefix": "i",
    "vowelGroup": "E",
    "syllable_id": "izí_mid",
    "type": "infinitive"
  },
  {
    "id": "izi_infinitive",
    "infinitive_form": "izi",
    "base_root": "zi",
    "prefix": "i",
    "vowelGroup": "E",
    "syllable_id": "izi_mid",
    "type": "infinitive"
  },
  {
    "id": "izì_infinitive",
    "infinitive_form": "izì",
    "base_root": "zì",
    "prefix": "i",
    "vowelGroup": "E",
    "syllable_id": "izì_mid",
    "type": "infinitive"
  },
  {
    "id": "izó_infinitive",
    "infinitive_form": "izó",
    "base_root": "zó",
    "prefix": "i",
    "vowelGroup": "E",
    "syllable_id": "izó_mid",
    "type": "infinitive"
  },
  {
    "id": "izo_infinitive",
    "infinitive_form": "izo",
    "base_root": "zo",
    "prefix": "i",
    "vowelGroup": "E",
    "syllable_id": "izo_mid",
    "type": "infinitive"
  },
  {
    "id": "izò_infinitive",
    "infinitive_form": "izò",
    "base_root": "zò",
    "prefix": "i",
    "vowelGroup": "E",
    "syllable_id": "izò_mid",
    "type": "infinitive"
  },
  {
    "id": "izú_infinitive",
    "infinitive_form": "izú",
    "base_root": "zú",
    "prefix": "i",
    "vowelGroup": "E",
    "syllable_id": "izú_mid",
    "type": "infinitive"
  },
  {
    "id": "izu_infinitive",
    "infinitive_form": "izu",
    "base_root": "zu",
    "prefix": "i",
    "vowelGroup": "E",
    "syllable_id": "izu_mid",
    "type": "infinitive"
  },
  {
    "id": "izù_infinitive",
    "infinitive_form": "izù",
    "base_root": "zù",
    "prefix": "i",
    "vowelGroup": "E",
    "syllable_id": "izù_mid",
    "type": "infinitive"
  }
]